【裁判字號】    98,易,173
【裁判日期】    980710
【裁判案由】    詐欺
【裁判全文】
臺灣彰化地方法院刑事判決               98年度易字第173號
公  訴  人  臺灣彰化地方法院檢察署檢察官
被      告  Ｋ○○
                      320弄.
                    （現羈押於臺灣彰化看守所）
選任辯護人  徐明珠律師
            黃英傑律師
被      告  甲○○
            天○○
            Ｂ○○
                    （現羈押於臺灣彰化看守所）
上  一  人
選任辯護人  黃翎芳律師
被      告  宇○○
            Ｆ○○
上  一  人
選任辯護人  張崇哲律師
            楊佳勳律師
            楊仕融律師
被      告  蔣旻哲
上列被告等因詐欺案件，經檢察官提起公訴（九十七年度偵字第
九六三０號），及追加起訴（九十八年度偵字第二五二號、第一
九０九號、第二一一二號、第二八八二號、九十八年度蒞追字第
四號），本院認有刑事訴訟法第二百七十三條之一第一項之情形
，而依簡式審判程序審理判決如下：
    主  文
Ｋ○○共同犯如附表一、附表三編號二號、三號、九號、十號、
二十四號、二十五號、二十八號、二十九號、三十七號、附表四
編號一號至三十三號、三十六號、四十七號至四十九號、五十四
號至五十八號所示之罪，各處如附表一、附表三編號二號、三號
、九號、十號、二十四號、二十五號、二十八號、二十九號、三
十七號、附表四編號一號至三十三號、三十六號、四十七號至四
十九號、五十四號至五十八號所示之刑（含主刑及從刑），主刑
部分應執行有期徒刑伍年陸月。
甲○○共同犯如附表一編號一號至四號、七號至九號、十一號至
二十號、二十二號、二十三號、二十五號至二十七號、二十九號
、三十號、四十五號、附表三編號二號、三號、九號、十號、附
表四編號二號至六號、九號至十一號、二十二號至三十一號、三
十六號、五十七號、五十八號所示之罪，各處如附表一編號一號
至四號、七號至九號、十一號至二十號、二十二號、二十三號、
二十五號至二十七號、二十九號、三十號、四十五號、附表三編
號二號、三號、九號、十號、附表四編號二號至六號、九號至十
一號、二十二號至三十一號、三十六號、五十七號、五十八號所
示之刑（含主刑及從刑），主刑部分應執行有期徒刑貳年捌月。
天○○共同犯如附表一編號一號、八號、十一號、三十號、附表
三編號九號、十號、附表四編二號、十號所示之罪，各處如附表
一編號一號、八號、十一號、三十號、附表三編號九號、十號、
附表四編二號、十號所示之刑（含主刑及從刑），主刑部分應執
行有期徒刑壹年。
Ｂ○○共同犯如附表一編號一號、二號、四號至六號、八號至十
一號、十四號至十六號、十八號至二十二號、二十四號至四十三
號、四十五號、附表二、附表三、附表四編號一號、八號、十號
至二十一號、二十四號至二十八號、三十號至三十二號、三十四
號、三十六號至五十三號、五十七號至六十四號所示之罪，各處
如附表一編號一號、二號、四號至六號、八號至十一號、十四號
至十六號、十八號至二十二號、二十四號至四十三號、四十五號
、附表二、附表三、附表四編號一號、八號、十號至二十一號、
二十四號至二十八號、三十號至三十二號、三十四號、三十六號
至五十三號、五十七號至六十四號所示之刑（含主刑及從刑），
主刑部分應執行有期徒刑陸年。
宇○○共同犯如附表一編號五號、六號、十號、二十四號、三十
一號、三十二號、三十八號、四十三號、附表三編號一號、十一
號至二十三號、二十六號、二十七號、附表四編號一號、七號、
八號、十二號至十九號、三十四號、四十四號至四十九號所示之
罪，各處如附表一編號五號、六號、十號、二十四號、三十一號
、三十二號、三十八號、四十三號、附表三編號一號、十一號至
二十三號、二十六號、二十七號、附表四編號一號、七號、八號
、十二號至十九號、三十四號、四十四號至四十九號所示之刑（
含主刑及從刑），主刑部分應執行有期徒刑貳年拾月。
Ｆ○○共同犯如附表一、附表二、附表三、附表四所示之罪，各
處如附表一、附表二、附表三、附表四所示之刑（含主刑及從刑
），主刑部分應執行有期徒刑陸年拾月。
蔣旻哲共同犯如附表一編號五號、二十四號、二十八號、三十一
號至四十一號、附表三編號十一號、十二號、十四號、十六號、
二十四號、二十五號、二十八號、二十九號、三十七號、附表四
編號七號、八號、三十二號所示之罪，各處如附表一編號五號、
二十四號、二十八號、三十一號至四十一號、附表三編號十一號
、十二號、十四號、十六號、二十四號、二十五號、二十八號、
二十九號、三十七號、附表四編號七號、八號、三十二號所示之
刑（含主刑及從刑），主刑部分應執行有期徒刑壹年拾月。
    事  實
一、Ｋ○○、Ｆ○○自民國九十六年五、六月間起，與真實姓名
    、年籍不詳，綽號「阿全」之成年男子，及大陸地區年籍不
    詳，綽號「小妤」之陳美良之成年女子（前二人未經起訴）
    ，共同基於意圖為自己不法所有之犯意聯絡，共組兩岸詐欺
    集團，由大陸地區詐欺集團成員負責反覆撥打電話到臺灣，
    隨機詐騙不特定之人，Ｋ○○則在臺灣尋找車手（即提款及
    收取帳戶之人）依指示到快遞公司領取人頭帳戶之存摺、提
    款卡等物，再持以提領詐得之款項後，將之匯入大陸地區詐
    欺集團成員所指定之帳戶內，Ｆ○○則負責提供自己之帳戶
    供作分配贓款及將贓款匯往其他帳戶，作為該詐欺集團最後
    收尾之動作。其等謀議既定後，即先找來Ｂ○○（參與時間
    為九十七年四月間起至同年九月底止），並由Ｂ○○尋找車
    手，再相續找來甲○○（參與時間為九十七年三月十五日起
    至同年六月十五日止）、天○○（參與時間為九十七年六月
    一日起至同月十九日止）、未○○（參與時間為九十七年四
    月間起至同年九月間止，拘提中，另行審理）、午○○（參
    與時間為九十七年四月間起至同年九月間止，拘提中，另行
    審理）、宇○○（參與時間為九十七年七月間起至同年八月
    底止）、陳威榤（參與時間為九十七年五月二十八日起至同
    年八月底止，拘提中，另行審理）、廖盈泓（參與時間為九
    十七年七月間起至同年八月底止，拘提中，另行審理）、蔣
    旻哲（參與時間為九十七年七月二十二日起至同年十月初止
    ），分別加入該詐欺集團，擔任車手等職務，均與大陸地區
    詐欺集團成員基於共謀詐欺取財之犯意聯絡，分別為下列行
    為：
（一）先由Ｋ○○依「阿全」之指示，在各大報紙廣告欄中刊登
      「夜天使徵男工作人員」或「男工作伙伴」之訊息，並留
      有0000000000號、0000000000號行
      動電話號碼以供聯絡，待有人撥打電話向Ｋ○○詢問求職
      細節時，Ｋ○○再分別指示甲○○、天○○、Ｂ○○、陳
      威榤、宇○○等人，以應工作需要如附表一所示之被害人
      之金融帳戶為由，前往相約地點騙取如附表一所示ｈ○○
      等四十五人之金融帳戶存摺、提款卡及密碼等物，使ｈ○
      ○等四十五人因而陷於錯誤後，交付其等申設如附表一所
      示之帳戶存摺、提款卡及密碼供給Ｋ○○等人使用。Ｋ○
      ○於詐得上開帳戶之存摺、提款卡及密碼後，再連同所購
      買之謝銘聰設於郵局帳號00000000000000
      號、永豐銀行帳號00000000000000號帳戶
      （謝銘聰已另案判決確定）交予Ｂ○○，Ｂ○○再將上開
      人頭帳戶通報在大陸地區綽號「小妤」之陳美良，以供綽
      號「小妤」之陳美良做為其等之詐騙工具，待詐得款項後
      扣除分配予車手之酬勞，再由綽號「小妤」之陳美良將該
      等贓款匯入Ｆ○○申設之臺灣土地銀行金門分行0000
      00000000號帳戶作為詐欺集團最後之收尾動作。
（二）午○○、未○○、Ｂ○○、Ｆ○○、綽號「小妤」之陳美
      良，另共同意圖為自己不法所有之犯意聯絡，先推由午○
      ○、未○○於如附表二之時間，向附表二所示之被害人甲
      子○、ｏ○○、甲ｏ○等人詐稱如要應徵工作，需先交付
      金融帳戶之存摺、提款卡、密碼等物，使甲子○、ｏ○○
      、甲ｏ○等人因而陷於錯誤後，交付其等如附表二所申設
      之帳戶存摺、提款卡及密碼供給午○○等人使用。午○○
      等人於詐得上開帳戶之存摺、提款卡及密碼後，再連同所
      購買之成江明、李家成、吳瑞文、陳朝民（前四人已審結
      ）、關向輝、陳賢福、張永照、鍾文傑、洪健峰、范明山
      、朱志磊、邱玉嬌、收購之人頭帳戶（陳賢福、鍾文傑業
      經另案判決確定，其餘之人由檢察官另行移送併辦）交予
      Ｂ○○，Ｂ○○再將上開人頭帳戶通報在大陸地區綽號「
      小妤」之陳美良，以供綽號「小妤」之陳美良做為其等之
      詐騙工具，待詐得款項後扣除分配予車手之酬勞，再由綽
      號「小妤」之陳美良將該等贓款匯入Ｆ○○申設之臺灣土
      地銀行金門分行帳號000000000000號帳戶作
      為詐欺集團最後之收尾動作。
（三）Ｋ○○等人詐得上開帳戶後，即依「阿全」或綽號「小妤
      」之陳美良之指示，由Ｋ○○、甲○○、天○○、Ｂ○○
      、陳威榤、宇○○、未○○、午○○、廖盈泓、蔣旻晢、
      Ｆ○○等人，分別自其等加入該詐騙集團之日起，各組成
      小集團，由身在大陸地區綽號「小妤」之陳美良撥打電話
      予附表三、附表四之被害人，分別以附表三、附表四所示
      之詐騙方式，如援交詐騙或網路、電視購物詐騙、交友詐
      騙、假借為友人名義詐騙、假冒檢察官或警方詐騙、帳戶
      遭監管詐騙．．．等方式，詐騙如附表三、附表四之被害
      人（其中針對同一被害人密集詐騙，乃基於接續犯意，詳
      細之被害人姓名、詐騙時間、詐騙金額、詐騙使用之金融
      機構帳號均詳如附表三、附表四所示），致使該等被害人
      陷於錯誤而將如附表三、附表四之款項匯入前開人頭帳戶
      。俟綽號「小妤」之陳美良等人確認被害人將遭受詐騙之
      款項匯入後，便以傳送簡訊或撥打行動電話之方式通知Ｂ
      ○○等人，Ｂ○○再分別指示甲○○、陳威榤、宇○○、
      未○○、午○○、廖盈泓、蔣旻哲等人充當車手前往領取
      人頭帳戶內詐得之款項。提領所詐得之款項後，再由Ｂ○
      ○扣除其自己與Ｋ○○等人之酬勞後，將所餘款項分別指
      示宇○○等人存入綽號「小妤」之陳美良指定之帳戶，由
      綽號「小妤」之陳美良另行就該等贓款進行分配。而Ｆ○
      ○乃提供其自己設於臺灣土地銀行金門分行帳號0000
      00000000號帳戶供作綽號「小妤」之陳美良眾多
      分配贓款使用帳戶之一，如經Ｂ○○及其他車手將詐騙所
      得款項匯入後，Ｆ○○便依據綽號「小妤」之陳美良之指
      示，將該等贓款匯往其他帳戶，作為該等詐欺集團最後之
      收尾動作。
二、嗣經警循線監聽追查後，於九十七年十月二十一日發動搜索
    ，而分別於(1)在桃園縣桃園市○○路一三０八巷三二０弄十
    六號查獲Ｋ○○，並扣得「阿全」所有交其供犯罪所用之帳
    戶清單十六張、現金簿一本、行動電話十三具、無電話號碼
    之ＳＩＭ卡五枚、ＳＩＭ卡九枚（電話號碼分別為：000
    0000000號、0000000000號、00000
    00000號、0000000000號、0000000
    000號、0000000000號、000000000
    0號、0000000000號、0000000000號
    ）；(2)在新竹市○○區○○里○○○路一八七之一八號二樓
    查獲天○○，並扣得其所有供犯罪用之黑色筆記本一本；(3)
    在桃園縣平鎮市○○路一五五號十三樓查獲未○○、午○○
    ，並扣得「阿全」所有交其等供犯罪所用之行動電話二具（
    ＩＭＥＩ：000000000000000號、0000
    00000000000號）；(4)在桃園縣平鎮市○○路○
    段四五四巷十一弄八號查獲宇○○所有供犯罪用之行動電話
    一具（ＩＭＥＩ：00000000000000號）；(5)
    在金門縣金城鎮○○路一五二號查獲Ｆ○○，並扣得其所有
    供犯罪用之臺灣土地銀行金門分行存摺（帳號：00000
    0000000號）一本、臺灣土地銀行匯款單一疊、匯款
    名冊一張、行動電話一具（ＮＯＫＩＡ牌，ＩＭＥＩ：00
    0000000000000號，含門號00000000
    00號之ＳＩＭ卡一枚），始查悉上情。
三、案經臺灣彰化地方法院檢察署檢察官指揮彰化縣警察局田中
    分局報告偵查起訴，及追加起訴（九十八年度偵字第二五二
    號、第一九０九號、第二一一二號、第二八八二號、九十八
    年度蒞追字第四號），本院認有刑事訴訟法第二百七十三條
    之一第一項之情形，而改依簡式審判程序審理。
    理  由
一、按除被告所犯為死刑、無期徒刑、最輕本刑為三年以上有期
    徒刑之罪或高等法院管轄第一審案件者外，於前條第一項程
    序進行中，被告先就被訴事實為有罪之陳述時，審判長得告
    知被告簡式審判程序之旨，並聽取當事人、代理人、辯護人
    及輔佐人之意見後，裁定進行簡式審判程序；除簡式審程序
    及簡易程序案件外，第一審應行合議審判，刑事訴訟法第二
    百七十三條之一第一項、第二百八十四條之一分別定有明文
    。本件被告宇○○、Ｂ○○、Ｋ○○、甲○○、天○○、蔣
    旻哲、Ｆ○○等人所涉係死刑、無期徒刑、最輕本刑為三年
    以上有期徒刑之罪或高等法院管轄第一審案件以外之罪，並
    於本院行準備程序時就被訴事實為有罪之陳述，本院合議庭
    依前揭規定，經評議結果，裁定改由一名法官獨任行簡式審
    判程序，先予敘明。
二、前揭犯罪事實，業據被告宇○○、Ｂ○○、Ｋ○○、甲○○
    、天○○、蔣旻哲、Ｆ○○等人分別於警詢、偵查中及本院
    審理時坦承不諱，核與被害人Ｅ○○、Ｈ○○、乙○○、宙
    ○○、Ａ○○、甲午○、壬○○、寅○○、戌○○、Ｏ○○
    、玄○○、姜義德、癸○○、卯○○、Ｇ○○、李政賢、Ｉ
    ○○、子○○、酉○○、Ｄ○○、地○○、Ｌ○○、辛○○
    、申○○、Ｃ○○、Ｎ○○、辰○○、Ｐ○○、Ｊ○○、Ｍ
    ○○、巳○○、亥○○、己○○、丁○○、黃○○、丙○○
    、庚○○、ｈ○○、甲玄○、甲天○、甲Ｘ○、甲戌○、甲
    地○、ｓ○○、甲亥○、甲Ｂ○、ｔ○○、甲辛○、ｉ○○
    、ｊ○○、ｎ○○、甲Ｊ○、ｖ○○、甲ｔ○、Ｘ○○、ｚ
    ○○、Ｒ○○、鄒和懦、甲Ｗ○、甲丁○、甲Ｚ○、甲宇○
    、ｒ○○、ｘ○○、Ｕ○○、ｗ○○、甲ｒ○、甲Ｕ○、ｙ
    ○○、甲酉○、ｑ○○、甲Ａ○、甲己○、甲癸○、ｆ○○
    、ｐ○○、甲ｆ○、Ｑ○○、甲Ｋ○、甲Ｑ○、ｌ○○、ｋ
    ○○、甲子○、ｏ○○、甲ｏ○、Ｔ○○、甲ｊ○、ｅ○○
    、甲Ｃ○、甲ｄ○、ｄ○○、甲ｉ○、甲ｂ○、甲Ｙ○、戌
    ○○、甲辰○、甲Ｐ○、甲ｓ○、甲ｍ○、甲ａ○、甲ｑ○
    、甲ｈ○、甲Ｓ○、甲Ｏ○、甲丑○、甲卯○、甲寅○、ｕ
    ○○、Ｚ○○、ｇ○○、ｂ○○、ｍ○○、甲黃○、甲丙○
    、甲巳○、顏煥、甲宙○、甲庚○、甲Ｇ○、Ｓ○○、Ｗ○
    ○、甲申○、甲ｋ○、甲Ｎ○、甲Ｄ○、甲戊○、ｃ○○、
    甲Ｖ○、黃秀萍、甲Ｌ○、甲未○、甲Ｍ○、甲ｇ○、甲乙
    ○、甲甲○、甲ｃ○、甲ｎ○、甲ｌ○、Ｙ○○、甲Ｅ○、
    甲ｅ○、甲Ｉ○、Ｗ○○、Ｖ○○、甲Ｒ○、甲Ｆ○、ａ○
    ○、甲壬○、宙○○等人於警詢中之證述情節相符。此外，
    復有監聽譯文及附表一至附表四證據欄之證據在卷可按，及
    如附表五之物品扣案可資佐證，足認被告宇○○、Ｂ○○、
    Ｋ○○、甲○○、天○○、蔣旻哲、Ｆ○○等人之自白與事
    實相符，被告宇○○、Ｂ○○、Ｋ○○、甲○○、天○○、
    蔣旻哲、Ｆ○○等人前揭犯行堪以認定，應予依法論科。
三、論罪科刑部分：
（一）核被告Ｋ○○所為如附表一、附表三編號二號、三號、九
      號、十號、二十四號、二十五號、二十八號、二十九號、
      三十七號、附表四編號一號至三十三號、三十六號、四十
      七號至四十九號、五十四號至五十八號所示之犯行，均係
      犯刑法第三百三十九條第一項之詐欺取財罪。
（二）核被告甲○○所為如附表一編號一號至四號、七號至九號
      、十一號至二十號、二十二號、二十三號、二十五號至二
      十七號、二十九號、三十號、四十五號、附表三編號二號
      、三號、九號、十號、附表四編號二號至六號、九號至十
      一號、二十二號至三十一號、三十六號、五十七號、五十
      八號所示之犯行，均係犯刑法第三百三十九條第一項之詐
      欺取財罪。
（三）核被告天○○所為如附表一編號一號、八號、十一號、三
      十號、附表三編號九號、十號、附表四編二號、十號所示
      之犯行，均係犯刑法第三百三十九條第一項之詐欺取財罪
      。
（四）核被告Ｂ○○所為如附表一編號一號、二號、四號至六號
      、八號至十一號、十四號至十六號、十八號至二十二號、
      二十四號至四十三號、四十五號、附表二、附表三、附表
      四編號一號、八號、十號至二十一號、二十四號至二十八
      號、三十號至三十二號、三十四號、三十六號至五十三號
      、五十七號至六十四號所示之犯行，均係犯刑法第三百三
      十九條第一項之詐欺取財罪。
（五）核被告宇○○所為如附表一編號五號、六號、十號、二十
      四號、三十一號、三十二號、三十八號、四十三號、附表
      三編號一號、十一號至二十三號、二十六號、二十七號、
      附表四編號一號、七號、八號、十二號至十九號、三十四
      號、四十四號至四十九號所示之犯行，均係犯刑法第三百
      三十九條第一項之詐欺取財罪。
（六）核被告Ｆ○○所為如附表一、附表二、附表三、附表四所
      示之犯行，均係犯刑法第三百三十九條第一項之詐欺取財
      罪。
（七）核被告蔣旻哲所為如附表一編號五號、二十四號、二十八
      號、三十一號至四十一號、附表三編號十一號、十二號、
      十四號、十六號、二十四號、二十五號、二十八號、二十
      九號、三十七號、附表四編號七號、八號、三十二號所示
      之犯行，均係犯刑法第三百三十九條第一項之詐欺取財罪
      。
（八）本件附表三編號一號、四號、六號、七號、九號至十一號
      、十三號、十四號、十六號至十九號、二十三號、二十六
      號至三十六號、附表四編號三號、四號、八號、十號、十
      一號、二十二號、二十三號、二十五號至三十號、三十四
      號至三十六號、三十八號、三十九號、四十一號至四十七
      號、四十九號、五十五號至五十八號、六十一號等所示詐
      欺集團多次以電話向各該編號所示之被害人行騙，使各該
      編號所示同一被害人接續多次匯款入各該帳戶，係基於同
      一詐欺取財之犯意，為完成同一詐欺取財之目的，而於緊
      接之密接時間內，利用同一犯罪機會接續為之，各均為接
      續犯，係實質上一罪，各僅成立一個詐欺取財罪。又本件
      被告Ｋ○○、甲○○、天○○、Ｂ○○、宇○○、蔣旻哲
      、Ｆ○○等人，分別自其等加入該詐騙集團之日起，各組
      成小集團參與詐欺所犯如附表一至附表四所示各該詐欺取
      財罪，係為滿足各次之財產利益，應為犯意各別，況每次
      詐欺行為，被害人均不相同，手法亦有差異，均為各自獨
      立之行為，具獨立性，並無密切不可分之關係，分別獨立
      構成一詐欺取財罪，均應予分論併罰。
（九）再按共同正犯，係共同實施犯罪行為之人，在共同意思範
      圍內，各自分擔犯罪行為之一部，相互利用他人之行為，
      以達其犯罪之目的，其成立不以全體均行參與實施犯罪構
      成要件之行為要件；參與犯罪構成要件之行為者，固為共
      同正犯；以自己共同犯罪之意思，參與犯罪構成要件以外
      之行為，或以自己共同犯罪之意思，事前同謀，而由其中
      一部分人實行犯罪之行為者，亦均應認為共同正犯，使之
      對於全部行為所發生之結果，負其責任，司法院大法官會
      議釋字第一百零九號解釋著有明文。本件被告Ｋ○○、甲
      ○○、天○○、Ｂ○○、陳威榤、宇○○、未○○、午○
      ○、廖盈泓、蔣旻哲、Ｆ○○等人與綽號「阿全」及「小
      妤」之陳美良等人，分別自其等加入該詐騙集團之日起，
      各組成小集團參與詐欺所犯如附表一至附表四所示各該詐
      欺取財罪，係分別擔任蒐集帳戶、指揮送達帳戶及詐騙被
      害人、領取贓款等任務，均係以自己參與犯罪之意思為之
      ，應按附表一至附表四所示之參與詐騙者欄之記載，分別
      論以共同正犯。
（十）爰審酌被告Ｋ○○、甲○○、天○○、Ｂ○○、宇○○、
      蔣旻哲、Ｆ○○等人均正值青壯之年，不思以正途賺取所
      需，為謀取不法利益，竟參與詐欺集團，為詐欺集團從事
      分配任務、蒐集帳戶、提領詐騙款項、分配贓款等分工行
      為，以前揭不法手段詐騙無防備心之被害人等之款項，令
      被害人等之辛苦所得瞬間化為泡影，且求償無門，造成社
      會上詐欺取財犯罪橫行，對社會治安影響甚鉅，更有礙金
      融秩序，且使人與人之間的信任感蕩然無存，人人聞電話
      詐欺色變，徒增社會成本，且其等之行為對個別被害人造
      成財產上之損害及心理上之傷害非輕，惡性甚深，況本件
      遭查獲之被害人眾多，實不宜輕縱，復審酌被告Ｋ○○、
      Ｂ○○、Ｆ○○居於主要地位，被告甲○○、天○○、宇
      ○○、蔣旻哲等人均係應被告Ｋ○○、Ｂ○○等人之邀加
      入並聽命其等之指示行事等情，及被告Ｂ○○前案常業詐
      欺件經法院判刑並緩刑在案，現仍緩刑中即再犯本件之詐
      欺取財罪，被告Ｋ○○已與部分被害人Ｈ○○、Ｏ○○、
      Ｊ○○等三人達成民事和解，暨其等之犯罪動機、目的、
      手段及犯後均坦承犯行之態度等一切情狀，分別量處如主
      文所示之刑，及分別定其應執行之刑，以示懲處。
四、關於沒收部分：
    按共同正犯因相互間利用他人之行為，以遂行其犯意之實現
    ，本於責任共同之原則，有關沒收部分，對於共犯間供犯罪
    所用之物，自均應為沒收之諭知。
（一）附表五編號一扣案之物，係共犯綽號「阿全」所有之物，
      交予被告Ｋ○○用以詐騙之用，業據被告Ｋ○○供明在卷
      ，應依刑法第三十八條第一項第二款之規定，分別於其在
      附表三編號二號、三號、九號、十號、二十四號、二十五
      號、二十八號、二十九號、三十七號、附表四編號一號至
      三十三號、三十六號、四十七號至四十九號、五十四號至
      五十八號所列之共犯部分及各該共同正犯均宣告沒收。
（二）附表五編號二扣案之物，係被告天○○所有供犯罪所用之
      物，業據被告天○○供明在卷，應依刑法第三十八條第一
      項第二款之規定，分別於其在附表三編號九號、十號、附
      表四編二號、十號所列之共犯部分及各該共同正犯均宣告
      沒收。
（三）附表五編號三扣案之物，係共犯綽號「阿全」所有之物，
      交予被告午○○、未○○用以詐騙之用，業據被告午○○
      、未○○分別準備程序中供明在卷，應依刑法第三十八條
      第一項第二款之規定，分別於附表三編號四號、五號、十
      一號、十二號、十四號、十六號、附表四編號三十四號、
      三十五號、三十七號至四十六號、五十號至五十三號所列
      之各該共同正犯均宣告沒收。
（四）附表五編號四扣案之物，係被告宇○○所有，供犯罪所用
      之物，業據被告宇○○供明在卷，應依刑法第三十八條第
      一項第二款之規定，分別於其在附表三編號一號、十一號
      至二十三號、二十六號、二十七號、附表四編號一號、七
      號、八號、十二號至十九號、三十四號、四十四號至四十
      九號所列之共犯部分及各該共同正犯均宣告沒收。
（五）附表五編號五扣案之物，係被告Ｆ○○所有，供犯罪所用
      之物，業據被告Ｆ○○供明在卷，應依刑法第三十八條第
      一項第二款之規定，分別於其在附表三、附表四所列之共
      犯部分及各該共同正犯均宣告沒收。
（六）至於(1)在桃園縣桃園市○○路一三０八巷三二０弄十六號
      查扣被告Ｋ○○所有之現金新臺幣（下同）十五萬元；(2)
      在新竹市○○區○○里○○○路一八七之一八號二樓查獲
      被告天○○所有之紅色筆記本（封面標有2008）一本；(3)
      在桃園縣平鎮市○○路一五五號十三樓查扣被告未○○所
      有之行動電話一具（ＩＭＥＩ：00000000000
      0000號，含門號0000000000號之ＳＩＭ卡
      一枚），查扣被告午○○所有之行動電話一具（ＩＭＥＩ
      ：000000000000000號，含門號0000
      000000號之ＳＩＭ卡一枚）；(4)在桃園縣平鎮市○
      ○路○段一巷二號查扣被告Ｂ○○所有之行動電話二具（
      ＩＭＥＩ：000000000000000號，含門號
      0000000000號之ＳＩＭ卡一枚；ＩＭＥＩ：0
      00000000000000號，含門號000000
      0000號之ＳＩＭ卡一枚）、商業本票一本、記帳本一
      本、行動電話三具（ＩＭＥＩ：00000000000
      0000號、000000000000000號、00
      0000000000000號）；(5)在桃園縣平鎮市○
      ○路○段四五四巷十一弄八號查扣被告宇○○所有之現金
      七萬五千元及行動電話二具（ＩＭＥＩ：0000000
      00000000號，含門號0000000000號之
      ＳＩＭ卡一枚；ＩＭＥＩ：0000000000000
      00號，含門號0000000000號之ＳＩＭ卡一枚
      ），(6)在金門縣金城鎮○○路一五二號查扣被告Ｆ○○所
      有之郵局存摺（帳號：00000000000000）
      九本、行動電話一具（ＧＰＬＵＳ牌，ＩＭＥＩ：000
      000000000000，含門號000000000
      0之ＳＩＭ卡一枚），檢察官認係被告等犯罪所用之物或
      因犯罪所得之物應予沒收等語。然編號(1)之現金十五萬元
      ，被告Ｋ○○辯稱上開現金係伊弟弟向保險公司質借，用
      來繳交房貸之用，並非本件犯罪所得之物等語；編號(2)之
      紅色筆記本（封面標有2008）一本，被告天○○辯稱係其
      平常備忘錄所用，與本件犯罪無關等語；編號(3)之行動電
      話二具，被告未○○、午○○辯稱係分別為其等二人所有
      ，供作與平常友人聯絡之用，並未供作犯罪之用等語；編
      號(4)之有門號行動電話二具、商業本票一本、記帳本一本
      、無門號行動電話三具，被告Ｂ○○辯稱有門號之行動電
      話係伊與友人平常聯絡之用，商業本票一本是陳威榤欠伊
      借款簽發之用，記帳本一本係其個人生活帳務記帳之用，
      無門號行動電話是新的，是伊要賣的均與本件案件無關等
      語；編號(5)之現金七萬五千元及行動電話二具，被告宇○
      ○辯稱：現金七萬五千元，其中四萬一千元是伊之前工作
      存下的錢，其餘的錢是Ｂ○○所有，而行動電話二具是伊
      平常與友人聯絡之用，均與本件犯罪無關等語；被告Ｂ○
      ○辯稱：上開三萬四千元與本件犯罪無關等語；編號(6)之
      郵局存摺九本、行動電話一具，被告Ｆ○○辯稱郵局帳戶
      是伊平常開設特產店營業所用，而門號00000000
      00號行動電話也是平常之用，均與本件犯罪無關等語。
      經查，關於編號(1)之現金十五萬元，業據被告Ｋ○○提出
      南山人壽保險股有限公司保單借款明細表二份在卷可按（
      參本院卷一第二一四頁、第二一五頁），堪信被告Ｋ○○
      所為辯述堪予採信。又關於編號(2)至(6)扣案之物，檢察官
      並未能舉證與本件犯罪有關，且均非屬違禁物，亦無證據
      足資證明係供被告犯罪所用或預備犯罪，或因犯罪所得之
      物，爰均不予宣告沒收，併此敘明。
據上論斷，應依刑事訴訟法第二百七十三條之一第一項、第二百
九十九條第一項前段，刑法第二十八條、第三百三十九條第一項
、第五十一條第五款、第三十八條第一項第二款，刑法施行法第
一條之一，判決如主文。
本案經檢察官陳茂榮到庭執行職務。
中    華    民    國    98    年    7     月    10    日
                  刑事第二庭    法      官  陳秋錦
以上正本證明與原本無異。
如不服本判決應於收受判決後10日內向本院提出上訴書狀，並
應敘述具體理由。其未敘述上訴理由者，應於上訴期間屆滿後
20日內向本院補提理由書(均須按他造當事人之人數附繕本)
「切勿逕送上級法院」。
告訴人或被害人對於判決如有不服具備理由請求檢察官上訴者，
其上訴期間之計算係以檢察官收受判決正本之日期為準。
中    華    民    國    98    年    7     月    10    日
                                書記官  張清秀
附表一：（Ｋ○○等人詐騙他人金融帳戶表）
┌──┬───┬──────┬────────────────┬────┬────┐
│編號│被害人│被害時間    │遭騙取之金融帳戶                │參與詐欺│收取者  │
│    │      │            │                                │者      │        │
├──┼───┼──────┼────────────────┼────┼────┤
│ 一 │ｈ○○│九十七年六月│臺北富邦銀行新莊分行帳號：六七二│Ｋ○○  │甲○○  │
│    │      │中旬某日。  │000000000號。          │甲○○  │        │
│    │      │            │                                │天○○  │        │
│    │      │            │                                │Ｂ○○  │        │
│    │      │            │                                │陳威榤  │        │
│    │      │            │                                │Ｆ○○  │        │
│    │      │            │                                │「阿全」│        │
│    │      │            │                                │陳美良  │        │
├──┼───┴──────┴────────────────┴────┴────┤
│證據│台北富邦商業銀行股份有限公司新莊分行九十七年十一月二十六日北富新發字第九七│
│    │六００一二八００號函送之ｈ○○上開帳戶開戶基本資料及往來明細（參彰化縣警察│
│    │局田中分局田警分偵字第二０三四０號卷宗一第一百六十頁至第一百六十四頁）。  │
│    │                                                                          │
├──┼─────────────────────────────────────┤
│主文│Ｋ○○共同犯詐欺取財罪，處有期徒刑參月。                                  │
│    │甲○○共同犯詐欺取財罪，處有期徒刑貳月。                                  │
│    │天○○共同犯詐欺取財罪，處有期徒刑貳月。                                  │
│    │Ｂ○○共同犯詐欺取財罪，處有期徒刑參月。                                  │
│    │Ｆ○○共同犯詐欺取財罪，處有期徒刑參月。                                  │
├──┼───┬──────┬────────────────┬────┬────┤
│ 二 │甲玄○│九十七年四月│台北市文山景美郵局帳號：七００－│Ｋ○○  │甲○○  │
│    │      │下旬某日。  │00000000000000號。│甲○○  │        │
│    │      │            │                                │Ｂ○○  │        │
│    │      │            │                                │陳威榤  │        │
│    │      │            │                                │Ｆ○○  │        │
│    │      │            │                                │「阿全」│        │
│    │      │            │                                │陳美良  │        │
├──┼───┴──────┴────────────────┴────┴────┤
│證據│中華郵政股份有限公司臺北郵局九十七年十二月一日北營字第０九七０九０四一五二│
│    │號函送之甲玄○上開帳戶開戶基本資料及往來明細（參彰化縣警察局田中分局田警分│
│    │偵字第二０三四０號卷宗一第一百六十九頁至第一百七十一頁）。                │
├──┼─────────────────────────────────────┤
│主文│Ｋ○○共同犯詐欺取財罪，處有期徒刑參月。                                  │
│    │甲○○共同犯詐欺取財罪，處有期徒刑貳月。                                  │
│    │Ｂ○○共同犯詐欺取財罪，處有期徒刑參月。                                  │
│    │Ｆ○○共同犯詐欺取財罪，處有期徒刑參月。                                  │
├──┼───┬──────┬────────────────┬────┬────┤
│ 三 │甲天○│九十七年四月│萬泰銀行南崁分行帳號：八０九－０│Ｋ○○  │甲○○  │
│    │      │二十一日某時│00000000000號。      │甲○○  │        │
│    │      │許。        │                                │Ｆ○○  │        │
│    │      │            │                                │「阿全」│        │
│    │      │            │                                │陳美良  │        │
├──┼───┴──────┴────────────────┴────┴────┤
│證據│萬泰商業銀行南崁分行九十七年十一月二十四日南崁字第０九七０六三０五０三０號│
│    │函送之甲天○上開帳戶開戶基本資料及往來明細（參彰化縣警察局田中分局田警分偵│
│    │字第二０三四０號卷宗一第一百七十七頁至第一百八十一頁）。                  │
├──┼─────────────────────────────────────┤
│主文│Ｋ○○共同犯詐欺取財罪，處有期徒刑參月。                                  │
│    │甲○○共同犯詐欺取財罪，處有期徒刑貳月。                                  │
│    │Ｆ○○共同犯詐欺取財罪，處有期徒刑參月。                                  │
├──┼───┬──────┬────────────────┬────┬────┤
│ 四 │甲Ｘ○│九十七年五月│匯豐銀行帳號：000－00000│Ｋ○○  │甲○○  │
│    │      │中旬某日。  │000000000號。          │甲○○  │        │
│    │      │            │                                │Ｂ○○  │        │
│    │      │            │                                │Ｆ○○  │        │
│    │      │            │                                │「阿全」│        │
│    │      │            │                                │陳美良  │        │
├──┼───┴──────┴────────────────┴────┴────┤
│證據│香港商香港上海豐銀行股份有限公司九十七年十二月二日（九七）港銀（總）字│
│    │第九二八八號函送之甲Ｘ○上開帳戶開戶基本資料及往來明細（參彰化縣警察局田中│
│    │分局田警分偵字第二０三四０號卷宗一第一百九十一頁至第一百九十七頁）。      │
├──┼─────────────────────────────────────┤
│主文│Ｋ○○共同犯詐欺取財罪，處有期徒刑參月。                                  │
│    │甲○○共同犯詐欺取財罪，處有期徒刑貳月。                                  │
│    │Ｂ○○共同犯詐欺取財罪，處有期徒刑參月。                                  │
│    │Ｆ○○共同犯詐欺取財罪，處有期徒刑參月。                                  │
├──┼───┬──────┬────────────────┬────┬────┤
│ 五 │甲戌○│九十七年七月│板橋後埔郵局帳號：七００－０三一│Ｋ○○  │陳威榤  │
│    │      │底某日。    │00000000000號。      │蔣旻哲  │        │
│    │      │            │                                │Ｂ○○  │        │
│    │      │            │                                │宇○○  │        │
│    │      │            │                                │陳威榤  │        │
│    │      │            │                                │Ｆ○○  │        │
│    │      │            │                                │「阿全」│        │
│    │      │            │                                │陳美良  │        │
├──┼───┴──────┴────────────────┴────┴────┤
│證據│中華郵政股份有限公司板橋郵局九十七年十一月二十八日板營字第０九七０二０二三│
│    │五四號函送之甲戌○上開帳戶開戶基本資料及往來明細（參彰化縣警察局田中分局田│
│    │警分偵字第二０三四０號卷宗一第二百零七頁至第二百零九頁）。                │
├──┼─────────────────────────────────────┤
│主文│Ｋ○○共同犯詐欺取財罪，處有期徒刑參月。                                  │
│    │蔣旻哲共同犯詐欺取財罪，處有期徒刑貳月。                                  │
│    │Ｂ○○共同犯詐欺取財罪，處有期徒刑參月。                                  │
│    │宇○○共同犯詐欺取財罪，處有期徒刑貳月。                                  │
│    │Ｆ○○共同犯詐欺取財罪，處有期徒刑參月。                                  │
├──┼───┬──────┬────────────────┬────┬────┤
│ 六 │甲地○│九十七年七月│聯邦銀行西盛分行帳號：八０三－０│Ｋ○○  │不詳    │
│    │      │中旬某日。  │00000000000號。      │Ｂ○○  │        │
│    │      │            │                                │宇○○  │        │
│    │      │            │                                │陳威榤  │        │
│    │      │            │                                │Ｆ○○  │        │
│    │      │            │                                │「阿全」│        │
│    │      │            │                                │陳美良  │        │
├──┼───┴──────┴────────────────┴────┴────┤
│證據│聯邦商業銀行西盛分行九十七年十一月二十六日九七年聯盛字第一三二號函送之梁標│
│    │貴上開帳戶開戶基本資料及往來明細（參彰化縣警察局田中分局田警分偵字第二０三│
│    │四０號卷宗一第二百十六頁至第二百二十四頁）。                              │
├──┼─────────────────────────────────────┤
│主文│Ｋ○○共同犯詐欺取財罪，處有期徒刑參月。                                  │
│    │Ｂ○○共同犯詐欺取財罪，處有期徒刑參月。                                  │
│    │宇○○共同犯詐欺取財罪，處有期徒刑貳月。                                  │
│    │Ｆ○○共同犯詐欺取財罪，處有期徒刑參月。                                  │
├──┼───┬──────┬────────────────┬────┬────┤
│ 七 │ｓ○○│九十七年三月│樹林柑園郵局帳號：七００－０三一│ Ｋ○○ │甲○○  │
│    │      │中旬某日。  │00000000000號。      │ 甲○○ │        │
│    │      │            │                                │ Ｆ○○ │        │
│    │      │            │                                │「阿全」│        │
│    │      │            │                                │ 陳美良 │        │
├──┼───┴──────┴────────────────┴────┴────┤
│證據│中華郵政股份有限公司板橋郵局九十七年十一月二十八日板營字第０九七０二０二三│
│    │四五號函送之ｓ○○上開帳戶開戶基本資料及往來明細（參彰化縣警察局田中分局田│
│    │警分偵字第二０三四０號卷宗一第二百三十七頁至第二百四十頁）。              │
├──┼─────────────────────────────────────┤
│主文│Ｋ○○共同犯詐欺取財罪，處有期徒刑參月。                                  │
│    │甲○○共同犯詐欺取財罪，處有期徒刑貳月。                                  │
│    │Ｆ○○共同犯詐欺取財罪，處有期徒刑參月。                                  │
├──┼───┬──────┬────────────────┬────┬────┤
│ 八 │甲亥○│九十七年六月│第一銀行五股工業區分行帳號：００│Ｋ○○  │甲○○  │
│    │      │二日某時許。│0－00000000000號。  │甲○○  │        │
│    │      │            │                                │天○○  │        │
│    │      │            │                                │Ｂ○○  │        │
│    │      │            │                                │陳威榤  │        │
│    │      │            │                                │Ｆ○○  │        │
│    │      │            │                                │「阿全」│        │
│    │      │            │                                │陳美良  │        │
├──┼───┴──────┴────────────────┴────┴────┤
│證據│第一商業銀行五股工業區分行九十七年十一月二十五日一五股工字第０００七二號函│
│    │送之甲亥○上開帳戶開戶基本資料及往來明細（參彰化縣警察局田中分局田警分偵字│
│    │第二０三四０號卷宗一第二百四十七頁至第二百五十一頁）。                    │
├──┼─────────────────────────────────────┤
│主文│Ｋ○○共同犯詐欺取財罪，處有期徒刑參月。                                  │
│    │甲○○共同犯詐欺取財罪，處有期徒刑貳月。                                  │
│    │天○○共同犯詐欺取財罪，處有期徒刑貳月。                                  │
│    │Ｂ○○共同犯詐欺取財罪，處有期徒刑參月。                                  │
│    │Ｆ○○共同犯詐欺取財罪，處有期徒刑參月。                                  │
├──┼───┬──────┬────────────────┬────┬────┤
│ 九 │甲Ｂ○│九十七年五月│彰化銀行基隆分行帳號：００九－四│Ｋ○○  │甲○○  │
│    │      │中旬某日。  │0000000000000號。  │甲○○  │        │
│    │      │            │                                │Ｂ○○  │        │
│    │      │            │                                │Ｆ○○  │        │
│    │      │            │                                │「阿全」│        │
│    │      │            │                                │陳美良  │        │
├──┼───┴──────┴────────────────┴────┴────┤
│證據│彰化商業銀行基隆分行九十七年十一月二十一日彰基隆字第０九七三二九九號函送之│
│    │甲Ｂ○上開帳戶開戶基本資料及往來明細（參彰化縣警察局田中分局田警分偵字第二│
│    │０三四０號卷宗一第二百五十七頁至第二百五十九頁）。                        │
├──┼─────────────────────────────────────┤
│主文│Ｋ○○共同犯詐欺取財罪，處有期徒刑參月。                                  │
│    │甲○○共同犯詐欺取財罪，處有期徒刑貳月。                                  │
│    │Ｂ○○共同犯詐欺取財罪，處有期徒刑參月。                                  │
│    │Ｆ○○共同犯詐欺取財罪，處有期徒刑參月。                                  │
├──┼───┬──────┬────────────────┬────┬────┤
│ 十 │ｔ○○│九十七年七月│臺北富邦銀行龍山分行帳號０一二－│Ｋ○○  │不詳    │
│    │      │十五日某時許│000000000000號。    │Ｂ○○  │        │
│    │      │（追加起訴書│                                │宇○○  │        │
│    │      │誤載為十日）│                                │陳威榤  │        │
│    │      │。          │                                │Ｆ○○  │        │
│    │      │            │                                │「阿全」│        │
│    │      │            │                                │陳美良  │        │
│    │      │            │                                │        │        │
├──┼───┴──────┴────────────────┴────┴────┤
│證據│台北富邦商業銀行龍山分行九十七年十一月二十四日北富銀龍山金服字第０九七三三│
│    │００一二五號函送之ｔ○○上開帳戶開戶基本資料及往來明細（參彰化縣警察局田中│
│    │分局田警分偵字第二０三四０號卷宗一第二百七十二頁至第二百七十六頁）。      │
├──┼─────────────────────────────────────┤
│主文│Ｋ○○共同犯詐欺取財罪，處有期徒刑參月。                                  │
│    │Ｂ○○共同犯詐欺取財罪，處有期徒刑參月。                                  │
│    │宇○○共同犯詐欺取財罪，處有期徒刑貳月。                                  │
│    │Ｆ○○共同犯詐欺取財罪，處有期徒刑參月。                                  │
├──┼───┬──────┬────────────────┬────┬────┤
│十一│甲辛○│九十七年六月│國泰世華三重分行帳號：０三九五０│Ｋ○○  │陳威榤  │
│    │      │間某日。    │0000000號。              │甲○○  │        │
│    │      │            │                                │天○○  │        │
│    │      │            │                                │Ｂ○○  │        │
│    │      │            │                                │陳威榤  │        │
│    │      │            │                                │Ｆ○○  │        │
│    │      │            │                                │「阿全」│        │
│    │      │            │                                │陳美良  │        │
├──┼───┴──────┴────────────────┴────┴────┤
│證據│國泰世華商業銀行北三重分行九十七年十一月二十日（九七）國世銀《北三重》字第│
│    │一三五號函送之甲辛○上開帳戶開戶基本資料及往來明細（參彰化縣警察局田中分局│
│    │田警分偵字第二０三四０號卷宗一第二百九十九頁至第三百零三頁）。            │
├──┼─────────────────────────────────────┤
│主文│Ｋ○○共同犯詐欺取財罪，處有期徒刑參月。                                  │
│    │甲○○共同犯詐欺取財罪，處有期徒刑貳月。                                  │
│    │天○○共同犯詐欺取財罪，處有期徒刑貳月。                                  │
│    │Ｂ○○共同犯詐欺取財罪，處有期徒刑參月。                                  │
│    │Ｆ○○共同犯詐欺取財罪，處有期徒刑參月。                                  │
├──┼───┬──────┬────────────────┬────┬────┤
│十二│ｉ○○│九十七年三月│屏東勝利路郵局帳號：七００－００│Ｋ○○  │不詳    │
│    │      │中旬某日。  │000000000000號。    │甲○○  │        │
│    │      │            │                                │Ｆ○○  │        │
│    │      │            │                                │「阿全」│        │
│    │      │            │                                │陳美良  │        │
├──┼───┴──────┴────────────────┴────┴────┤
│證據│中華郵政股份有限公司屏東郵局九十七年十一月二十八日屏營字第０九七五００三二│
│    │六六號函送之ｉ○○上開帳戶開戶基本資料及往來明細（參彰化縣警察局田中分局田│
│    │警分偵字第二０三四０號卷宗一第三百零八頁、第三百零九頁）。                │
├──┼─────────────────────────────────────┤
│主文│Ｋ○○共同犯詐欺取財罪，處有期徒刑參月。                                  │
│    │甲○○共同犯詐欺取財罪，處有期徒刑貳月。                                  │
│    │Ｆ○○共同犯詐欺取財罪，處有期徒刑參月。                                  │
├──┼───┬──────┬────────────────┬────┬────┤
│十三│ｊ○○│九十七年四月│兆豐銀行桃園分行帳號：０一七－０│Ｋ○○  │甲○○  │
│    │      │初某日。    │0000000000號。        │甲○○  │        │
│    │      │            │                                │Ｆ○○  │        │
│    │      │            │                                │「阿全」│        │
│    │      │            │                                │陳美良  │        │
├──┼───┴──────┴────────────────┴────┴────┤
│證據│兆豐商業銀行桃園分行九十七年十一月二十五日（九七）兆銀桃園字第五八七號函送│
│    │之ｊ○○上開帳戶開戶基本資料及往來明細（參彰化縣警察局田中分局田警分偵字第│
│    │二０三四０號卷宗一第三百十七頁至第三百十九頁）。                          │
├──┼─────────────────────────────────────┤
│主文│Ｋ○○共同犯詐欺取財罪，處有期徒刑參月。                                  │
│    │甲○○共同犯詐欺取財罪，處有期徒刑貳月。                                  │
│    │Ｆ○○共同犯詐欺取財罪，處有期徒刑參月。                                  │
├──┼───┬──────┬────────────────┬────┬────┤
│十四│ｎ○○│九十七年五月│臺北富邦長安東路分行帳號：０一二│Ｋ○○  │不詳    │
│    │      │間某日。    │－000000000000號。  │甲○○  │        │
│    │      │            │                                │Ｂ○○  │        │
│    │      │            │                                │Ｆ○○  │        │
│    │      │            │                                │「阿全」│        │
│    │      │            │                                │陳美良  │        │
├──┼───┴──────┴────────────────┴────┴────┤
│證據│台北富邦銀行長安東路分行九十七年十一月二十日北富銀長安東路字第九七六００一│
│    │二三００號函送之ｎ○○上開帳戶開戶基本資料及往來明細（參彰化縣警察局田中分│
│    │局田警分偵字第號卷宗二第五頁至第八頁）。                                  │
├──┼─────────────────────────────────────┤
│主文│Ｋ○○共同犯詐欺取財罪，處有期徒刑參月。                                  │
│    │甲○○共同犯詐欺取財罪，處有期徒刑貳月。                                  │
│    │Ｂ○○共同犯詐欺取財罪，處有期徒刑參月。                                  │
│    │Ｆ○○共同犯詐欺取財罪，處有期徒刑參月。                                  │
├──┼───┬──────┬────────────────┬────┬────┤
│十五│甲Ｊ○│九十七年四月│華南銀行八德分行帳號：００八－二│Ｋ○○  │不詳    │
│    │      │底某日。    │00000000000號。      │甲○○  │        │
│    │      │            │                                │Ｂ○○  │        │
│    │      │            │                                │Ｆ○○  │        │
│    │      │            │                                │「阿全」│        │
│    │      │            │                                │陳美良  │        │
├──┼───┴──────┴────────────────┴────┴────┤
│證據│華南商業銀行八德分行九十七年十一月二十日華八德存字第０九七００三七三號函送│
│    │之甲Ｊ○上開帳戶開戶基本資料及往來明細（參彰化縣警察局田中分局田警分偵字第│
│    │號卷宗二第十二頁至第十六頁）。                                            │
├──┼─────────────────────────────────────┤
│主文│Ｋ○○共同犯詐欺取財罪，處有期徒刑參月。                                  │
│    │甲○○共同犯詐欺取財罪，處有期徒刑貳月。                                  │
│    │Ｂ○○共同犯詐欺取財罪，處有期徒刑參月。                                  │
│    │Ｆ○○共同犯詐欺取財罪，處有期徒刑參月。                                  │
├──┼───┬──────┬────────────────┬────┬────┤
│十六│ｖ○○│九十七年五月│臺北南港郵局帳號：七００－０００│Ｋ○○  │甲○○  │
│    │      │二十六日某時│00000000000號。      │甲○○  │        │
│    │      │許。        │                                │Ｂ○○  │        │
│    │      │            │                                │Ｆ○○  │        │
│    │      │            │                                │「阿全」│        │
│    │      │            │                                │陳美良  │        │
├──┼───┴──────┴────────────────┴────┴────┤
│證據│中華郵政股份有限公司臺北郵局九十七年十二月三日北營字第０九七０九０四一五七│
│    │號函送之ｖ○○上開帳戶開戶基本資料及往來明細（參彰化縣警察局田中分局田警分│
│    │偵字第號卷宗二第二十一頁至第二十四頁）。                                  │
├──┼─────────────────────────────────────┤
│主文│Ｋ○○共同犯詐欺取財罪，處有期徒刑參月。                                  │
│    │甲○○共同犯詐欺取財罪，處有期徒刑貳月。                                  │
│    │Ｂ○○共同犯詐欺取財罪，處有期徒刑參月。                                  │
│    │Ｆ○○共同犯詐欺取財罪，處有期徒刑參月。                                  │
├──┼───┬──────┬────────────────┬────┬────┤
│十七│甲ｔ○│九十七年三月│彰化銀行雙園分行帳號：００九－五│Ｋ○○  │甲○○  │
│    │      │間某日。    │0000000000000號。  │甲○○  │        │
│    │      │            │                                │Ｆ○○  │        │
│    │      │            │                                │「阿全」│        │
│    │      │            │                                │陳美良  │        │
├──┼───┴──────┴────────────────┴────┴────┤
│證據│彰化銀行雙園分行九十七年十一月二十一日彰雙園字第０九七二七六０號函送之蘇賴│
│    │威上開帳戶開戶基本資料及往來明細（參彰化縣警察局田中分局田警分偵字第號卷宗│
│    │二第三十二頁至第三十五頁）。                                              │
├──┼─────────────────────────────────────┤
│主文│Ｋ○○共同犯詐欺取財罪，處有期徒刑參月。                                  │
│    │甲○○共同犯詐欺取財罪，處有期徒刑貳月。                                  │
│    │Ｆ○○共同犯詐欺取財罪，處有期徒刑參月。                                  │
├──┼───┬──────┬────────────────┬────┬────┤
│十八│Ｘ○○│九十七年五月│臺新銀行帳號：000－00000│Ｋ○○  │甲○○  │
│    │      │中旬某日。  │000000000號。          │甲○○  │        │
│    │      │            │                                │Ｂ○○  │        │
│    │      │            │                                │Ｆ○○  │        │
│    │      │            │                                │「阿全」│        │
│    │      │            │                                │陳美良  │        │
├──┼───┴──────┴────────────────┴────┴────┤
│證據│彰化縣警察局田中分局嫌疑人指認相片、內政部警政署反詐騙諮詢專線紀錄表、九三│
│    │0000000號行動電話雙向通聯記錄各一份（參彰化縣警察局田中分局田警分偵│
│    │字第號卷宗二第四十頁、第四十四頁）。                                      │
├──┼─────────────────────────────────────┤
│主文│Ｋ○○共同犯詐欺取財罪，處有期徒刑參月。                                  │
│    │甲○○共同犯詐欺取財罪，處有期徒刑貳月。                                  │
│    │Ｂ○○共同犯詐欺取財罪，處有期徒刑參月。                                  │
│    │Ｆ○○共同犯詐欺取財罪，處有期徒刑參月。                                  │
├──┼───┬──────┬────────────────┬────┬────┤
│十九│ｚ○○│九十七年五月│臺灣中小企銀埔墘分行帳號：０五０│Ｋ○○  │不詳    │
│    │      │中旬某日。  │－00000000000號。    │甲○○  │        │
│    │      │            │                                │Ｂ○○  │        │
│    │      │            │                                │Ｆ○○  │        │
│    │      │            │                                │「阿全」│        │
│    │      │            │                                │陳美良  │        │
├──┼───┴──────┴────────────────┴────┴────┤
│證據│臺灣中小企業銀行埔墘分行九十七年十一月二十四日九七埔墘字第００三八四號送之│
│    │ｚ○○上開帳戶開戶基本資料及往來明細（參彰化縣警察局田中分局田警分偵字第號│
│    │卷宗二第四十八頁至第五十頁）。                                            │
├──┼─────────────────────────────────────┤
│主文│Ｋ○○共同犯詐欺取財罪，處有期徒刑參月。                                  │
│    │甲○○共同犯詐欺取財罪，處有期徒刑貳月。                                  │
│    │Ｂ○○共同犯詐欺取財罪，處有期徒刑參月。                                  │
│    │Ｆ○○共同犯詐欺取財罪，處有期徒刑參月。                                  │
├──┼───┬──────┬────────────────┬────┬────┤
│二十│Ｒ○○│九十七年四月│新光銀行南東分行帳號：一０三－一│Ｋ○○  │甲○○  │
│    │      │底某日。    │000000000000號。    │甲○○  │        │
│    │      │            │                                │Ｂ○○  │        │
│    │      │            │                                │Ｆ○○  │        │
│    │      │            │                                │「阿全」│        │
│    │      │            │                                │陳美良  │        │
├──┼───┴──────┴────────────────┴────┴────┤
│證據│臺灣新光商業銀行股份有限公司南東分公司九十七年十一月二十七日（九七）新光銀│
│    │南東簡字第一九九號函送之Ｒ○○上開帳戶開戶基本資料及往來明細（參彰化縣警察│
│    │局田中分局田警分偵字第號卷宗二第五十七頁至第六十四頁）。                  │
├──┼─────────────────────────────────────┤
│主文│Ｋ○○共同犯詐欺取財罪，處有期徒刑參月。                                  │
│    │甲○○共同犯詐欺取財罪，處有期徒刑貳月。                                  │
│    │Ｂ○○共同犯詐欺取財罪，處有期徒刑參月。                                  │
│    │Ｆ○○共同犯詐欺取財罪，處有期徒刑參月。                                  │
├──┼───┬──────┬────────────────┬────┬────┤
│二一│甲Ｔ○│九十七年六月│板橋郵局（追加起訴書誤載為富邦銀│Ｋ○○  │陳威榤  │
│    │      │二十五日某時│行中壢分行）帳號：七００－０三一│Ｂ○○  │        │
│    │      │許。        │00000000000號。      │陳威榤  │        │
│    │      │            │                                │Ｆ○○  │        │
│    │      │            │                                │「阿全」│        │
│    │      │            │                                │陳美良  │        │
├──┼───┴──────┴────────────────┴────┴────┤
│證據│中華郵政股份有限公司板橋郵局九十七年十二月二日板營字第０九七０二０二三七六│
│    │號函送之甲Ｔ○上開帳戶之開戶基本資料及往來明細（參彰化縣警察局田中分局田警│
│    │分偵字第號卷宗二第七十頁至第七十二頁）。                                  │
├──┼─────────────────────────────────────┤
│主文│Ｋ○○共同犯詐欺取財罪，處有期徒刑參月。                                  │
│    │Ｂ○○共同犯詐欺取財罪，處有期徒刑參月。                                  │
│    │Ｆ○○共同犯詐欺取財罪，處有期徒刑參月。                                  │
├──┼───┬──────┬────────────────┬────┬────┤
│二二│甲Ｗ○│九十七年五月│上海銀行板橋分行帳號：０一一－一│Ｋ○○  │甲○○  │
│    │      │十八日某時許│0000000000000號。  │甲○○  │        │
│    │      │。          │                                │Ｂ○○  │        │
│    │      │            │                                │Ｆ○○  │        │
│    │      │            │                                │「阿全」│        │
│    │      │            │                                │陳美良  │        │
├──┼───┴──────┴────────────────┴────┴────┤
│證據│上海商業儲蓄銀行板橋分行九十七年十二月二日上板橋字第０九七００一八五號函送│
│    │之甲Ｗ○上開帳戶開戶基本資料及往來明細（參彰化縣警察局田中分局田警分偵字第│
│    │號卷宗二第七十九頁至第八十二頁）。                                        │
├──┼─────────────────────────────────────┤
│主文│Ｋ○○共同犯詐欺取財罪，處有期徒刑參月。                                  │
│    │甲○○共同犯詐欺取財罪，處有期徒刑貳月。                                  │
│    │Ｂ○○共同犯詐欺取財罪，處有期徒刑參月。                                  │
│    │Ｆ○○共同犯詐欺取財罪，處有期徒刑參月。                                  │
├──┼───┬──────┬────────────────┬────┬────┤
│二三│甲丁○│九十七年四月│永豐銀行迴龍分行帳號：八０七－０│Ｋ○○  │不詳    │
│    │      │十五日某時許│000000000000000號│甲○○  │        │
│    │      │。          │                                │Ｆ○○  │        │
│    │      │            │                                │「阿全」│        │
│    │      │            │                                │陳美良  │        │
├──┼───┴──────┴────────────────┴────┴────┤
│證據│永豐商業銀行迴龍分行九十七年十一月二十七日永豐銀迴龍分行（０九七）字第００│
│    │０三二號函送之甲丁○上開帳戶開戶基本資料及往來明細（參彰化縣警察局田中分局│
│    │田警分偵字第號卷宗二第九十頁至第九十五頁）。                              │
├──┼─────────────────────────────────────┤
│主文│Ｋ○○共同犯詐欺取財罪，處有期徒刑參月。                                  │
│    │甲○○共同犯詐欺取財罪，處有期徒刑貳月。                                  │
│    │Ｆ○○共同犯詐欺取財罪，處有期徒刑參月。                                  │
├──┼───┬──────┬────────────────┬────┬────┤
│二四│甲Ｚ○│九十七年七月│合作金庫民權分行帳號：００六－０│Ｋ○○  │不詳    │
│    │      │間某日。    │000000000000號。    │蔣旻哲  │        │
│    │      │            │                                │Ｂ○○  │        │
│    │      │            │                                │宇○○  │        │
│    │      │            │                                │陳威榤  │        │
│    │      │            │                                │Ｆ○○  │        │
│    │      │            │                                │「阿全」│        │
│    │      │            │                                │陳美良  │        │
├──┼───┴──────┴────────────────┴────┴────┤
│證據│合作金庫商業銀行民權分行九十七年十二月三日合金民存字第０九七０００四八０二│
│    │號函送之甲Ｚ○上開帳戶開戶基本資料及往來明細（參彰化縣警察局田中分局田警分│
│    │偵字第號卷宗二第一百零一頁至第一百零五頁）。                              │
├──┼─────────────────────────────────────┤
│主文│Ｋ○○共同犯詐欺取財罪，處有期徒刑參月。                                  │
│    │蔣旻哲共同犯詐欺取財罪，處有期徒刑貳月。                                  │
│    │Ｂ○○共同犯詐欺取財罪，處有期徒刑參月。                                  │
│    │宇○○共同犯詐欺取財罪，處有期徒刑貳月。                                  │
│    │Ｆ○○共同犯詐欺取財罪，處有期徒刑參月。                                  │
├──┼───┬──────┬────────────────┬────┬────┤
│二五│甲宇○│九十七年五月│彰化銀行東基隆分行帳號：００九－│Ｋ○○  │甲○○  │
│    │      │中旬某日。  │00000000000000號。│甲○○  │        │
│    │      │            │                                │Ｂ○○  │        │
│    │      │            │                                │Ｆ○○  │        │
│    │      │            │                                │「阿全」│        │
│    │      │            │                                │陳美良  │        │
├──┼───┴──────┴────────────────┴────┴────┤
│證據│彰化商業銀行東基隆分行九十七年十二月一日彰東基字第０九七０一三五號函送之許│
│    │博麟上開帳戶開戶基本資料及往來明細（參彰化縣警察局田中分局田警分偵字第號卷│
│    │宗二第一百十二頁至第一百十五頁）。                                        │
├──┼─────────────────────────────────────┤
│主文│Ｋ○○共同犯詐欺取財罪，處有期徒刑參月。                                  │
│    │甲○○共同犯詐欺取財罪，處有期徒刑貳月。                                  │
│    │Ｂ○○共同犯詐欺取財罪，處有期徒刑參月。                                  │
│    │Ｆ○○共同犯詐欺取財罪，處有期徒刑參月。                                  │
├──┼───┬──────┬────────────────┬────┬────┤
│二六│ｒ○○│九十七年四月│合作金庫馬公分行帳號：００六－０│Ｋ○○  │甲○○  │
│    │      │底某日。    │000000000000號。    │甲○○  │        │
│    │      │            │                                │Ｂ○○  │        │
│    │      │            │                                │Ｆ○○  │        │
│    │      │            │                                │「阿全」│        │
│    │      │            │                                │陳美良  │        │
├──┼───┴──────┴────────────────┴────┴────┤
│證據│彰化縣警察局田中分局嫌疑人指認相片、內政部警政署反詐騙案件紀錄表、九十七六│
│    │三四五四五號行動電話雙向通聯紀錄各一份（參彰化縣警察局田中分局田警分偵字第│
│    │號卷宗二第一百十九頁至第一百二十一頁）。                                  │
├──┼─────────────────────────────────────┤
│主文│Ｋ○○共同犯詐欺取財罪，處有期徒刑參月。                                  │
│    │甲○○共同犯詐欺取財罪，處有期徒刑貳月。                                  │
│    │Ｂ○○共同犯詐欺取財罪，處有期徒刑參月。                                  │
│    │Ｆ○○共同犯詐欺取財罪，處有期徒刑參月。                                  │
├──┼───┬──────┬────────────────┬────┬────┤
│二七│ｘ○○│九十七年五月│土地銀行泰山分行帳號：００五－一│Ｋ○○  │不詳    │
│    │      │十五日某時許│00000000000號。      │甲○○  │        │
│    │      │。          │                                │Ｂ○○  │        │
│    │      │            │                                │Ｆ○○  │        │
│    │      │            │                                │「阿全」│        │
│    │      │            │                                │陳美良  │        │
├──┼───┴──────┴────────────────┴────┴────┤
│證據│臺灣土地銀行泰山分行九十七年十二月三日泰存字第０九七００００二三四號函送之│
│    │ｘ○○上開帳戶開戶基本資料及往來明細（參彰化縣警察局田中分局田警分偵字第號│
│    │卷宗二第一百二十五頁至第一百二十七頁）。                                  │
├──┼─────────────────────────────────────┤
│主文│Ｋ○○共同犯詐欺取財罪，處有期徒刑參月。                                  │
│    │甲○○共同犯詐欺取財罪，處有期徒刑貳月。                                  │
│    │Ｂ○○共同犯詐欺取財罪，處有期徒刑參月。                                  │
│    │Ｆ○○共同犯詐欺取財罪，處有期徒刑參月。                                  │
├──┼───┬──────┬────────────────┬────┬────┤
│二八│Ｕ○○│九十七年九月│華泰銀行復興分行帳號：一０二－一│Ｋ○○  │不詳    │
│    │      │間某日。    │000000000000號。    │蔣旻哲  │        │
│    │      │            │                                │Ｂ○○  │        │
│    │      │            │                                │Ｆ○○  │        │
│    │      │            │                                │「阿全」│        │
│    │      │            │                                │陳美良  │        │
├──┼───┴──────┴────────────────┴────┴────┤
│證據│彰化縣警察局田中分局嫌疑人指認相片、內政部警政署反詐騙諮詢專線紀錄表各一份│
│    │（參彰化縣警察局田中分局田警分偵字第號卷宗二第一百三十五頁、第一百三六頁）│
│    │。                                                                        │
├──┼─────────────────────────────────────┤
│主文│Ｋ○○共同犯詐欺取財罪，處有期徒刑參月。                                  │
│    │蔣旻哲共同犯詐欺取財罪，處有期徒刑貳月。                                  │
│    │Ｂ○○共同犯詐欺取財罪，處有期徒刑參月。                                  │
│    │Ｆ○○共同犯詐欺取財罪，處有期徒刑參月。                                  │
├──┼───┬──────┬────────────────┬────┬────┤
│二九│ｗ○○│九十七年五月│中壢南園郵局帳號：七００－０二八│Ｋ○○  │陳威榤  │
│    │      │二十八日某時│00000000000號。      │甲○○  │        │
│    │      │許。        │                                │Ｂ○○  │        │
│    │      │            │                                │陳威榤  │        │
│    │      │            │                                │Ｆ○○  │        │
│    │      │            │                                │「阿全」│        │
│    │      │            │                                │陳美良  │        │
├──┼───┴──────┴────────────────┴────┴────┤
│證據│中華郵政股份有限公司中壢郵局九十七年十月三十日營字第０九七一一０一一三五號│
│    │函送之ｗ○○上開帳戶開戶基本資料及往來明細（參彰化縣警察局田中分局田警分偵│
│    │字第號卷宗二第一百三十九頁至第一百四十三頁）。                            │
├──┼─────────────────────────────────────┤
│主文│Ｋ○○共同犯詐欺取財罪，處有期徒刑參月。                                  │
│    │甲○○共同犯詐欺取財罪，處有期徒刑貳月。                                  │
│    │Ｂ○○共同犯詐欺取財罪，處有期徒刑參月。                                  │
│    │Ｆ○○共同犯詐欺取財罪，處有期徒刑參月。                                  │
├──┼───┬──────┬────────────────┬────┬────┤
│三十│甲ｒ○│九十七年六月│聯邦銀行中山簡易分行帳號：八０三│Ｋ○○  │不詳    │
│    │      │一日某時許。│－000000000000號。  │甲○○  │        │
│    │      │            │                                │天○○  │        │
│    │      │            │                                │Ｂ○○  │        │
│    │      │            │                                │陳威榤  │        │
│    │      │            │                                │Ｆ○○  │        │
│    │      │            │                                │「阿全」│        │
│    │      │            │                                │陳美良  │        │
├──┼───┴──────┴────────────────┴────┴────┤
│證據│聯邦商業銀行中山簡易型分行九十七年十月三十一日（九七）聯中山字第０一０九函│
│    │送之甲ｒ○上開帳戶開戶基本資料及往來明細（參彰化縣警察局田中分局田警分偵字│
│    │第號卷宗二第一百四十八頁至第一百五十五頁）。                              │
├──┼─────────────────────────────────────┤
│主文│Ｋ○○共同犯詐欺取財罪，處有期徒刑參月。                                  │
│    │甲○○共同犯詐欺取財罪，處有期徒刑貳月。                                  │
│    │天○○共同犯詐欺取財罪，處有期徒刑貳月。                                  │
│    │Ｂ○○共同犯詐欺取財罪，處有期徒刑參月。                                  │
│    │Ｆ○○共同犯詐欺取財罪，處有期徒刑參月。                                  │
├──┼───┬──────┬────────────────┬────┬────┤
│三一│甲Ｕ○│九十七年七月│中國信託桃園分行帳號：八二二－二│Ｋ○○  │陳威榤  │
│    │      │底某日。    │00000000000號。      │蔣旻哲  │        │
│    │      │            │                                │Ｂ○○  │        │
│    │      │            │                                │宇○○  │        │
│    │      │            │                                │陳威榤  │        │
│    │      │            │                                │Ｆ○○  │        │
│    │      │            │                                │「阿全」│        │
│    │      │            │                                │陳美良  │        │
├──┼───┴──────┴────────────────┴────┴────┤
│證據│中國信託商業銀行股有限公司九十七年十月二十七日中信集作字第九七五一一六九八│
│    │號函送之甲Ｕ○上開帳戶開戶基本資料及往來明細（參彰化縣警察局田中分局田警分│
│    │偵字第號卷宗二第一百五十九頁至第一百六十三頁）。                          │
├──┼─────────────────────────────────────┤
│主文│Ｋ○○共同犯詐欺取財罪，處有期徒刑參月。                                  │
│    │蔣旻哲共同犯詐欺取財罪，處有期徒刑貳月。                                  │
│    │Ｂ○○共同犯詐欺取財罪，處有期徒刑參月。                                  │
│    │宇○○共同犯詐欺取財罪，處有期徒刑貳月。                                  │
│    │Ｆ○○共同犯詐欺取財罪，處有期徒刑參月。                                  │
├──┼───┬──────┬────────────────┬────┬────┤
│三二│ｙ○○│九十七年八月│彰化銀行路竹分行帳號：００九－九│Ｋ○○  │不詳    │
│    │      │二十二日某時│0000000000000號。  │蔣旻哲  │        │
│    │      │許。        │                                │Ｂ○○  │        │
│    │      │            │                                │宇○○  │        │
│    │      │            │                                │陳威榤  │        │
│    │      │            │                                │Ｆ○○  │        │
│    │      │            │                                │「阿全」│        │
│    │      │            │                                │陳美良  │        │
├──┼───┴──────┴────────────────┴────┴────┤
│證據│彰化商業銀行路竹分行九十七年十月二十三日彰路竹字第０九七二三三九號函送之林│
│    │濟民上開帳戶開戶基本資料及往來明細（參彰化縣警察局田中分局田警分偵字第號卷│
│    │宗二第一百六十六頁至第一百七十一頁）。                                    │
├──┼─────────────────────────────────────┤
│主文│Ｋ○○共同犯詐欺取財罪，處有期徒刑參月。                                  │
│    │蔣旻哲共同犯詐欺取財罪，處有期徒刑貳月。                                  │
│    │Ｂ○○共同犯詐欺取財罪，處有期徒刑參月。                                  │
│    │宇○○共同犯詐欺取財罪，處有期徒刑貳月。                                  │
│    │Ｆ○○共同犯詐欺取財罪，處有期徒刑參月。                                  │
├──┼───┬──────┬────────────────┬────┬────┤
│三三│甲酉○│九十七年九月│臺東成功郵局帳號：七００－０二六│Ｋ○○  │不詳    │
│    │      │初某日。    │00000000000號。      │蔣旻哲  │        │
│    │      │            │                                │Ｂ○○  │        │
│    │      │            │                                │Ｆ○○  │        │
│    │      │            │                                │「阿全」│        │
│    │      │            │                                │陳美良  │        │
├──┼───┴──────┴────────────────┴────┴────┤
│證據│彰化縣警察局田中分局嫌疑人指認相片、甲酉○上開帳戶客戶歷史交易清單各一份  │
│    │（參彰化縣警察局田中分局田警分偵字第號卷宗二第一百七十四頁、第一百七十六頁│
│    │）。                                                                      │
├──┼─────────────────────────────────────┤
│主文│Ｋ○○共同犯詐欺取財罪，處有期徒刑參月。                                  │
│    │蔣旻哲共同犯詐欺取財罪，處有期徒刑貳月。                                  │
│    │Ｂ○○共同犯詐欺取財罪，處有期徒刑參月。                                  │
│    │Ｆ○○共同犯詐欺取財罪，處有期徒刑參月。                                  │
├──┼───┬──────┬────────────────┬────┬────┤
│三四│ｑ○○│九十七年九月│中國信託內湖分行帳號：八二二－四│Ｋ○○  │不詳    │
│    │      │初某日。    │00000000000號。      │蔣旻哲  │        │
│    │      │            │                                │Ｂ○○  │        │
│    │      │            │                                │Ｆ○○  │        │
│    │      │            │                                │「阿全」│        │
│    │      │            │                                │陳美良  │        │
├──┼───┴──────┴────────────────┴────┴────┤
│證據│中國信託商業銀行股份有限公司九十七年十月二十八日中信銀集作字第九七五一一八│
│    │一九號函送之ｑ○○上開帳戶開戶基本資料及往來明細（參彰化縣警察局田中分局田│
│    │警分偵字第號卷宗二第一百八十一頁、第一百八十二頁）。                      │
├──┼─────────────────────────────────────┤
│主文│Ｋ○○共同犯詐欺取財罪，處有期徒刑參月。                                  │
│    │蔣旻哲共同犯詐欺取財罪，處有期徒刑貳月。                                  │
│    │Ｂ○○共同犯詐欺取財罪，處有期徒刑參月。                                  │
│    │Ｆ○○共同犯詐欺取財罪，處有期徒刑參月。                                  │
├──┼───┬──────┬────────────────┬────┬────┤
│三五│甲Ａ○│九十七年九月│第一銀行大溪分行帳號：二九一五０│Ｋ○○  │不詳    │
│    │      │初某日。    │六八七七六六號。                │蔣旻哲  │        │
│    │      │            │                                │Ｂ○○  │        │
│    │      │            │                                │Ｆ○○  │        │
│    │      │            │                                │「阿全」│        │
│    │      │            │                                │陳美良  │        │
├──┼───┴──────┴────────────────┴────┴────┤
│證據│第一商業銀行大溪分行九十七年十月三十一日一大溪字第００四七三號函送之甲Ａ○│
│    │上開帳戶開戶基本資料及往來明細（參彰化縣警察局田中分局田警分偵字第號卷宗二│
│    │第一百八十七頁至第一百九十一頁）。                                        │
├──┼─────────────────────────────────────┤
│主文│Ｋ○○共同犯詐欺取財罪，處有期徒刑參月。                                  │
│    │蔣旻哲共同犯詐欺取財罪，處有期徒刑貳月。                                  │
│    │Ｂ○○共同犯詐欺取財罪，處有期徒刑參月。                                  │
│    │Ｆ○○共同犯詐欺取財罪，處有期徒刑參月。                                  │
├──┼───┬──────┬────────────────┬────┬────┤
│三六│甲己○│九十七年九月│華僑銀行中壢分行帳號：０一０－０│Ｋ○○  │不詳    │
│    │      │間某日。    │0000000000000號。  │蔣旻哲  │        │
│    │      │            │                                │Ｂ○○  │        │
│    │      │            │                                │Ｆ○○  │        │
│    │      │            │                                │「阿全」│        │
│    │      │            │                                │陳美良  │        │
├──┼───┴──────┴────────────────┴────┴────┤
│證據│花旗（台灣）銀行中壢分行九十七年十月二十八日（九七）花旗（台灣）銀中壢字第│
│    │二０七號函送之甲己○上開帳戶開戶基本資料及往來明細（參彰化縣警察局田中分局│
│    │田警分偵字第號卷宗二第一百九十五頁至第一百九十九頁）。                    │
├──┼─────────────────────────────────────┤
│主文│Ｋ○○共同犯詐欺取財罪，處有期徒刑參月。                                  │
│    │蔣旻哲共同犯詐欺取財罪，處有期徒刑貳月。                                  │
│    │Ｂ○○共同犯詐欺取財罪，處有期徒刑參月。                                  │
│    │Ｆ○○共同犯詐欺取財罪，處有期徒刑參月。                                  │
├──┼───┬──────┬────────────────┬────┬────┤
│三七│甲癸○│九十七年九月│中國信託帳號：000－00000│Ｋ○○  │不詳    │
│    │      │初某日。    │0000000號。              │蔣旻哲  │        │
│    │      │            │                                │Ｂ○○  │        │
│    │      │            │                                │Ｆ○○  │        │
│    │      │            │                                │「阿全」│        │
│    │      │            │                                │陳美良  │        │
├──┼───┴──────┴────────────────┴────┴────┤
│證據│中國信託商業銀行股份有限公司九十七年十月二十七日中信銀集作字第九七五一一六│
│    │四二號函送之甲癸○上開帳戶開戶基本資料及往來明細（參彰化縣警察局田中分局田│
│    │警分偵字第號卷宗二第二百零二頁至第二百零八頁）。                          │
├──┼─────────────────────────────────────┤
│主文│Ｋ○○共同犯詐欺取財罪，處有期徒刑參月。                                  │
│    │蔣旻哲共同犯詐欺取財罪，處有期徒刑貳月。                                  │
│    │Ｂ○○共同犯詐欺取財罪，處有期徒刑參月。                                  │
│    │Ｆ○○共同犯詐欺取財罪，處有期徒刑參月。                                  │
├──┼───┬──────┬────────────────┬────┬────┤
│三八│ｆ○○│九十七年八月│萬泰銀行東臺北分行帳號：八０九－│Ｋ○○  │陳威榤  │
│    │      │間某日。    │000000000000號。    │蔣旻哲  │        │
│    │      │            │                                │Ｂ○○  │        │
│    │      │            │                                │宇○○  │        │
│    │      │            │                                │陳威榤  │        │
│    │      │            │                                │Ｆ○○  │        │
│    │      │            │                                │「阿全」│        │
│    │      │            │                                │陳美良  │        │
├──┼───┴──────┴────────────────┴────┴────┤
│證據│萬泰商業銀行九十七年十月二十八日第0000000000一號函送之ｆ○○上開│
│    │帳戶開戶基本資料及往來明細（參彰化縣警察局田中分局田警分偵字第號卷宗二第二│
│    │百十三頁至第二百十五頁）。                                                │
├──┼─────────────────────────────────────┤
│主文│Ｋ○○共同犯詐欺取財罪，處有期徒刑參月。                                  │
│    │蔣旻哲共同犯詐欺取財罪，處有期徒刑貳月。                                  │
│    │Ｂ○○共同犯詐欺取財罪，處有期徒刑參月。                                  │
│    │宇○○共同犯詐欺取財罪，處有期徒刑貳月。                                  │
│    │Ｆ○○共同犯詐欺取財罪，處有期徒刑參月。                                  │
├──┼───┬──────┬────────────────┬────┬────┤
│三九│ｐ○○│九十七年九月│彰化銀行桃園分行帳號：００九－五│Ｋ○○  │不詳    │
│    │      │間某日。    │0000000000000號。  │蔣旻哲  │        │
│    │      │            │                                │Ｂ○○  │        │
│    │      │            │                                │Ｆ○○  │        │
│    │      │            │                                │「阿全」│        │
│    │      │            │                                │陳美良  │        │
├──┼───┴──────┴────────────────┴────┴────┤
│證據│彰化銀行桃園分行九十七年十一月四日彰桃字第０九七三０八五號函送之ｐ○○上開│
│    │帳戶開戶基本資料及往來明細（參彰化縣警察局田中分局田警分偵字第號卷宗二第二│
│    │百十九頁至第二百二十三頁）。                                              │
├──┼─────────────────────────────────────┤
│主文│Ｋ○○共同犯詐欺取財罪，處有期徒刑參月。                                  │
│    │蔣旻哲共同犯詐欺取財罪，處有期徒刑貳月。                                  │
│    │Ｂ○○共同犯詐欺取財罪，處有期徒刑參月。                                  │
│    │Ｆ○○共同犯詐欺取財罪，處有期徒刑參月。                                  │
├──┼───┬──────┬────────────────┬────┬────┤
│四十│甲ｆ○│九十七年九月│臺灣銀行南崁分行帳號：００四－一│Ｋ○○  │不詳    │
│    │      │初某日。    │00000000000號。      │蔣旻哲  │        │
│    │      │            │                                │Ｂ○○  │        │
│    │      │            │                                │Ｆ○○  │        │
│    │      │            │                                │「阿全」│        │
│    │      │            │                                │陳美良  │        │
├──┼───┴──────┴────────────────┴────┴────┤
│證據│臺灣銀行南崁分行九十七年十月二十八日南崁營字第０九七五００一０八一一號函送│
│    │之甲ｆ○上開帳戶開戶基本資料及往來明細（參彰化縣警察局田中分局田警分偵字第│
│    │號卷宗二第二百二十七頁至第二百三十頁）。                                  │
├──┼─────────────────────────────────────┤
│主文│Ｋ○○共同犯詐欺取財罪，處有期徒刑參月。                                  │
│    │蔣旻哲共同犯詐欺取財罪，處有期徒刑貳月。                                  │
│    │Ｂ○○共同犯詐欺取財罪，處有期徒刑參月。                                  │
│    │Ｆ○○共同犯詐欺取財罪，處有期徒刑參月。                                  │
├──┼───┬──────┬────────────────┬────┬────┤
│四一│Ｑ○○│九十七年九月│中國信託南勢角分行帳號：八二二－│Ｋ○○  │不詳    │
│    │      │十九日某時許│000000000000號。    │蔣旻哲  │        │
│    │      │（追加起訴書│                                │Ｂ○○  │        │
│    │      │誤載為十七日│                                │Ｆ○○  │        │
│    │      │）。        │                                │「阿全」│        │
│    │      │            │                                │陳美良  │        │
├──┼───┴──────┴────────────────┴────┴────┤
│證據│中國信託商業銀行股份有限公司九十七年十月二十七日中信銀集作字第九七五一一七│
│    │００號函送之Ｑ○○上開帳戶開戶基本資料及往來明細（參彰化縣警察局田中分局田│
│    │警分偵字第號卷宗二第二百三十五頁、第二百三十六頁）。                      │
├──┼─────────────────────────────────────┤
│主文│Ｋ○○共同犯詐欺取財罪，處有期徒刑參月。                                  │
│    │蔣旻哲共同犯詐欺取財罪，處有期徒刑貳月。                                  │
│    │Ｂ○○共同犯詐欺取財罪，處有期徒刑參月。                                  │
│    │Ｆ○○共同犯詐欺取財罪，處有期徒刑參月。                                  │
├──┼───┬──────┬────────────────┬────┬────┤
│四二│甲Ｋ○│九十七年六月│八里郵局帳號：000000000│Ｋ○○  │不詳    │
│    │      │底某日。    │八三五九八號。                  │Ｂ○○  │        │
│    │      │            │                                │陳威榤  │        │
│    │      │            │                                │Ｆ○○  │        │
│    │      │            │                                │「阿全」│        │
│    │      │            │                                │陳美良  │        │
├──┼───┴──────┴────────────────┴────┴────┤
│證據│中華郵政股份有限公司三重郵局九十七年十二月一日營字第０九七五００二二四三號│
│    │函送之甲Ｋ○上開帳戶開戶基本資料及往來明細（參彰化縣警察局田中分局田警分偵│
│    │字第０0000000000號卷宗第八頁至第十頁）。                        │
├──┼─────────────────────────────────────┤
│主文│Ｋ○○共同犯詐欺取財罪，處有期徒刑參月。                                  │
│    │Ｂ○○共同犯詐欺取財罪，處有期徒刑參月。                                  │
│    │Ｆ○○共同犯詐欺取財罪，處有期徒刑參月。                                  │
├──┼───┬──────┬────────────────┬────┬────┤
│四三│甲Ｑ○│九十七年七月│臺北富邦銀行帳號：０一二－七二一│Ｋ○○  │不詳    │
│    │      │初某日。    │000000000號。          │Ｂ○○  │        │
│    │      │            │                                │宇○○  │        │
│    │      │            │                                │陳威榤  │        │
│    │      │            │                                │Ｆ○○  │        │
│    │      │            │                                │「阿全」│        │
│    │      │            │                                │陳美良  │        │
├──┼───┴──────┴────────────────┴────┴────┤
│證據│台北富邦商業銀行股份有限公司板橋分行九十七年十一月二十八日（九十七）北富銀│
│    │板字第二０四號函送之甲Ｑ○上開帳戶開戶基本資料及往來明細（參彰化縣警察局田│
│    │中分局田警分偵字第０0000000000號卷宗第十八頁至第二十頁）。      │
├──┼─────────────────────────────────────┤
│主文│Ｋ○○共同犯詐欺取財罪，處有期徒刑參月。                                  │
│    │Ｂ○○共同犯詐欺取財罪，處有期徒刑參月。                                  │
│    │宇○○共同犯詐欺取財罪，處有期徒刑貳月。                                  │
│    │Ｆ○○共同犯詐欺取財罪，處有期徒刑參月。                                  │
├──┼───┬──────┬────────────────┬────┬────┤
│四四│ｌ○○│九十七年三月│安泰商銀松江分行帳號：八一六－０│Ｋ○○  │不詳    │
│    │      │十四日前某時│0000000000000號。  │Ｆ○○  │        │
│    │      │。          │                                │「阿全」│        │
│    │      │            │                                │陳美良  │        │
├──┼───┴──────┴────────────────┴────┴────┤
│證據│安泰商業銀行松江分行九十七年十一月二十四日（九七）安松字第０九七七０００二│
│    │九四號函送之ｌ○○上開帳戶開戶基本資料及往來明細（參彰化縣警察局田中分局田│
│    │警分偵字第０0000000000號卷宗第四十二頁、第四十三頁）。          │
├──┼─────────────────────────────────────┤
│主文│Ｋ○○共同犯詐欺取財罪，處有期徒刑參月。                                  │
│    │Ｆ○○共同犯詐欺取財罪，處有期徒刑參月。                                  │
├──┼───┬──────┬────────────────┬────┬────┤
│四五│ｋ○○│九十七年四月│元大商業銀行帳號：八０六－０九三│Ｋ○○  │不詳    │
│    │      │底某日。    │0000000000號。        │甲○○  │        │
│    │      │            │                                │Ｂ○○  │        │
│    │      │            │                                │Ｆ○○  │        │
│    │      │            │                                │「阿全」│        │
│    │      │            │                                │陳美良  │        │
├──┼───┴──────┴────────────────┴────┴────┤
│證據│元大商業銀行股份有限公司忠孝分行九十七年十一月二十八日元忠孝字第０九七００│
│    │０一五０四號函送之ｋ○○上開帳戶開戶基本資料及往來明細（參彰化縣警察局田中│
│    │分局田警分偵字第０0000000000號卷宗第五十頁至第五十三頁）。      │
├──┼─────────────────────────────────────┤
│主文│Ｋ○○共同犯詐欺取財罪，處有期徒刑參月。                                  │
│    │甲○○共同犯詐欺取財罪，處有期徒刑貳月。                                  │
│    │Ｂ○○共同犯詐欺取財罪，處有期徒刑參月。                                  │
│    │Ｆ○○共同犯詐欺取財罪，處有期徒刑參月。                                  │
└──┴─────────────────────────────────────┘
附表二：（午○○等人詐騙他人金融帳戶表）
┌──┬───┬──────┬───────────┬─────┬────┐
│編號│被害人│被害時間    │遭騙取之金融帳戶      │詐騙參與者│收取者  │
├──┼───┼──────┼───────────┼─────┼────┤
│ 一 │甲子○│九十七年九月│國泰世華銀行帳號：０一│午○○    │不詳    │
│    │      │五日某時許。│0－000000000│未○○    │        │
│    │      │            │六九二號              │Ｂ○○    │        │
│    │      │            │                      │Ｆ○○    │        │
│    │      │            │                      │陳美良    │        │
├──┼───┴──────┴───────────┴─────┴────┤
│證據│國泰世華商業銀行九十七年十月二十七日（九七）國世銀北桃園字第二七一│
│    │號函送之甲子○上開帳戶開戶基本資料及往來明細（參彰化縣警察局田中分│
│    │局田警分偵字第號卷宗二第二百四十頁至第二百四十六頁）。            │
├──┼─────────────────────────────────┤
│主文│Ｂ○○共同犯詐欺取財罪，處有期徒刑參月。                          │
│    │Ｆ○○共同犯詐欺取財罪，處有期徒刑參月。                          │
├──┼───┬──────┬───────────┬─────┬────┤
│ 二 │ｏ○○│九十七年五月│第一銀行北桃園分行帳號│午○○    │午○○  │
│    │      │間某日。    │：000－000000│未○○    │        │
│    │      │            │一六八二０號          │Ｂ○○    │        │
│    │      │            │                      │Ｆ○○    │        │
│    │      │            │                      │陳美良    │        │
├──┼───┴──────┴───────────┴─────┴────┤
│證據│第一商業銀行北桃分行九十七年十月二十四日一北桃字第００六五０號函送│
│    │之ｏ○○上開帳戶開戶基本資料及往來明細（參彰化縣警察局田中分局田警│
│    │分偵字第號卷宗三第四頁至第七頁）。                                │
├──┼─────────────────────────────────┤
│主文│Ｂ○○共同犯詐欺取財罪，處有期徒刑參月。                          │
│    │Ｆ○○共同犯詐欺取財罪，處有期徒刑參月。                          │
├──┼───┬──────┬───────────┬─────┬────┤
│ 三 │甲ｏ○│九十七年四月│日盛銀行帳號：八一五－│午○○    │未○○  │
│    │      │底某日。    │00000000000│未○○    │        │
│    │      │            │０００號、安泰銀行帳號│Ｂ○○    │        │
│    │      │            │：0000000000│Ｆ○○    │        │
│    │      │            │四一００號。          │陳美良    │        │
├──┼───┴──────┴───────────┴─────┴────┤
│證據│甲ｏ○上開帳戶之開戶基本資料及往來明細（參彰化縣警察局田中分局田警│
│    │分偵字第０0000000000號卷宗第三十頁至第三十一頁、第三十三│
│    │頁、第三十四頁）。                                                │
├──┼─────────────────────────────────┤
│主文│Ｂ○○共同犯詐欺取財罪，處有期徒刑參月。                          │
│    │Ｆ○○共同犯詐欺取財罪，處有期徒刑參月。                          │
└──┴─────────────────────────────────┘
附表三：（被害人表）
┌──┬───┬────┬────┬───┬──────┬────────┬───────┐
│編號│被害人│被害時間│詐騙方式│參與詐│匯款金額 (新│人頭帳戶        │認定屬被告使用│
│    │      │        │        │騙者  │臺幣)       │                │之人頭帳戶依據│
├──┼───┼────┼────┼───┼──────┼────────┼───────┤
│ 一 │Ｅ○○│九十七年│電視購物│Ｂ○○│二萬九千九佰│劉宗翰臺中進化郵│Ｂ○○通聯譯文│
│    │      │八月十日│設定詐騙│宇○○│八十三元    │局帳號○○二一四│0000000│
│    │      │晚上八時│        │陳威榤│            │00000000│四三八（九十七│
│    │      │二十六分│        │Ｆ○○│            │一              │年八月九日）警│
│    │      │許。    │        │陳美良│            │                │卷第一九八頁背│
│    │      │        │        │      │            │                │面            │
├──┼───┼────┼────┼───┼──────┼────────┼───────┤
│    │      │九十七年│同上    │同上  │十二萬元    │花旗內湖分行帳號│同次詐騙匯出之│
│    │      │八月十日│        │      │            │00000000│其他人頭帳戶  │
│    │      │晚上九時│        │      │            │○三○八六九    │              │
│    │      │許。    │        │      │            │                │              │
├──┼───┼────┼────┼───┼──────┼────────┼───────┤
│    │      │九十七年│同上    │同上  │二萬九千九佰│同第一筆        │同第一筆      │
│    │      │八月十一│        │      │七十九元    │                │              │
│    │      │日凌晨零│        │      │            │                │              │
│    │      │時十八分│        │      │            │                │              │
│    │      │許。    │        │      │            │                │              │
├──┼───┼────┼────┼───┼──────┼────────┼───────┤
│    │      │九十七年│同上    │同上  │八十萬元    │以包裹寄送現金至│無人頭帳戶    │
│    │      │八月十一│        │      │            │桃園南崁貨運站  │              │
│    │      │日某時許│        │      │            │                │              │
│    │      │。      │        │      │            │                │              │
├──┼───┼────┼────┼───┼──────┼────────┼───────┤
│    │      │九十七年│同上    │同上  │二萬九千九佰│國泰世華前金分行│同次詐騙匯出之│
│    │      │八月十一│        │      │八十三元    │帳號○三九五○二│其他人頭帳戶  │
│    │      │日晚上七│        │      │            │三三一三二二    │              │
│    │      │時三十七│        │      │            │                │              │
│    │      │分許。  │        │      │            │                │              │
├──┼───┼────┼────┼───┼──────┼────────┼───────┤
│    │      │九十七年│同上    │同上  │十萬        │彰銀北三重埔分行│同次詐騙匯出之│
│    │      │八月十一│        │      │            │帳號五五一二五一│其他人頭帳戶  │
│    │      │日晚上九│        │      │            │00000000│              │
│    │      │時十一分│        │      │            │                │              │
│    │      │許。    │        │      │            │                │              │
├──┼───┴────┴────┴───┴──────┴────────┴───────┤
│證據│板信商業銀行自動櫃員機交易明細表二紙、花旗（台灣）銀行自動櫃員機交易明細表三紙、臺│
│    │灣銀行自動櫃員機交易明細表、彰化銀行自動櫃員機交易明細表各一紙（參彰化縣警察局田中│
│    │分局田警分偵字第0000000000號卷二第三五八頁至第三六一頁）。              │
├──┼─────────────────────────────────────────┤
│主文│Ｂ○○共同犯詐欺取財罪，處有期徒刑捌月，扣案如附表五編號四、五所示之物均沒收。    │
│    │宇○○共同犯詐欺取財罪，處有期徒刑柒月，扣案如附表五編號四、五所示之物均沒收。    │
│    │Ｆ○○共同犯詐欺取財罪，處有期徒刑捌月，扣案如附表五編號四、五所示之物均沒收。    │
├──┼───┬────┬────┬───┬──────┬────────┬───────┤
│ 二 │Ｈ○○│九十七年│網路購物│Ｂ○○│二萬五千九百│ｗ○○中壢南園郵│Ｂ○○通聯譯文│
│    │      │五月二十│設定詐騙│陳威榤│七十九元    │局帳號○二八一一│0000000│
│    │      │九日下午│        │Ｆ○○│            │00000000│三七四（九十七│
│    │      │五時三十│        │Ｋ○○│            │八              │年五月二十九日│
│    │      │分許。  │        │甲○○│            │                │）警卷第二一二│
│    │      │        │        │阿全  │            │                │頁背面        │
│    │      │        │        │陳美良│            │                │              │
├──┼───┴────┴────┴───┴──────┴────────┴───────┤
│證據│中國信託銀行自動櫃員機交易明細表一紙（參彰化縣警察局田中分局田警分偵字第０九七００│
│    │一六七八六號卷二第三六四頁）。                                                    │
├──┼─────────────────────────────────────────┤
│主文│Ｂ○○共同犯詐欺取財罪，處有期徒刑陸月，扣案如附表五編號一、五所示之物均沒收。    │
│    │Ｆ○○共同犯詐欺取財罪，處有期徒刑陸月，扣案如附表五編號一、五所示之物均沒收。    │
│    │Ｋ○○共同犯詐欺取財罪，處有期徒刑肆月，扣案如附表五編號一、五所示之物均沒收。    │
│    │甲○○共同犯詐欺取財罪，處有期徒刑伍月，扣案如附表五編號一、五所示之物均沒收。    │
├──┼───┬────┬────┬───┬──────┬────────┬───────┤
│ 三 │乙○○│九十七年│中獎詐騙│Ｂ○○│二萬九千九百│同上            │同上          │
│    │      │五月二十│        │陳威榤│九十六元    │                │              │
│    │      │九日晚上│        │Ｆ○○│            │                │              │
│    │      │十時許。│        │Ｋ○○│            │                │              │
│    │      │        │        │甲○○│            │                │              │
│    │      │        │        │阿全  │            │                │              │
│    │      │        │        │陳美良│            │                │              │
├──┼───┴────┴────┴───┴──────┴────────┴───────┤
│證據│臺灣銀行土地分行活期儲蓄存款存摺內頁影本、人頭帳戶個資檢視表各一份（參彰化縣警察局│
│    │田中分局田警分偵字第0000000000號卷二第三六六頁、第三六七頁）。          │
├──┼─────────────────────────────────────────┤
│主文│Ｂ○○共同犯詐欺取財罪，處有期徒刑陸月，扣案如附表五編號一、五所示之物均沒收。    │
│    │Ｆ○○共同犯詐欺取財罪，處有期徒刑陸月，扣案如附表五編號一、五所示之物均沒收。    │
│    │Ｋ○○共同犯詐欺取財罪，處有期徒刑陸月，扣案如附表五編號一、五所示之物均沒收。    │
│    │甲○○共同犯詐欺取財罪，處有期徒刑伍月，扣案如附表五編號一、五所示之物均沒收。    │
├──┼───┬────┬────┬───┬──────┬────────┬───────┤
│ 四 │宙○○│九十七年│援交詐騙│Ｂ○○│二萬六千元  │ｏ○○第一銀行北│Ｂ○○通聯譯文│
│    │      │五月三十│        │陳威榤│            │桃園分行帳號二七│0000000│
│    │      │一日晚上│        │Ｆ○○│            │00000000│三七四 (九十七│
│    │      │八時三十│        │午○○│            │○              │年五月三十日) │
│    │      │六分許。│        │未○○│            │                │警卷第二一六頁│
│    │      │        │        │陳美良│            │                │              │
├──┼───┼────┼────┼───┼──────┼────────┼───────┤
│    │      │九十七年│同上    │同上  │一千元      │同上            │同上          │
│    │      │五月三十│        │      │            │                │              │
│    │      │一日晚上│        │      │            │                │              │
│    │      │八時三十│        │      │            │                │              │
│    │      │七分許。│        │      │            │                │              │
├──┼───┴────┴────┴───┴──────┴────────┴───────┤
│證據│第一銀行自動櫃員機交易明細表二紙（參彰化縣警察局田中分局田警分偵字第０九七００一六│
│    │七八六號卷二第三六九頁）。                                                        │
├──┼─────────────────────────────────────────┤
│主文│Ｂ○○共同犯詐欺取財罪，處有期徒刑陸月，扣案如附表五編號三、五所示之物均沒收。    │
│    │Ｆ○○共同犯詐欺取財罪，處有期徒刑陸月，扣案如附表五編號三、五所示之物均沒收。    │
├──┼───┬────┬────┬───┬──────┬────────┬───────┤
│ 五 │Ａ○○│九十七年│網路購物│Ｂ○○│二千元      │同上            │同上          │
│    │      │五月三十│詐騙    │陳威榤│            │                │              │
│    │      │一日晚上│        │Ｆ○○│            │                │              │
│    │      │七時三分│        │午○○│            │                │              │
│    │      │許。    │        │未○○│            │                │              │
│    │      │        │        │陳美良│            │                │              │
├──┼───┴────┴────┴───┴──────┴────────┴───────┤
│證據│第一銀行自動櫃員機交易明細表、人頭帳戶個資檢視表各一份（參彰化縣警察局田中分局田警│
│    │分偵字第0000000000號卷二第三七一頁、第三七二頁）。                      │
├──┼─────────────────────────────────────────┤
│主文│Ｂ○○共同犯詐欺取財罪，處有期徒刑陸月，扣案如附表五編號三、五所示之物均沒收。    │
│    │Ｆ○○共同犯詐欺取財罪，處有期徒刑陸月，扣案如附表五編號三、五所示之物均沒收。    │
├──┼───┬────┬────┬───┬──────┬────────┬───────┤
│ 六 │甲午○│九十七年│交友詐騙│Ｂ○○│三千元      │陳信和彰銀新莊分│Ｂ○○通聯譯文│
│    │      │六月一日│        │陳威榤│            │行帳號五五五○五│0000000│
│    │      │晚上八時│        │Ｆ○○│            │00000000│三七四 (九十七│
│    │      │三十五分│        │陳美良│            │                │年五月三十日) │
│    │      │許。    │        │      │            │                │警卷第二一六頁│
├──┼───┼────┼────┼───┼──────┼────────┼───────┤
│    │      │九十七年│同上    │同上  │四千九百八十│華南銀行帳號一五│同次詐騙匯出之│
│    │      │六月一日│        │      │三元        │00000000│其他人頭帳戶  │
│    │      │晚上九時│        │      │            │八七            │              │
│    │      │二分許。│        │      │            │                │              │
├──┼───┴────┴────┴───┴──────┴────────┴───────┤
│證據│彰化銀行自動櫃員機交易明細表二紙（參彰化縣警察局田中分局田警分偵字第０九七００一六│
│    │七八六號卷二第三七四頁）。                                                        │
├──┼─────────────────────────────────────────┤
│主文│Ｂ○○共同犯詐欺取財罪，處有期徒刑陸月，扣案如附表五編號五所示之物均沒收。        │
│    │Ｆ○○共同犯詐欺取財罪，處有期徒刑陸月，扣案如附表五編號五所示之物均沒收。        │
├──┼───┬────┬────┬───┬──────┬────────┬───────┤
│ 七 │壬○○│九十七年│援交詐騙│Ｂ○○│二千元      │彰化銀行帳號四○│同次詐騙匯出之│
│    │      │五月三十│        │陳威榤│            │00000000│其他人頭帳戶  │
│    │      │日晚上九│        │Ｆ○○│            │六○○○        │              │
│    │      │時二十分│        │陳美良│            │                │              │
│    │      │許。    │        │      │            │                │              │
├──┼───┼────┼────┼───┼──────┼────────┼───────┤
│    │      │九十七年│同上    │同上  │一千元      │同前開陳信和帳戶│同前開陳信和帳│
│    │      │五月三十│        │      │            │                │戶            │
│    │      │日晚上九│        │      │            │                │              │
│    │      │時四十七│        │      │            │                │              │
│    │      │分許。  │        │      │            │                │              │
├──┼───┼────┼────┼───┼──────┼────────┼───────┤
│    │      │九十七年│同上    │同上  │八千元      │臺北富邦銀行帳號│同次詐騙匯出之│
│    │      │六月十一│        │      │            │00000000│其他人頭帳戶  │
│    │      │日凌晨四│        │      │            │九八○四        │              │
│    │      │時五十九│        │      │            │                │              │
│    │      │分許。  │        │      │            │                │              │
├──┼───┴────┴────┴───┴──────┴────────┴───────┤
│證據│彰化銀行自動櫃員機交易明細表二紙、台北富邦銀行自動櫃員機交易明細表一紙、人頭帳戶個│
│    │資檢視表一紙（參彰化縣警察局田中分局田警分偵字第0000000000號卷第三七七頁│
│    │、第三七九頁）。                                                                  │
├──┼─────────────────────────────────────────┤
│主文│Ｂ○○共同犯詐欺取財罪，處有期徒刑陸月，扣案如附表五編號五所示之物均沒收。        │
│    │Ｆ○○共同犯詐欺取財罪，處有期徒刑陸月，扣案如附表五編號五所示之物均沒收。        │
├──┼───┬────┬────┬───┬──────┬────────┬───────┤
│ 八 │寅○○│九十七年│網路購物│Ｂ○○│三千元      │同上            │與壬○○前開匯│
│    │      │六月十一│詐騙    │陳威榤│            │                │款之其他人頭帳│
│    │      │日下午某│        │Ｆ○○│            │                │戶相同        │
│    │      │時許。  │        │陳美良│            │                │              │
├──┼───┴────┴────┴───┴──────┴────────┴───────┤
│證據│臺北縣政府警察局新莊分局光華派出所陳報單一紙（參彰化縣警察局田中分局田警分偵字第０│
│    │000000000號卷第三八八頁）。                                              │
├──┼─────────────────────────────────────────┤
│主文│Ｂ○○共同犯詐欺取財罪，處有期徒刑陸月，扣案如附表五編號五所示之物均沒收。        │
│    │Ｆ○○共同犯詐欺取財罪，處有期徒刑陸月，扣案如附表五編號五所示之物均沒收。        │
├──┼───┬────┬────┬───┬──────┬────────┬───────┤
│ 九 │戌○○│九十七年│網路購物│Ｂ○○│二千元      │甲ｒ○聯邦銀行中│Ｂ○○通聯譯文│
│    │      │六月三日│詐騙    │陳威榤│            │山簡易分行帳號○│0000000│
│    │      │下午五時│        │Ｆ○○│            │00000000│三七四 (九十七│
│    │      │十六分許│        │Ｋ○○│            │八四○          │年六月一日)警 │
│    │      │。      │        │甲○○│            │                │卷第二一七頁  │
│    │      │        │        │天○○│            │                │              │
│    │      │        │        │阿全  │            │                │              │
│    │      │        │        │陳美良│            │                │              │
├──┼───┼────┼────┼───┼──────┼────────┼───────┤
│    │      │九十七年│同上    │同上  │九萬元      │第一銀行五股工業│同次詐騙匯出之│
│    │      │六月三日│        │      │            │區分行帳號二一七│其他人頭帳戶  │
│    │      │晚上十時│        │      │            │00000000│              │
│    │      │十三分。│        │      │            │                │              │
├──┼───┴────┴────┴───┴──────┴────────┴───────┤
│證據│聯邦銀行、第一銀行自動櫃員機交易明細表各一份、臺北縣政府警察局土城分局土城派出所陳│
│    │報單一紙（參彰化縣警察局田中分局田警分偵字第0000000000號卷第三九一頁、第│
│    │三九二頁）。                                                                      │
├──┼─────────────────────────────────────────┤
│主文│Ｂ○○共同犯詐欺取財罪，處有期徒刑捌月，扣案如附表五編號一、二、五所示之物均沒收。│
│    │Ｆ○○共同犯詐欺取財罪，處有期徒刑捌月，扣案如附表五編號一、二、五所示之物均沒收。│
│    │Ｋ○○共同犯詐欺取財罪，處有期徒刑捌月，扣案如附表五編號一、二、五所示之物均沒收。│
│    │甲○○共同犯詐欺取財罪，處有期徒刑柒月，扣案如附表五編號一、二、五所示之物均沒收。│
│    │天○○共同犯詐欺取財罪，處有期徒刑柒月，扣案如附表五編號一、二、五所示之物均沒收。│
├──┼───┬────┬────┬───┬──────┬────────┬───────┤
│ 十 │Ｏ○○│九十七年│援交詐騙│Ｂ○○│二萬九千九百│同前開甲ｒ○帳戶│同前開甲ｒ○帳│
│    │      │六月三日│        │陳威榤│八十三元    │                │戶            │
│    │      │晚上六時│        │Ｆ○○│            │                │              │
│    │      │四十七分│        │Ｋ○○│            │                │              │
│    │      │許。    │        │甲○○│            │                │              │
│    │      │        │        │天○○│            │                │              │
│    │      │        │        │阿全  │            │                │              │
│    │      │        │        │陳美良│            │                │              │
├──┼───┼────┼────┼───┼──────┼────────┼───────┤
│    │      │九十七年│同上    │同上  │三萬八千元（│同上            │同上          │
│    │      │六月三日│        │      │帳戶餘額不足│                │              │
│    │      │晚上七時│        │      │而未遂）    │                │              │
│    │      │三十一分│        │      │            │                │              │
│    │      │許。    │        │      │            │                │              │
├──┼───┴────┴────┴───┴──────┴────────┴───────┤
│證據│聯邦銀行、新光銀行自動櫃員機交易明細表各一紙、臺北縣政府警察局新莊分局光華娑出所受│
│    │理刑事案件報案三聯單一紙（參彰化縣警察局田中分局田警分偵字第0000000000號│
│    │卷第三九七頁、第三九八頁）。                                                      │
├──┼─────────────────────────────────────────┤
│主文│Ｂ○○共同犯詐欺取財罪，處有期徒刑陸月，扣案如附表五編號一、二、五所示之物均沒收。│
│    │Ｆ○○共同犯詐欺取財罪，處有期徒刑陸月，扣案如附表五編號一、二、五所示之物均沒收。│
│    │Ｋ○○共同犯詐欺取財罪，處有期徒刑肆月，扣案如附表五編號一、二、五所示之物均沒收。│
│    │甲○○共同犯詐欺取財罪，處有期徒刑伍月，扣案如附表五編號一、二、五所示之物均沒收。│
│    │天○○共同犯詐欺取財罪，處有期徒刑伍月，扣案如附表五編號一、二、五所示之物均沒收。│
├──┼───┬────┬────┬───┬──────┬────────┬───────┤
│十一│玄○○│九十七年│援交詐騙│Ｂ○○│二萬九千九百│安泰商銀通化分行│同次詐騙匯出之│
│    │      │八月十四│        │陳威榤│七十九元    │帳號○三二二二○│其他人頭帳戶  │
│    │      │日下午三│        │Ｆ○○│            │00000000│              │
│    │      │時二十六│        │宇○○│            │                │              │
│    │      │分許。  │        │午○○│            │                │              │
│    │      │        │        │未○○│            │                │              │
│    │      │        │        │蔣旻哲│            │                │              │
│    │      │        │        │陳美良│            │                │              │
├──┼───┼────┼────┼───┼──────┼────────┼───────┤
│    │      │九十七年│同上    │同上  │九萬八千元  │邱玉嬌渣打楊梅分│Ｂ○○通聯譯文│
│    │      │八月十四│        │      │            │行帳號○二四二一│0000000│
│    │      │日下午四│        │      │            │00000000│五四一 (九十七│
│    │      │時一分許│        │      │            │○              │年八月十三日) │
│    │      │。      │        │      │            │                │警卷第二二五頁│
├──┼───┼────┼────┼───┼──────┼────────┼───────┤
│    │      │九十七年│同上    │同上  │一千元      │同上            │同上          │
│    │      │八月十四│        │      │            │                │              │
│    │      │日下午四│        │      │            │                │              │
│    │      │時四分許│        │      │            │                │              │
├──┼───┼────┼────┼───┼──────┼────────┼───────┤
│    │      │九十七年│同上    │同上  │九千零十七元│同上            │同上          │
│    │      │八月十四│        │      │            │                │              │
│    │      │日下午四│        │      │            │                │              │
│    │      │時三十三│        │      │            │                │              │
│    │      │分許。  │        │      │            │                │              │
├──┼───┼────┼────┼───┼──────┼────────┼───────┤
│    │      │九十七年│同上    │同上  │二萬零一百零│同上            │同上          │
│    │      │八月十四│        │      │一元        │                │              │
│    │      │日下午五│        │      │            │                │              │
│    │      │時二十九│        │      │            │                │              │
│    │      │分許。  │        │      │            │                │              │
├──┼───┴────┴────┴───┴──────┴────────┴───────┤
│證據│中國信託銀行自動櫃員機交易明細表一紙、渣打銀行自動櫃員機交易明細表三紙、台北富邦銀│
│    │行交易明細表一紙（參彰化縣警察局田中分局田警分偵字第0000000000號卷第四０│
│    │一頁至第四０三頁）。                                                              │
├──┼─────────────────────────────────────────┤
│主文│Ｂ○○共同犯詐欺取財罪，處有期徒刑捌月，扣案如附表五編號三、四、五所示之物均沒收。│
│    │Ｆ○○共同犯詐欺取財罪，處有期徒刑捌月，扣案如附表五編號三、四、五所示之物均沒收。│
│    │宇○○共同犯詐欺取財罪，處有期徒刑柒月，扣案如附表五編號三、四、五所示之物均沒收。│
│    │蔣旻哲共同犯詐欺取財罪，處有期徒刑柒月，扣案如附表五編號三、四、五所示之物均沒收。│
├──┼───┬────┬────┬───┬──────┬────────┬───────┤
│十二│丑○○│九十七年│色情詐騙│Ｂ○○│一萬五千元  │同上            │同上          │
│    │      │八月十日│        │陳威榤│            │                │              │
│    │      │凌晨一時│        │Ｆ○○│            │                │              │
│    │      │二十八分│        │宇○○│            │                │              │
│    │      │許。    │        │午○○│            │                │              │
│    │      │        │        │未○○│            │                │              │
│    │      │        │        │蔣旻哲│            │                │              │
│    │      │        │        │陳美良│            │                │              │
├──┼───┴────┴────┴───┴──────┴────────┴───────┤
│證據│新光銀行自動櫃員機交易明細表一紙、人頭帳戶個資檢視表一紙（參彰化縣警察局田中分局田│
│    │警分偵字第0000000000號卷第四０六頁、第四０七頁）。                      │
├──┼─────────────────────────────────────────┤
│主文│Ｂ○○共同犯詐欺取財罪，處有期徒刑陸月，扣案如附表五編號三、四、五所示之物均沒收。│
│    │Ｆ○○共同犯詐欺取財罪，處有期徒刑陸月，扣案如附表五編號三、四、五所示之物均沒收。│
│    │宇○○共同犯詐欺取財罪，處有期徒刑伍月，扣案如附表五編號三、四、五所示之物均沒收。│
│    │蔣旻哲共同犯詐欺取財罪，處有期徒刑伍月，扣案如附表五編號三、四、五所示之物均沒收。│
├──┼───┬────┬────┬───┬──────┬────────┬───────┤
│十三│癸○○│九十七年│交友詐騙│Ｂ○○│二萬九千九百│李秋萍華南龍潭分│Ｂ○○通聯譯文│
│    │      │八月十三│        │陳威榤│七十九元    │行帳號二四九二○│0000000│
│    │      │日下午四│        │Ｆ○○│            │0000000  │五四一 (九十七│
│    │      │時四分許│        │宇○○│            │                │年八月十三日) │
│    │      │。      │        │陳美良│            │                │警卷第二二五頁│
├──┼───┼────┼────┼───┼──────┼────────┼───────┤
│    │      │九十七年│同上    │同上  │四萬六千元  │第一銀行帳號二八│同次詐騙匯出之│
│    │      │八月十三│        │      │            │00000000│其他人頭帳戶  │
│    │      │日下午四│        │      │            │一              │              │
│    │      │時三十七│        │      │            │                │              │
│    │      │分許。  │        │      │            │                │              │
├──┼───┼────┼────┼───┼──────┼────────┼───────┤
│    │      │九十七年│同上    │同上  │二千元      │同上            │同上          │
│    │      │八月十三│        │      │            │                │              │
│    │      │日下午四│        │      │            │                │              │
│    │      │時三十九│        │      │            │                │              │
│    │      │分許。  │        │      │            │                │              │
├──┼───┼────┼────┼───┼──────┼────────┼───────┤
│    │      │九十七年│同上    │同上  │二萬八千元  │同上            │同上          │
│    │      │八月十三│        │      │            │                │              │
│    │      │日晚上七│        │      │            │                │              │
│    │      │時二十三│        │      │            │                │              │
│    │      │分許。  │        │      │            │                │              │
├──┼───┼────┼────┼───┼──────┼────────┼───────┤
│    │      │九十七年│同上    │同上  │六千元      │同上            │同上          │
│    │      │八月十三│        │      │            │                │              │
│    │      │日晚上七│        │      │            │                │              │
│    │      │時二十五│        │      │            │                │              │
│    │      │分許。  │        │      │            │                │              │
├──┼───┴────┴────┴───┴──────┴────────┴───────┤
│證據│國泰世華銀行自動櫃員機交易明細表一紙、第一銀行自動櫃員機交易明細表四紙、內政部警政│
│    │署反詐騙案件紀錄表一紙、臺北市政府警察局萬華分局東園街派出所受理詐騙帳戶通報警示簡│
│    │便格式表一紙（參彰化縣警察局田中分局田警分偵字第0000000000號卷第四０九頁│
│    │至第四一一頁）。                                                                  │
├──┼─────────────────────────────────────────┤
│主文│Ｂ○○共同犯詐欺取財罪，處有期徒刑陸月，扣案如附表五編號四、五所示之物均沒收。    │
│    │Ｆ○○共同犯詐欺取財罪，處有期徒刑陸月，扣案如附表五編號四、五所示之物均沒收。    │
│    │宇○○共同犯詐欺取財罪，處有期徒刑伍月，扣案如附表五編號四、五所示之物均沒收。    │
├──┼───┬────┬────┬───┬──────┬────────┬───────┤
│十四│卯○○│九十七年│電視購物│Ｂ○○│一萬一千九百│吳瑞文板信商銀桃│Ｂ○○通聯譯文│
│    │      │八月十六│設定詐騙│陳威榤│八十三元    │園分行帳號○三○│0000000│
│    │      │日下午五│        │Ｆ○○│            │00000000│五四一 (九十七│
│    │      │時十五分│        │宇○○│            │○四四          │年八月十三日) │
│    │      │許。    │        │午○○│            │                │警卷第二二五頁│
│    │      │        │        │未○○│            │                │              │
│    │      │        │        │蔣旻哲│            │                │              │
│    │      │        │        │陳美良│            │                │              │
├──┼───┼────┼────┼───┼──────┼────────┼───────┤
│    │      │九十七年│同上    │同上  │一萬四千九百│同上            │同上          │
│    │      │八月十六│        │      │一十四元    │                │              │
│    │      │日晚上六│        │      │            │                │              │
│    │      │時三十二│        │      │            │                │              │
│    │      │分許。  │        │      │            │                │              │
├──┼───┴────┴────┴───┴──────┴────────┴───────┤
│證據│大眾銀行、國泰世華銀行自動櫃員機交易明細表各一紙、人頭帳戶個資檢視表一紙（參彰化縣│
│    │警察局田中分局田警分偵字第0000000000號卷第四一二頁、第四一四頁）。      │
├──┼─────────────────────────────────────────┤
│主文│Ｂ○○共同犯詐欺取財罪，處有期徒刑陸月，扣案如附表五編號三、四、五所示之物均沒收。│
│    │Ｆ○○共同犯詐欺取財罪，處有期徒刑陸月，扣案如附表五編號三、四、五所示之物均沒收。│
│    │宇○○共同犯詐欺取財罪，處有期徒刑伍月，扣案如附表五編號三、四、五所示之物均沒收。│
│    │蔣旻哲共同犯詐欺取財罪，處有期徒刑伍月，扣案如附表五編號三、四、五所示之物均沒收。│
├──┼───┬────┬────┬───┬──────┬────────┬───────┤
│十五│Ｇ○○│九十七年│援交詐騙│Ｂ○○│一萬四千九百│歐梅芬合庫汐止分│Ｂ○○通聯譯文│
│    │      │八月十三│        │陳威榤│十四元      │行帳號０四八０七│0000000│
│    │      │日晚上六│        │Ｆ○○│            │00000000│五四一 (九十七│
│    │      │時二十六│        │宇○○│            │                │年八月十三日) │
│    │      │分許。  │        │陳美良│            │                │警卷第二二五頁│
├──┼───┴────┴────┴───┴──────┴────────┴───────┤
│證據│台新銀行自動櫃員機交易明細表一紙、人頭帳戶個資檢視表一紙（參彰化縣警察局田中分局田│
│    │警分偵字第0000000000號卷第四一六頁、第四一七頁）。                      │
├──┼─────────────────────────────────────────┤
│主文│Ｂ○○共同犯詐欺取財罪，處有期徒刑陸月，扣案如附表五編號四、五所示之物均沒收。    │
│    │Ｆ○○共同犯詐欺取財罪，處有期徒刑陸月，扣案如附表五編號四、五所示之物均沒收。    │
│    │宇○○共同犯詐欺取財罪，處有期徒刑伍月，扣案如附表五編號四、五所示之物均沒收。    │
├──┼───┬────┬────┬───┬──────┬────────┬───────┤
│十六│戊○○│九十七年│交友詐騙│Ｂ○○│一萬元      │同邱玉嬌前開帳戶│同邱玉嬌前開帳│
│    │（起訴│八月十四│        │陳威榤│            │                │戶            │
│    │書誤載│日晚上八│        │Ｆ○○│            │                │              │
│    │為李政│時三十六│        │宇○○│            │                │              │
│    │賢）  │分許。  │        │午○○│            │                │              │
│    │      │        │        │未○○│            │                │              │
│    │      │        │        │蔣旻哲│            │                │              │
│    │      │        │        │陳美良│            │                │              │
├──┼───┼────┼────┼───┼──────┼────────┼───────┤
│    │      │九十七年│同上    │同上  │一萬元      │楊廷育臺北富邦三│Ｂ○○通聯譯文│
│    │      │八月十五│        │      │            │重分行          │0000000│
│    │      │日晚上七│        │      │            │                │五四一 (九十七│
│    │      │時五十九│        │      │            │                │年八月十三日) │
│    │      │分許。  │        │      │            │                │警卷第二二五頁│
├──┼───┴────┴────┴───┴──────┴────────┴───────┤
│證據│渣打銀行、台北富邦銀行自動櫃員機交易明細表各一紙、人頭帳戶個資檢視表一紙（參彰化縣│
│    │警察局田中分局田警分偵字第0000000000號卷第四二０頁、第四二一頁）。      │
├──┼─────────────────────────────────────────┤
│主文│Ｂ○○共同犯詐欺取財罪，處有期徒刑陸月，扣案如附表五編號三、四、五所示之物均沒收。│
│    │Ｆ○○共同犯詐欺取財罪，處有期徒刑陸月，扣案如附表五編號三、四、五所示之物均沒收。│
│    │宇○○共同犯詐欺取財罪，處有期徒刑伍月，扣案如附表五編號三、四、五所示之物均沒收。│
│    │蔣旻哲共同犯詐欺取財罪，處有期徒刑伍月，扣案如附表五編號三、四、五所示之物均沒收。│
├──┼───┬────┬────┬───┬──────┬────────┬───────┤
│十七│Ｉ○○│九十七年│假冒友人│Ｂ○○│二千元      │中國信託新莊分行│同次詐騙匯出之│
│    │      │八月十六│詐騙    │陳威榤│            │帳號二六六五四○│其他人頭帳戶  │
│    │      │日晚上八│        │Ｆ○○│            │一一八六四九    │              │
│    │      │時十二分│        │宇○○│            │                │              │
│    │      │許。    │        │陳美良│            │                │              │
├──┼───┼────┼────┼───┼──────┼────────┼───────┤
│    │      │九十七年│同上    │同上  │二千元      │張文卿第一銀行大│Ｂ○○通聯譯文│
│    │      │八月十六│        │      │            │同分行帳號七一三│0000000│
│    │      │日晚上九│        │      │            │00000000│五四一 (九十七│
│    │      │時五十一│        │      │            │○              │年八月十三日) │
│    │      │分許。  │        │      │            │                │警卷第二二五頁│
│    │      │        │        │      │            │                │背面          │
├──┼───┴────┴────┴───┴──────┴────────┴───────┤
│證據│第一銀行、中國信託銀行自動櫃員機交易明細表各一紙、臺北市政府警察局大安分局和平東路│
│    │派出所受理刑事案件報案三聯單一紙（參彰化縣警察局田中分局田警分偵字第０九七００一六│
│    │七八六號卷第四二五頁、第四二六頁）。                                              │
├──┼─────────────────────────────────────────┤
│主文│Ｂ○○共同犯詐欺取財罪，處有期徒刑陸月，扣案如附表五編號四、五所示之物均沒收。    │
│    │Ｆ○○共同犯詐欺取財罪，處有期徒刑陸月，扣案如附表五編號四、五所示之物均沒收。    │
│    │宇○○共同犯詐欺取財罪，處有期徒刑伍月，扣案如附表五編號四、五所示之物均沒收。    │
├──┼───┬────┬────┬───┬──────┬────────┬───────┤
│十八│子○○│九十七年│電視詐騙│Ｂ○○│二萬餘元    │不詳帳戶        │同次詐騙匯出之│
│    │      │八月十八│設定購物│陳威榤│            │                │其他人頭帳戶  │
│    │      │日某時許│        │Ｆ○○│            │                │              │
│    │      │。      │        │宇○○│            │                │              │
│    │      │        │        │陳美良│            │                │              │
├──┼───┼────┼────┼───┼──────┼────────┼───────┤
│    │      │九十七年│同上    │同上  │七萬一千元  │吳慧如渣打銀行會│Ｂ○○通聯譯文│
│    │      │八月十八│        │      │            │稽分行帳號○四二│0000000│
│    │      │日某時許│        │      │            │00000000│五四一 (九十七│
│    │      │。      │        │      │            │四              │年八月十七日) │
│    │      │        │        │      │            │                │警卷第二二八頁│
├──┼───┼────┼────┼───┼──────┼────────┼───────┤
│    │      │九十七年│同上    │同上  │一千元      │同上            │同上          │
│    │      │八月十八│        │      │            │                │              │
│    │      │日某時許│        │      │            │                │              │
│    │      │。      │        │      │            │                │              │
├──┼───┴────┴────┴───┴──────┴────────┴───────┤
│證據│內政部警政署戶詐騙諮詢專線紀錄表一紙（參彰化縣警察局田中分局田警分偵字第０九七００│
│    │一六七八六號卷第四三二頁）。                                                      │
├──┼─────────────────────────────────────────┤
│主文│Ｂ○○共同犯詐欺取財罪，處有期徒刑捌月，扣案如附表五編號四、五所示之物均沒收。    │
│    │Ｆ○○共同犯詐欺取財罪，處有期徒刑捌月，扣案如附表五編號四、五所示之物均沒收。    │
│    │宇○○共同犯詐欺取財罪，處有期徒刑柒月，扣案如附表五編號四、五所示之物均沒收。    │
├──┼───┬────┬────┬───┬──────┬────────┬───────┤
│十九│酉○○│九十七年│援交詐騙│Ｂ○○│三千元      │合庫帳號○三五○│同次詐騙匯出之│
│    │      │八月十九│        │陳威榤│            │00000000│其他人頭帳戶  │
│    │      │日凌晨五│        │Ｆ○○│            │○              │              │
│    │      │時二十三│        │宇○○│            │                │              │
│    │      │分許。  │        │陳美良│            │                │              │
├──┼───┼────┼────┼───┼──────┼────────┼───────┤
│    │      │九十七年│同上    │同上  │五千元      │同上            │同次詐騙匯出之│
│    │      │八月十九│        │      │            │                │其他人頭帳戶  │
│    │      │日凌晨五│        │      │            │                │              │
│    │      │時五十五│        │      │            │                │              │
│    │      │分許。  │        │      │            │                │              │
├──┼───┼────┼────┼───┼──────┼────────┼───────┤
│    │      │九十七年│同上    │同上  │一萬八千九百│閻振龍冬山郵局帳│Ｂ○○通聯譯文│
│    │      │八月十九│        │      │七十九元    │號0000000│0000000│
│    │      │日上午六│        │      │            │0000000  │五四一 (九十七│
│    │      │時二十一│        │      │            │                │年八月十七日) │
│    │      │分許。  │        │      │            │                │警卷第二二八頁│
├──┼───┴────┴────┴───┴──────┴────────┴───────┤
│證據│渣打銀行自動櫃員機交易明細表三紙、人頭帳戶個資檢視表一紙（參彰化縣警察局田中分局田│
│    │警分偵字第0000000000號卷第四三四頁、第四三五頁）。                      │
├──┼─────────────────────────────────────────┤
│主文│Ｂ○○共同犯詐欺取財罪，處有期徒刑陸月，扣案如附表五編號四、五所示之物均沒收。    │
│    │Ｆ○○共同犯詐欺取財罪，處有期徒刑陸月，扣案如附表五編號四、五所示之物均沒收。    │
│    │宇○○共同犯詐欺取財罪，處有期徒刑伍月，扣案如附表五編號四、五所示之物均沒收。    │
├──┼───┬────┬────┬───┬──────┬────────┬───────┤
│二十│Ｄ○○│九十七年│網路購物│Ｂ○○│二萬八千四百│吳嘉錦中小企銀臺│Ｂ○○通聯譯文│
│    │      │八月十八│設定詐騙│陳威榤│五十二元    │中橋分行帳號四九│0000000│
│    │      │日晚上九│        │Ｆ○○│            │00000000│五四一 (九十七│
│    │      │時四十九│        │宇○○│            │六              │年八月十七日) │
│    │      │分許。  │        │陳美良│            │                │警卷第二二八頁│
├──┼───┴────┴────┴───┴──────┴────────┴───────┤
│證據│台新銀行自動櫃員機交易明細表一紙（參彰化縣警察局田中分局田警分偵字第０九七００一六│
│    │七八六號卷第四三七頁反面）。                                                      │
├──┼─────────────────────────────────────────┤
│主文│Ｂ○○共同犯詐欺取財罪，處有期徒刑陸月，扣案如附表五編號四、五所示之物均沒收。    │
│    │Ｆ○○共同犯詐欺取財罪，處有期徒刑陸月，扣案如附表五編號四、五所示之物均沒收。    │
│    │宇○○共同犯詐欺取財罪，處有期徒刑伍月，扣案如附表五編號四、五所示之物均沒收。    │
├──┼───┬────┬────┬───┬──────┬────────┬───────┤
│二一│地○○│九十七年│電視購物│Ｂ○○│七千一百十一│同上            │同上          │
│    │      │八月十八│設定詐騙│陳威榤│元          │                │              │
│    │      │日晚上九│        │Ｆ○○│            │                │              │
│    │      │時三十四│        │宇○○│            │                │              │
│    │      │分許。  │        │陳美良│            │                │              │
├──┼───┴────┴────┴───┴──────┴────────┴───────┤
│證據│台北富邦銀行自動櫃員機交易明細表一紙（參彰化縣警察局田中分局田警分偵字第０九七００│
│    │一六七八六號卷第四三九頁）。                                                      │
├──┼─────────────────────────────────────────┤
│主文│Ｂ○○共同犯詐欺取財罪，處有期徒刑陸月，扣案如附表五編號四、五所示之物均沒收。    │
│    │Ｆ○○共同犯詐欺取財罪，處有期徒刑陸月，扣案如附表五編號四、五所示之物均沒收。    │
│    │宇○○共同犯詐欺取財罪，處有期徒刑伍月，扣案如附表五編號四、五所示之物均沒收。    │
├──┼───┬────┬────┬───┬──────┬────────┬───────┤
│二二│Ｌ○○│九十七年│銀行退款│Ｂ○○│二萬四千零二│同上            │同上          │
│    │      │八月十八│詐騙    │陳威榤│十四元      │                │              │
│    │      │日晚上十│        │Ｆ○○│            │                │              │
│    │      │時二十九│        │宇○○│            │                │              │
│    │      │分許。  │        │陳美良│            │                │              │
├──┼───┴────┴────┴───┴──────┴────────┴───────┤
│證據│中國信託銀行自動櫃員機交易明細表一紙、人頭帳戶個資檢視表一紙（參彰化縣警察局田中分│
│    │局田警分偵字第0000000000號卷第四四一頁、第四四二頁）。                  │
├──┼─────────────────────────────────────────┤
│主文│Ｂ○○共同犯詐欺取財罪，處有期徒刑陸月，扣案如附表五編號四、五所示之物均沒收。    │
│    │Ｆ○○共同犯詐欺取財罪，處有期徒刑陸月，扣案如附表五編號四、五所示之物均沒收。    │
│    │宇○○共同犯詐欺取財罪，處有期徒刑伍月，扣案如附表五編號四、五所示之物均沒收。    │
├──┼───┬────┬────┬───┬──────┬────────┬───────┤
│二三│辛○○│九十七年│電視購物│Ｂ○○│二萬九千九百│新光商銀東南分行│Ｂ○○通聯譯文│
│    │      │八月二十│設定詐騙│陳威榤│八十三元    │帳號一一○○五○│0000000│
│    │      │日晚上八│        │Ｆ○○│            │0000000  │五四一 (九十七│
│    │      │時十二分│        │宇○○│            │                │年八月二十日) │
│    │      │許。    │        │陳美良│            │                │警卷第二二九頁│
├──┼───┼────┼────┼───┼──────┼────────┼───────┤
│    │      │九十七年│同上    │同上  │七萬五千元  │渣打銀行帳號○七│同次詐騙匯出之│
│    │      │八月二十│        │      │            │00000000│其他人頭帳戶  │
│    │      │日晚上八│        │      │            │三四四四        │              │
│    │      │時二十六│        │      │            │                │              │
│    │      │分許。  │        │      │            │                │              │
├──┼───┴────┴────┴───┴──────┴────────┴───────┤
│證據│內政部警政署反詐騙案件紀錄表一紙、人頭帳戶個資檢視表一紙（參彰化縣警察局田中分局田│
│    │警分偵字第0000000000號卷第四四五頁、第四四六頁）。                      │
├──┼─────────────────────────────────────────┤
│主文│Ｂ○○共同犯詐欺取財罪，處有期徒刑捌月，扣案如附表五編號四、五所示之物均沒收。    │
│    │Ｆ○○共同犯詐欺取財罪，處有期徒刑捌月，扣案如附表五編號四、五所示之物均沒收。    │
│    │宇○○共同犯詐欺取財罪，處有期徒刑柒月，扣案如附表五編號四、五所示之物均沒收。    │
├──┼───┬────┬────┬───┬──────┬────────┬───────┤
│二四│申○○│九十七年│援交詐騙│Ｂ○○│一萬六千元  │ｙ○○彰銀路竹分│Ｂ○○通聯譯文│
│    │      │八月二十│        │Ｆ○○│            │行帳號九五四七五│0000000│
│    │      │二日下午│        │Ｋ○○│            │00000000│五四一 (九十七│
│    │      │五時三十│        │陳威榤│            │○              │年八月二十一日│
│    │      │分許。  │        │蔣旻哲│            │                │)警卷第二三○ │
│    │      │        │        │阿全  │            │                │頁            │
│    │      │        │        │陳美良│            │                │              │
├──┼───┴────┴────┴───┴──────┴────────┴───────┤
│證據│內政部警政署反詐騙案件紀錄表一紙、人頭帳戶個資檢視表一紙（參彰化縣警察局田中分局田│
│    │警分偵字第0000000000號卷第四四九頁、第四五０頁）。                      │
├──┼─────────────────────────────────────────┤
│主文│Ｂ○○共同犯詐欺取財罪，處有期徒刑陸月，扣案如附表五編號一、五所示之物均沒收。    │
│    │Ｆ○○共同犯詐欺取財罪，處有期徒刑陸月，扣案如附表五編號一、五所示之物均沒收。    │
│    │Ｋ○○共同犯詐欺取財罪，處有期徒刑陸月，扣案如附表五編號一、五所示之物均沒收。    │
│    │蔣旻哲共同犯詐欺取財罪，處有期徒刑伍月，扣案如附表五編號一、五所示之物均沒收。    │
├──┼───┬────┬────┬───┬──────┬────────┬───────┤
│二五│Ｃ○○│九十七年│交友詐騙│Ｂ○○│二萬三千元  │甲Ｕ○中國信託桃│Ｂ○○通聯譯文│
│    │      │八月二十│        │Ｆ○○│            │園分行帳號二七七│0000000│
│    │      │三日中午│        │Ｋ○○│            │00000000│五四一 (九十七│
│    │      │十二時四│        │陳威榤│            │四              │年八月二十一日│
│    │      │十八分許│        │蔣旻哲│            │                │)警卷第二三○ │
│    │      │。      │        │阿全  │            │                │頁            │
│    │      │        │        │陳美良│            │                │              │
├──┼───┴────┴────┴───┴──────┴────────┴───────┤
│證據│中國信託銀行自動櫃員機交易明細表四紙、人頭帳戶個資檢視表一紙（參彰化縣警察局田中分│
│    │局田警分偵字第0000000000號卷第四五三頁、第四五四頁）。                  │
├──┼─────────────────────────────────────────┤
│主文│Ｂ○○共同犯詐欺取財罪，處有期徒刑陸月，扣案如附表五編號一、五所示之物均沒收。    │
│    │Ｆ○○共同犯詐欺取財罪，處有期徒刑陸月，扣案如附表五編號一、五所示之物均沒收。    │
│    │Ｋ○○共同犯詐欺取財罪，處有期徒刑陸月，扣案如附表五編號一、五所示之物均沒收。    │
│    │蔣旻哲共同犯詐欺取財罪，處有期徒刑伍月，扣案如附表五編號一、五所示之物均沒收。    │
├──┼───┬────┬────┬───┬──────┬────────┬───────┤
│二六│Ｎ○○│九十七年│借錢詐騙│Ｂ○○│二千元      │渣打銀行帳號○三│同次詐騙匯出之│
│    │      │八月三十│        │陳威榤│            │00000000│其他人頭帳戶  │
│    │      │一日凌晨│        │Ｆ○○│            │九四一四        │              │
│    │      │二時二十│        │宇○○│            │                │              │
│    │      │六分許。│        │陳美良│            │                │              │
├──┼───┼────┼────┼───┼──────┼────────┼───────┤
│    │      │九十七年│同上    │同上  │五萬元      │臺北富邦銀行帳號│Ｂ○○通聯譯文│
│    │      │八月三十│        │      │            │00000000│0000000│
│    │      │一日凌晨│        │      │            │二四六一        │九九八 (九十七│
│    │      │四時九分│        │      │            │                │年八月二十九日│
│    │      │許。    │        │      │            │                │)警卷第二三一 │
│    │      │        │        │      │            │                │頁            │
├──┼───┼────┼────┼───┼──────┼────────┼───────┤
│    │      │九十七年│同上    │同上  │三萬二千元  │同上            │同上          │
│    │      │八月三十│        │      │            │                │              │
│    │      │一日凌晨│        │      │            │                │              │
│    │      │四時十二│        │      │            │                │              │
│    │      │分許。  │        │      │            │                │              │
├──┼───┴────┴────┴───┴──────┴────────┴───────┤
│證據│渣打銀行自動櫃員機交易明細表一紙、台北富邦銀行自動櫃員機交易明細表二紙、高雄市政府│
│    │警察局三民區第二分局覺民派出所受理刑事案件報案三聯單一紙（參彰化縣警察局田中分局田│
│    │警分偵字第0000000000號卷第四五五頁反面至第四五六頁反面）。              │
├──┼─────────────────────────────────────────┤
│主文│Ｂ○○共同犯詐欺取財罪，處有期徒刑陸月，扣案如附表五編號四、五所示之物均沒收。    │
│    │Ｆ○○共同犯詐欺取財罪，處有期徒刑陸月，扣案如附表五編號四、五所示之物均沒收。    │
│    │宇○○共同犯詐欺取財罪，處有期徒刑伍月，扣案如附表五編號四、五所示之物均沒收。    │
├──┼───┬────┬────┬───┬──────┬────────┬───────┤
│二七│辰○○│九十七年│電視購物│Ｂ○○│二萬九千九百│合庫帳號一四三八│同次詐騙匯出之│
│    │      │八月三十│設定詐騙│陳威榤│八十六元    │00000000│其他人頭帳戶  │
│    │      │一日晚上│        │Ｆ○○│            │七              │              │
│    │      │九時三十│        │宇○○│            │                │              │
│    │      │三分許。│        │陳美良│            │                │              │
├──┼───┼────┼────┼───┼──────┼────────┼───────┤
│    │      │九十七年│同上    │同上  │二萬九千九百│同上            │同上          │
│    │      │八月三十│        │      │八十六元    │                │              │
│    │      │一日晚上│        │      │            │                │              │
│    │      │九時三十│        │      │            │                │              │
│    │      │六分許。│        │      │            │                │              │
├──┼───┼────┼────┼───┼──────┼────────┼───────┤
│    │      │九十七年│同上    │同上  │二萬九千九百│彰銀南新莊分行帳│同上          │
│    │      │八月三十│        │      │八十六元    │號0000000│              │
│    │      │一日晚上│        │      │            │0000000  │              │
│    │      │九時四十│        │      │            │                │              │
│    │      │一分許。│        │      │            │                │              │
├──┼───┼────┼────┼───┼──────┼────────┼───────┤
│    │      │九十七年│同上    │同上  │二萬九千九百│同上            │同上          │
│    │      │八月三十│        │      │八十六元    │                │              │
│    │      │一日晚上│        │      │            │                │              │
│    │      │九時四十│        │      │            │                │              │
│    │      │四分許。│        │      │            │                │              │
├──┼───┼────┼────┼───┼──────┼────────┼───────┤
│    │      │九十七年│同上    │同上  │十萬元      │第一銀行帳號三一│同上          │
│    │      │八月三十│        │      │            │00000000│              │
│    │      │一日晚上│        │      │            │七              │              │
│    │      │十一時十│        │      │            │                │              │
│    │      │一分許。│        │      │            │                │              │
├──┼───┼────┼────┼───┼──────┼────────┼───────┤
│    │      │九十七年│同上    │Ｂ○○│十萬元      │成江明彰化銀行帳│Ｂ○○通聯譯文│
│    │      │九月一日│        │Ｆ○○│            │號0000000│0000000│
│    │      │凌晨零時│        │陳美良│            │0000000  │九九八 (九十七│
│    │      │四分許。│        │      │            │                │年八月三十日) │
│    │      │        │        │      │            │                │警卷第二三一頁│
├──┼───┴────┴────┴───┴──────┴────────┴───────┤
│證據│郵局自動櫃員機交易明細表四紙、人頭帳戶個資檢視表一紙（參彰化縣警察局田中分局田警分│
│    │偵字第0000000000號卷第四五九頁、第四六０頁）。                          │
├──┼─────────────────────────────────────────┤
│主文│Ｂ○○共同犯詐欺取財罪，處有期徒刑捌月，扣案如附表五編號四、五所示之物均沒收。    │
│    │Ｆ○○共同犯詐欺取財罪，處有期徒刑捌月，扣案如附表五編號四、五所示之物均沒收。    │
│    │宇○○共同犯詐欺取財罪，處有期徒刑柒月，扣案如附表五編號四、五所示之物均沒收。    │
├──┼───┬────┬────┬───┬──────┬────────┬───────┤
│二八│Ｐ○○│九十七年│援交詐騙│Ｂ○○│二千元      │李家成渣打會稽分│Ｂ○○通聯譯文│
│    │      │九月五日│        │Ｆ○○│            │行帳號○四二二一│0000000│
│    │      │凌晨零時│        │Ｋ○○│            │0000000  │九九八 (九十七│
│    │      │四十九分│        │蔣旻哲│            │                │年九月二日)警 │
│    │      │許。    │        │阿全  │            │                │卷第二三一頁  │
│    │      │        │        │陳美良│            │                │              │
├──┼───┼────┼────┼───┼──────┼────────┼───────┤
│    │      │九十七年│同上    │同上  │三千元      │中國信託帳號三三│同次詐騙匯出之│
│    │      │九月五日│        │      │            │00000000│其他人頭帳戶  │
│    │      │凌晨三時│        │      │            │○○            │              │
│    │      │七分許。│        │      │            │                │              │
├──┼───┼────┼────┼───┼──────┼────────┼───────┤
│    │      │九十七年│同上    │同上  │四千九百八十│甲酉○臺東成功郵│Ｂ○○通聯譯文│
│    │      │九月五日│        │      │三元        │局帳號○二六一二│0000000│
│    │      │晚上七時│        │      │            │00000000│九九八 (九十七│
│    │      │三十四分│        │      │            │七              │年九月三日)警 │
│    │      │許。    │        │      │            │                │卷第二三一頁背│
│    │      │        │        │      │            │                │面            │
├──┼───┼────┼────┼───┼──────┼────────┼───────┤
│    │      │九十七年│同上    │同上  │一萬零十七元│同上            │同上          │
│    │      │九月五日│        │      │            │                │              │
│    │      │晚上九時│        │      │            │                │              │
│    │      │五十八分│        │      │            │                │              │
│    │      │許。    │        │      │            │                │              │
├──┼───┴────┴────┴───┴──────┴────────┴───────┤
│證據│中國信託銀行自動櫃員機交易明細表二紙、渣打銀行、國泰世華銀行自動櫃員機交易明細表各│
│    │一紙、人頭帳戶個資檢視表一紙（參彰化縣警察局田中分局田警分偵字第０九七００一六七八│
│    │六號卷第四六三頁、第四六四頁）。                                                  │
├──┼─────────────────────────────────────────┤
│主文│Ｂ○○共同犯詐欺取財罪，處有期徒刑陸月，扣案如附表五編號一、五所示之物均沒收。    │
│    │Ｆ○○共同犯詐欺取財罪，處有期徒刑陸月，扣案如附表五編號一、五所示之物均沒收。    │
│    │Ｋ○○共同犯詐欺取財罪，處有期徒刑陸月，扣案如附表五編號一、五所示之物均沒收。    │
│    │蔣旻哲共同犯詐欺取財罪，處有期徒刑伍月，扣案如附表五編號一、五所示之物均沒收。    │
├──┼───┬────┬────┬───┬──────┬────────┬───────┤
│二九│Ｊ○○│九十七年│網路購物│Ｂ○○│二萬九千九百│同上            │同上          │
│    │      │九月五日│詐騙    │Ｆ○○│七十九元    │                │              │
│    │      │下午五時│        │Ｋ○○│            │                │              │
│    │      │三十四分│        │蔣旻哲│            │                │              │
│    │      │許。    │        │阿全  │            │                │              │
│    │      │        │        │陳美良│            │                │              │
├──┼───┼────┼────┼───┼──────┼────────┼───────┤
│    │      │九十七年│同上    │同上  │二萬九千九百│同上            │同上          │
│    │      │九月五日│        │      │七十九元    │                │              │
│    │      │下午六時│        │      │            │                │              │
│    │      │十八分許│        │      │            │                │              │
├──┼───┼────┼────┼───┼──────┼────────┼───────┤
│    │      │九十七年│同上    │同上  │一萬六千元  │中國信託銀行帳號│同次詐騙匯出之│
│    │      │九月五日│        │      │            │00000000│其他人頭帳戶  │
│    │      │晚上六時│        │      │            │九七○○        │              │
│    │      │四十一分│        │      │            │                │              │
│    │      │許。    │        │      │            │                │              │
├──┼───┼────┼────┼───┼──────┼────────┼───────┤
│    │      │九十七年│同上    │同上  │一萬六千元  │渣打銀行帳號○四│Ｂ○○通聯譯文│
│    │      │九月五日│        │      │            │00000000│0000000│
│    │      │晚上某時│        │      │            │○二○          │九九八 (九十七│
│    │      │許。    │        │      │            │                │年九月三日)警 │
│    │      │        │        │      │            │                │卷第二三一頁背│
│    │      │        │        │      │            │                │面            │
├──┼───┼────┼────┼───┼──────┼────────┼───────┤
│    │      │九十七年│同上    │同上  │三千        │同上            │同上          │
│    │      │九月五日│        │      │            │                │              │
│    │      │晚上九時│        │      │            │                │              │
│    │      │二十五分│        │      │            │                │              │
│    │      │許。    │        │      │            │                │              │
├──┼───┴────┴────┴───┴──────┴────────┴───────┤
│證據│金融機構聯防機制通報單、內政部警政署反詐騙諮詢專線紀錄表、人頭帳戶個資檢視表各一紙│
│    │（參彰化縣警察局田中分局田警分偵字第0000000000號卷第四六七頁至第四六九頁│
│    │）。                                                                              │
├──┼─────────────────────────────────────────┤
│主文│Ｂ○○共同犯詐欺取財罪，處有期徒刑陸月，扣案如附表五編號一、五所示之物均沒收。    │
│    │Ｆ○○共同犯詐欺取財罪，處有期徒刑陸月，扣案如附表五編號一、五所示之物均沒收。    │
│    │Ｋ○○共同犯詐欺取財罪，處有期徒刑肆月，扣案如附表五編號一、五所示之物均沒收。    │
│    │蔣旻哲共同犯詐欺取財罪，處有期徒刑伍月，扣案如附表五編號一、五所示之物均沒收。    │
├──┼───┬────┬────┬───┬──────┬────────┬───────┤
│三十│Ｍ○○│九十七年│電視購物│Ｂ○○│一萬零九百八│左美均中小企銀北│Ｂ○○通聯譯文│
│    │      │九月六日│設定詐騙│Ｆ○○│十三元      │港分行帳號六七○│0000000│
│    │      │晚上九時│        │陳美良│            │00000000│九九八 (九十七│
│    │      │三十九分│        │      │            │                │年九月五日)警 │
│    │      │許。    │        │      │            │                │卷第二三二頁  │
├──┼───┼────┼────┼───┼──────┼────────┼───────┤
│    │      │九十七年│同上    │同上  │一萬一千元  │中國信託銀行帳號│同次詐騙匯出之│
│    │      │九月六日│        │      │            │00000000│其他人頭帳戶  │
│    │      │晚上十時│        │      │            │五七七六        │              │
│    │      │十五分許│        │      │            │                │              │
│    │      │。      │        │      │            │                │              │
├──┼───┴────┴────┴───┴──────┴────────┴───────┤
│證據│中國信託銀行、高雄銀行自動櫃員機交易明細表各一紙、人頭帳戶個資檢視表一紙（參彰化縣│
│    │警察局田中分局田警分偵字第0000000000號卷第四七一頁、第四七二頁）。      │
├──┼─────────────────────────────────────────┤
│主文│Ｂ○○共同犯詐欺取財罪，處有期徒刑陸月，扣案如附表五編號五所示之物均沒收。        │
│    │Ｆ○○共同犯詐欺取財罪，處有期徒刑陸月，扣案如附表五編號五所示之物均沒收。        │
├──┼───┬────┬────┬───┬──────┬────────┬───────┤
│三一│巳○○│九十七年│電視購物│Ｂ○○│二萬九千九百│甲子○國泰世華北│Ｂ○○通聯譯文│
│    │      │九月七日│設定詐騙│Ｆ○○│八十三元    │桃園分行帳號○六│0000000│
│    │      │下午六時│        │陳美良│            │00000000│九九八 (九十七│
│    │      │十一分許│        │      │            │九二            │年九月五日)警 │
│    │      │。      │        │      │            │                │卷第二三二頁背│
│    │      │        │        │      │            │                │面            │
├──┼───┼────┼────┼───┼──────┼────────┼───────┤
│    │      │九十七年│同上    │同上  │四萬五千元  │甲Ａ○第一銀行大│Ｂ○○通聯譯文│
│    │      │九月七日│        │      │            │溪分行帳號二九一│0000000│
│    │      │晚上七時│        │      │            │00000000│九九八 (九十七│
│    │      │八分許。│        │      │            │                │年九月七日)警 │
│    │      │        │        │      │            │                │卷第二三二頁背│
│    │      │        │        │      │            │                │面            │
├──┼───┴────┴────┴───┴──────┴────────┴───────┤
│證據│第一銀行、台新銀行自動櫃員機交易明細表各一紙、桃園縣政府警察局桃園分局武陵派出所受│
│    │理刑事案件報案三聯單、受理詐騙帳戶通報警示簡便格式表、內政部警政署反詐騙案件紀錄表│
│    │各一紙（參彰化縣警察局田中分局田警分偵字第0000000000號卷第四七五頁至第四│
│    │七八頁）。                                                                        │
├──┼─────────────────────────────────────────┤
│主文│Ｂ○○共同犯詐欺取財罪，處有期徒刑陸月，扣案如附表五編號五所示之物均沒收。        │
│    │Ｆ○○共同犯詐欺取財罪，處有期徒刑陸月，扣案如附表五編號五所示之物均沒收。        │
├──┼───┬────┬────┬───┬──────┬────────┬───────┤
│三二│亥○○│九十七年│電視購物│Ｂ○○│九萬九千元  │高楷賢華南銀行龍│Ｂ○○通聯譯文│
│    │      │九月七日│設定詐騙│Ｆ○○│            │潭分行帳號二四九│0000000│
│    │      │晚上七時│        │陳美良│            │00000000│九九八 (九十七│
│    │      │三十二分│        │      │            │一              │年九月七日)警 │
│    │      │許。    │        │      │            │                │卷第二三二頁背│
│    │      │        │        │      │            │                │面            │
├──┼───┼────┼────┼───┼──────┼────────┼───────┤
│    │      │九十七年│同上    │同上  │二萬一千元  │同上            │同上          │
│    │      │九月七日│        │      │            │                │              │
│    │      │晚上七時│        │      │            │                │              │
│    │      │四十四分│        │      │            │                │              │
│    │      │許。    │        │      │            │                │              │
├──┼───┴────┴────┴───┴──────┴────────┴───────┤
│證據│華南銀行自動櫃員機交易明細表二紙、人頭帳戶個資檢視表一紙（參彰化縣警察局田中分局田│
│    │警分偵字第0000000000號卷第四八０頁、第四八一頁）。                      │
├──┼─────────────────────────────────────────┤
│主文│Ｂ○○共同犯詐欺取財罪，處有期徒刑柒月，扣案如附表五編號五所示之物均沒收。        │
│    │Ｆ○○共同犯詐欺取財罪，處有期徒刑柒月，扣案如附表五編號五所示之物均沒收。        │
├──┼───┬────┬────┬───┬──────┬────────┬───────┤
│三三│己○○│九十七年│網路購物│Ｂ○○│一萬四千元  │華僑銀行帳號○二│Ｂ○○通聯譯文│
│    │      │九月七日│詐騙    │Ｆ○○│            │00000000│0000000│
│    │      │某時許。│        │陳美良│            │七一七○        │九九八 (九十七│
│    │      │        │        │      │            │                │年九月七日)警 │
│    │      │        │        │      │            │                │卷第二三二頁  │
├──┼───┼────┼────┼───┼──────┼────────┼───────┤
│    │      │九十七年│同上    │同上  │三萬六千元  │同上            │Ｂ○○通聯譯文│
│    │      │九月七日│        │      │            │                │0000000│
│    │      │某時許。│        │      │            │                │九九八 (九十七│
│    │      │        │        │      │            │                │年九月七日)警 │
│    │      │        │        │      │            │                │卷第二三三頁  │
├──┼───┴────┴────┴───┴──────┴────────┴───────┤
│證據│人頭帳戶個資檢視表、內政部警政署反詐騙案件紀錄表各一紙（參彰化縣警察局田中分局田警│
│    │分偵字第0000000000號卷第四八七頁、第四七八頁）。                        │
├──┼─────────────────────────────────────────┤
│主文│Ｂ○○共同犯詐欺取財罪，處有期徒刑陸月，扣案如附表五編號五所示之物均沒收。        │                                                                    │
│    │Ｆ○○共同犯詐欺取財罪，處有期徒刑陸月，扣案如附表五編號五所示之物均沒收。        │                                                                    │
├──┼───┬────┬────┬───┬──────┬────────┬───────┤
│三四│丁○○│九十七年│援交詐騙│Ｂ○○│九萬八千元  │簡巽助第一銀行大│Ｂ○○通聯譯文│
│    │      │九月十四│        │Ｆ○○│            │雅分行帳號四二六│0000000│
│    │      │日凌晨二│        │陳美良│            │00000000│九九八 (九十七│
│    │      │時二分許│        │      │            │                │年九月十三日) │
│    │      │。      │        │      │            │                │警卷第二三三頁│
├──┼───┼────┼────┼───┼──────┼────────┼───────┤
│    │      │九十七年│同上    │同上  │一千元      │同上            │同上          │
│    │      │九月十四│        │      │            │                │              │
│    │      │日凌晨二│        │      │            │                │              │
│    │      │時四分許│        │      │            │                │              │
│    │      │。      │        │      │            │                │              │
├──┼───┼────┼────┼───┼──────┼────────┼───────┤
│    │      │九十七年│同上    │同上  │五萬元      │同上            │同上          │
│    │      │九月十五│        │      │            │                │              │
│    │      │日凌晨二│        │      │            │                │              │
│    │      │時十一分│        │      │            │                │              │
│    │      │許。    │        │      │            │                │              │
├──┼───┼────┼────┼───┼──────┼────────┼───────┤
│    │      │九十七年│同上    │同上  │五萬元      │同上            │同上          │
│    │      │九月十五│        │      │            │                │              │
│    │      │日某時許│        │      │            │                │              │
│    │      │。      │        │      │            │                │              │
├──┼───┼────┼────┼───┼──────┼────────┼───────┤
│    │      │九十七年│同上    │同上  │七千九百元  │同上            │同上          │
│    │      │九月十六│        │      │            │                │              │
│    │      │日凌晨二│        │      │            │                │              │
│    │      │時四分許│        │      │            │                │              │
│    │      │。      │        │      │            │                │              │
├──┼───┼────┼────┼───┼──────┼────────┼───────┤
│    │      │九十七年│同上    │同上  │一千一百元  │同上            │同上          │
│    │      │九月十六│        │      │            │                │              │
│    │      │日凌晨二│        │      │            │                │              │
│    │      │時七分許│        │      │            │                │              │
│    │      │。      │        │      │            │                │              │
├──┼───┼────┼────┼───┼──────┼────────┼───────┤
│    │      │九十七年│同上    │同上  │一千元      │同上            │同上          │
│    │      │九月十六│        │      │            │                │              │
│    │      │日凌晨二│        │      │            │                │              │
│    │      │時九分許│        │      │            │                │              │
│    │      │。      │        │      │            │                │              │
├──┼───┴────┴────┴───┴──────┴────────┴───────┤
│證據│王山銀行存摺內頁影本、第一銀行自動櫃員機交易明細表、人頭帳戶個資檢視表各一紙（參彰│
│    │化縣警察局田中分局田警分偵字第0000000000號卷第四九一頁、第四九二頁）。  │
├──┼─────────────────────────────────────────┤
│主文│Ｂ○○共同犯詐欺取財罪，處有期徒刑捌月，扣案如附表五編號五所示之物均沒收。        │
│    │Ｆ○○共同犯詐欺取財罪，處有期徒刑捌月，扣案如附表五編號五所示之物均沒收。        │
├──┼───┬────┬────┬───┬──────┬────────┬───────┤
│三五│黃○○│九十七年│交友詐騙│Ｂ○○│五千九百五十│簡巽助合庫南屯分│Ｂ○○通聯譯文│
│    │      │九月十六│        │Ｆ○○│元          │行帳號一一六二八│0000000│
│    │      │日某時許│        │陳美良│            │00000000│九九八 (九十七│
│    │      │。      │        │      │            │                │年九月十三日) │
│    │      │        │        │      │            │                │警卷第二三三頁│
├──┼───┼────┼────┼───┼──────┼────────┼───────┤
│    │      │九十七年│同上    │同上  │四千元      │中國信託銀行帳號│同次詐騙匯出之│
│    │      │九月十六│        │      │            │00000000│其他人頭帳戶  │
│    │      │日下午一│        │      │            │八三八○        │              │
│    │      │時三十九│        │      │            │                │              │
│    │      │分許。  │        │      │            │                │              │
├──┼───┼────┼────┼───┼──────┼────────┼───────┤
│    │      │九十七年│同上    │同上  │            │同上            │同上          │
│    │      │九月十六│        │      │            │                │              │
│    │      │日某時許│        │      │            │                │              │
│    │      │。      │        │      │            │                │              │
├──┼───┼────┼────┼───┼──────┼────────┼───────┤
│    │      │九十七年│同上    │同上  │            │同上            │同上          │
│    │      │九月十六│        │      │            │                │              │
│    │      │日某時許│        │      │            │                │              │
│    │      │。      │        │      │            │                │              │
├──┼───┼────┼────┼───┼──────┼────────┼───────┤
│    │      │九十七年│同上    │同上  │            │（以上相加共九萬│同上          │
│    │      │九月十六│        │      │            │八千九百五十元）│              │
│    │      │日某時許│        │      │            │                │              │
│    │      │。      │        │      │            │                │              │
├──┼───┴────┴────┴───┴──────┴────────┴───────┤
│證據│中國信託銀行自動櫃員機交易明細表、人頭帳戶個資檢視表、內政部警政署反詐騙案件紀錄表│
│    │各一紙（參彰化縣警察局田中分局田警分偵字第0000000000號卷第四九五頁至第四│
│    │九七頁）。                                                                        │
├──┼─────────────────────────────────────────┤
│主文│Ｂ○○共同犯詐欺取財罪，處有期徒刑柒月，扣案如附表五編號五所示之物均沒收。        │
│    │Ｆ○○共同犯詐欺取財罪，處有期徒刑柒月，扣案如附表五編號五所示之物均沒收。        │
├──┼───┬────┬────┬───┬──────┬────────┬───────┤
│三六│丙○○│九十七年│交友詐騙│Ｂ○○│四千元      │中國信託銀行帳號│同次詐騙匯出之│
│    │      │九月十六│        │Ｆ○○│            │00000000│其他人頭帳戶  │
│    │      │日晚上十│        │陳美良│            │○九六一        │              │
│    │      │時四十一│        │      │            │                │              │
│    │      │分許。  │        │      │            │                │              │
├──┼───┼────┼────┼───┼──────┼────────┼───────┤
│    │      │九十七年│同上    │同上  │七千元      │中國信託銀行帳號│同黃○○前開遭│
│    │      │九月十七│        │      │            │00000000│詐騙匯出帳戶  │
│    │      │日凌晨一│        │      │            │八三八○        │              │
│    │      │時七分許│        │      │            │                │              │
│    │      │。      │        │      │            │                │              │
├──┼───┼────┼────┼───┼──────┼────────┼───────┤
│    │      │九十七年│同上    │同上  │二萬九千元  │同上            │同上          │
│    │      │九月十七│        │      │            │                │              │
│    │      │日凌晨一│        │      │            │                │              │
│    │      │時十三分│        │      │            │                │              │
│    │      │許。    │        │      │            │                │              │
├──┼───┼────┼────┼───┼──────┼────────┼───────┤
│    │      │九十七年│同上    │ 同上 │二萬八千元  │同上            │同上          │
│    │      │九月十七│        │      │            │                │              │
│    │      │日凌晨一│        │      │            │                │              │
│    │      │時十六分│        │      │            │                │              │
│    │      │許。    │        │      │            │                │              │
├──┼───┼────┼────┼───┼──────┼────────┼───────┤
│    │      │九十七年│同上    │同上  │三千元      │同上            │同上          │
│    │      │九月十七│        │      │            │                │              │
│    │      │日凌晨一│        │      │            │                │              │
│    │      │時十八分│        │      │            │                │              │
│    │      │許。    │        │      │            │                │              │
├──┼───┼────┼────┼───┼──────┼────────┼───────┤
│    │      │九十七年│同上    │同上  │二萬九千九百│臺灣銀行頭份分行│同次詐騙匯出之│
│    │      │九月十七│        │      │八十三元    │帳號○四三○○四│其他人頭帳戶  │
│    │      │日晚上十│        │      │            │四一六六七二    │              │
│    │      │時一分許│        │      │            │                │              │
│    │      │。      │        │      │            │                │              │
├──┼───┼────┼────┼───┼──────┼────────┼───────┤
│    │      │九十七年│同上    │同上  │七萬一千元  │顏大偉第一銀行吉│Ｂ○○通聯譯文│
│    │      │九月十七│        │      │            │林簡易分行帳號一│0000000│
│    │      │日晚上十│        │      │            │00000000│九九八 (九十七│
│    │      │時二十八│        │      │            │七九            │年九月十六日) │
│    │      │分許。  │        │      │            │                │警卷第二三三頁│
│    │      │        │        │      │            │                │背面          │
├──┼───┼────┼────┼───┼──────┼────────┼───────┤
│    │      │九十七年│同上    │同上  │二百元      │同上            │同上          │
│    │      │九月十七│        │      │            │                │              │
│    │      │日晚上十│        │      │            │                │              │
│    │      │時三十六│        │      │            │                │              │
│    │      │分許。  │        │      │            │                │              │
├──┼───┴────┴────┴───┴──────┴────────┴───────┤
│證據│彰化銀行自動櫃員機交易明細表一紙、花蓮第一信用合作社自動櫃員機交易明細表二紙、中國│
│    │信託銀行交易明細表五紙、人頭帳戶個資檢視表一紙（參彰化縣警察局田中分局田警分偵字第│
│    │0000000000號卷第四九九頁反面至第五０五頁）。                            │
├──┼─────────────────────────────────────────┤
│主文│Ｂ○○共同犯詐欺取財罪，處有期徒刑捌月，扣案如附表五編號五所示之物均沒收。        │
│    │Ｆ○○共同犯詐欺取財罪，處有期徒刑捌月，扣案如附表五編號五所示之物均沒收。        │
├──┼───┬────┬────┬───┬──────┬────────┬───────┤
│三七│庚○○│九十七年│交友詐騙│Ｂ○○│二萬四千零二│ｆ○○萬泰銀行東│Ｂ○○通聯譯文│
│    │      │九月二十│        │Ｆ○○│十四元      │臺北分行帳號○○│0000000│
│    │      │二日凌晨│        │Ｋ○○│            │00000000│九九八 (九十七│
│    │      │零時五十│        │蔣旻哲│            │一              │年九月二十一日│
│    │      │八分許。│        │阿全  │            │                │)偵卷中       │
│    │      │        │        │陳美良│            │                │              │
├──┼───┴────┴────┴───┴──────┴────────┴───────┤
│證據│臺中市警察局第四分局大墩派出所受理刑事案件報案三聯單、內政部警政署反詐騙案件紀錄表│
│    │各一紙（參彰化縣警察局田中分局田警分偵字第0000000000號卷第五０八頁、第五│
│    │０九頁）。                                                                        │
├──┼─────────────────────────────────────────┤
│主文│Ｂ○○共同犯詐欺取財罪，處有期徒刑陸月，扣案如附表五編號一、五所示之物均沒收。    │
│    │Ｆ○○共同犯詐欺取財罪，處有期徒刑陸月，扣案如附表五編號一、五所示之物均沒收。    │
│    │Ｋ○○共同犯詐欺取財罪，處有期徒刑陸月，扣案如附表五編號一、五所示之物均沒收。    │
│    │蔣旻哲共同犯詐欺取財罪，處有期徒刑伍月，扣案如附表五編號一、五所示之物均沒收。    │
└──┴─────────────────────────────────────────┘
附表四：（被害人表）
┌──┬───┬────┬────┬────┬────┬──────────────┐
│編號│被害人│被害時間│詐騙方式│參與詐騙│匯款金額│人頭帳戶                    │
│    │      │        │        │者      │        │                            │
├──┼───┼────┼────┼────┼────┼──────────────┤
│ 一 │Ｔ○○│九十七年│援交詐騙│Ｋ○○  │八萬元  │聯邦銀行帳號00000000│
│    │      │七月十一│        │Ｂ○○  │        │九四三八（甲地○，附表一編號│
│    │      │日凌晨五│        │宇○○  │        │六）                        │
│    │      │時三十二│        │陳威榤  │        │                            │
│    │      │分許。  │        │Ｆ○○  │        │                            │
│    │      │        │        │「阿全」│        │                            │
│    │      │        │        │陳美良  │        │                            │
├──┼───┴────┴────┴────┴────┴──────────────┤
│證據│內政部警政署反詐騙案件紀錄表、聯邦銀行自動櫃員機交易明細表各一紙（參彰化縣警│
│    │察局田中分局田警分偵字第二０三四０號卷宗一第二二九頁、第二百三十頁）。      │
├──┼──────────────────────────────────────┤
│主文│Ｋ○○共同犯詐欺取財罪，處有期徒刑陸月，扣案如附表五編號一、四、五所示之物均│
│    │沒收。                                                                      │
│    │Ｂ○○共同犯詐欺取財罪，處有期徒刑陸月，扣案如附表五編號一、四、五所示之物均│
│    │沒收。                                                                      │
│    │宇○○共同犯詐欺取財罪，處有期徒刑伍月，扣案如附表五編號一、四、五所示之物均│
│    │沒收。                                                                      │
│    │Ｆ○○共同犯詐欺取財罪，處有期徒刑陸月，扣案如附表五編號一、四、五所示之物均│
│    │沒收。                                                                      │
├──┼───┬────┬────┬────┬────┬──────────────┤
│ 二 │甲ｊ○│九十七年│援交詐騙│Ｋ○○  │七千元  │臺北富邦銀行帳號六七二一六八│
│    │      │六月十五│        │甲○○  │        │一一五五六一（ｈ○○，附表一│
│    │      │日晚上六│        │天○○  │        │編號一）                    │
│    │      │時二十六│        │Ｂ○○  │        │                            │
│    │      │分許。  │        │陳威榤  │        │                            │
│    │      │        │        │Ｆ○○  │        │                            │
│    │      │        │        │「阿全」│        │                            │
│    │      │        │        │陳美良  │        │                            │
├──┼───┴────┴────┴────┴────┴──────────────┤
│證據│臺中市警察局第五分局文昌派出所受理刑事案件報案三聯單、受理詐騙帳戶通報警示簡│
│    │便格式表、金融機構聯防機制通報單各一紙（參彰化縣警察局田中分局田警分偵字號卷│
│    │宗三第十頁至第十二頁）。                                                    │
├──┼──────────────────────────────────────┤
│主文│Ｋ○○共同犯詐欺取財罪，處有期徒刑陸月，扣案如附表五編號一、二、五所示之物均│
│    │沒收。                                                                      │
│    │甲○○共同犯詐欺取財罪，處有期徒刑伍月，扣案如附表五編號一、二、五所示之物均│
│    │沒收。                                                                      │
│    │天○○共同犯詐欺取財罪，處有期徒刑伍月，扣案如附表五編號一、二、五所示之物均│
│    │沒收。                                                                      │
│    │Ｂ○○共同犯詐欺取財罪，處有期徒刑陸月，扣案如附表五編號一、二、五所示之物均│
│    │沒收。                                                                      │
│    │Ｆ○○共同犯詐欺取財罪，處有期徒刑陸月，扣案如附表五編號一、二、五所示之物均│
│    │沒收。                                                                      │
├──┼───┬────┬────┬────┬────┬──────────────┤
│ 三 │ｅ○○│九十七年│援交詐騙│Ｋ○○  │一萬元  │彰化銀行帳號00000000│
│    │      │四月二十│        │甲○○  │        │三二六０００                │
│    │      │五日凌晨│        │Ｂ○○  │        │                            │
│    │      │三時二十│        │Ｆ○○  │        │                            │
│    │      │五分許。│        │「阿全」│        │                            │
│    │      │        │        │陳美良  │        │                            │
├──┼───┼────┼────┼────┼────┼──────────────┤
│    │      │九十七年│同上    │同上    │一萬元  │同上                        │
│    │      │四月二十│        │        │        │                            │
│    │      │五日凌晨│        │        │        │                            │
│    │      │三時四十│        │        │        │                            │
│    │      │六分許。│        │        │        │                            │
├──┼───┼────┼────┼────┼────┼──────────────┤
│    │      │九十七年│同上    │同上    │一萬元  │同上                        │
│    │      │四月二十│        │        │        │                            │
│    │      │五日凌晨│        │        │        │                            │
│    │      │四時十八│        │        │        │                            │
│    │      │分許。  │        │        │        │                            │
├──┼───┼────┼────┼────┼────┼──────────────┤
│    │      │九十七年│同上    │同上    │六千元  │同上                        │
│    │      │四月二十│        │        │        │                            │
│    │      │五日凌晨│        │        │        │                            │
│    │      │四時五十│        │        │        │                            │
│    │      │一分許。│        │        │        │                            │
├──┼───┼────┼────┼────┼────┼──────────────┤
│    │      │九十七年│同上    │同上    │三千六百│文山景美郵局帳號０００一二九│
│    │      │四月二十│        │        │五十六元│00000000（甲玄○，附│
│    │      │五日晚上│        │        │        │表一編號二）                │
│    │      │九時五分│        │        │        │                            │
│    │      │許。    │        │        │        │                            │
├──┼───┴────┴────┴────┴────┴──────────────┤
│證據│彰化銀行自動櫃員機交易明細表五紙、台新銀行自動櫃員機交易明細表一紙、嘉義市政│
│    │府警察局第二分局新南派出所受理刑事案件報案三聯單一紙（參彰化縣警察局田中分局│
│    │田警分偵字第號卷宗三第十六頁至第十八頁）。                                  │
├──┼──────────────────────────────────────┤
│主文│Ｋ○○共同犯詐欺取財罪，處有期徒刑陸月，扣案如附表五編號一、五所示之物均沒收│
│    │。                                                                          │
│    │甲○○共同犯詐欺取財罪，處有期徒刑伍月，扣案如附表五編號一、五所示之物均沒收│
│    │。                                                                          │
│    │Ｂ○○共同犯詐欺取財罪，處有期徒刑陸月，扣案如附表五編號一、五所示之物均沒收│
│    │。                                                                          │
│    │Ｆ○○共同犯詐欺取財罪，處有期徒刑陸月，扣案如附表五編號一、五所示之物均沒收│
│    │。                                                                          │
├──┼───┬────┬────┬────┬────┬──────────────┤
│ 四 │甲Ｃ○│九十七年│交友詐騙│Ｋ○○  │二萬九千│萬泰銀行帳號00000000│
│    │      │四月二十│        │甲○○  │九百七十│二二００（甲天○，附表二編號│
│    │      │四日下午│        │Ｂ○○  │九元    │三）                        │
│    │      │二時五十│        │Ｆ○○  │        │                            │
│    │      │分許。  │        │「阿全」│        │                            │
│    │      │        │        │陳美良  │        │                            │
├──┼───┼────┼────┼────┼────┼──────────────┤
│    │      │九十七年│同上    │同上    │二萬元  │渣打銀行帳號00000000│
│    │      │四月二十│        │        │        │九九四                      │
│    │      │四日下午│        │        │        │                            │
│    │      │三時十二│        │        │        │                            │
│    │      │分許。  │        │        │        │                            │
├──┼───┴────┴────┴────┴────┴──────────────┤
│證據│新竹市農會、渣打銀行自動櫃員機交易明細表各一紙、新竹市警察局第三分局中華派出│
│    │所受理刑事案件報案三聯單一紙（參彰化縣警察局田中分局田警分偵字第號卷宗三第二│
│    │十一頁、第二十二頁）。                                                      │
├──┼──────────────────────────────────────┤
│主文│Ｋ○○共同犯詐欺取財罪，處有期徒刑陸月，扣案如附表五編號一、五所示之物均沒收│
│    │。                                                                          │
│    │甲○○共同犯詐欺取財罪，處有期徒刑伍月，扣案如附表五編號一、五所示之物均沒收│
│    │。                                                                          │
│    │Ｂ○○共同犯詐欺取財罪，處有期徒刑陸月，扣案如附表五編號一、五所示之物均沒收│
│    │。                                                                          │
│    │Ｆ○○共同犯詐欺取財罪，處有期徒刑陸月，扣案如附表五編號一、五所示之物均沒收│
│    │。                                                                          │
├──┼───┬────┬────┬────┬────┬──────────────┤
│ 五 │甲ｄ○│九十七年│網路購物│Ｋ○○  │二萬九千│匯豐銀行帳號00000000│
│    │      │五月二十│詐騙    │甲○○  │九百九十│四四四二００（甲Ｘ○，附表一│
│    │      │九日晚上│        │Ｂ○○  │九元    │編號四）                    │
│    │      │七時十四│        │陳威榤  │        │                            │
│    │      │分許。  │        │Ｆ○○  │        │                            │
│    │      │        │        │「阿全」│        │                            │
│    │      │        │        │陳美良  │        │                            │
├──┼───┴────┴────┴────┴────┴──────────────┤
│證據│第一銀行自動櫃員機交易明細表一紙（參彰化縣警察局田中分局田警分偵字第號卷宗三│
│    │第二十七頁）。                                                              │
├──┼──────────────────────────────────────┤
│主文│Ｋ○○共同犯詐欺取財罪，處有期徒刑陸月，扣案如附表五編號一、五所示之物均沒收│
│    │。                                                                          │
│    │甲○○共同犯詐欺取財罪，處有期徒刑伍月，扣案如附表五編號一、五所示之物均沒收│
│    │。                                                                          │
│    │Ｂ○○共同犯詐欺取財罪，處有期徒刑陸月，扣案如附表五編號一、五所示之物均沒收│
│    │。                                                                          │
│    │Ｆ○○共同犯詐欺取財罪，處有期徒刑陸月，扣案如附表五編號一、五所示之物均沒收│
│    │。                                                                          │
├──┼───┬────┬────┬────┬────┬──────────────┤
│ 六 │ｄ○○│九十七年│網路購物│Ｋ○○  │二萬九千│匯豐銀行0000000000│
│    │      │五月九日│詐騙    │甲○○  │九百九十│四二００（甲Ｘ○，附表二編號│
│    │      │晚上七時│        │Ｂ○○  │九元    │四）                        │
│    │      │五十五分│        │Ｆ○○  │        │                            │
│    │      │許。    │        │「阿全」│        │                            │
│    │      │        │        │陳美良  │        │                            │
├──┼───┴────┴────┴────┴────┴──────────────┤
│證據│臺北市政府警察局大安分局敦化南路派出所理刑事案件報案三聯單一紙、第一銀行自動│
│    │櫃員機交易明細表一紙（彰化縣警察局田中分局田警分偵字第號卷宗三第三十頁、第三│
│    │十一頁）。                                                                  │
├──┼──────────────────────────────────────┤
│主文│Ｋ○○共同犯詐欺取財罪，處有期徒刑陸月，扣案如附表五編號一、五所示之物均沒收│
│    │。                                                                          │
│    │甲○○共同犯詐欺取財罪，處有期徒刑伍月，扣案如附表五編號一、五所示之物均沒收│
│    │。                                                                          │
│    │Ｂ○○共同犯詐欺取財罪，處有期徒刑陸月，扣案如附表五編號一、五所示之物均沒收│
│    │。                                                                          │
│    │Ｆ○○共同犯詐欺取財罪，處有期徒刑陸月，扣案如附表五編號一、五所示之物均沒收│
│    │。                                                                          │
├──┼───┬────┬────┬────┬────┬──────────────┤
│ 七 │甲ｉ○│九十七年│電視購物│Ｋ○○  │一萬一千│板橋後埔郵局帳號０三一一０三│
│    │      │八月十一│詐騙    │蔣旻哲  │一百一十│00000000（甲戌○，附│
│    │      │日晚上八│        │Ｂ○○  │一元    │表一編號五）                │
│    │      │時十一分│        │宇○○  │        │                            │
│    │      │許。    │        │陳威榤  │        │                            │
│    │      │        │        │Ｆ○○  │        │                            │
│    │      │        │        │「阿全」│        │                            │
│    │      │        │        │陳美良  │        │                            │
├──┼───┴────┴────┴────┴────┴──────────────┤
│證據│郵局自動櫃員機交易明細表一紙（參彰化縣警察局田中分局田警分偵字第號卷宗三第三│
│    │十五頁）。                                                                  │
├──┼──────────────────────────────────────┤
│主文│Ｋ○○共同犯詐欺取財罪，處有期徒刑陸月，扣案如附表五編號一、四、五所示之物均│
│    │沒收。                                                                      │
│    │蔣旻哲共同犯詐欺取財罪，處有期徒刑伍月，扣案如附表五編號一、四、五所示之物均│
│    │沒收。                                                                      │
│    │Ｂ○○共同犯詐欺取財罪，處有期徒刑陸月，扣案如附表五編號一、四、五所示之物均│
│    │沒收。                                                                      │
│    │宇○○共同犯詐欺取財罪，處有期徒刑伍月，扣案如附表五編號一、四、五所示之物均│
│    │沒收。                                                                      │
│    │Ｆ○○共同犯詐欺取財罪，處有期徒刑陸月，扣案如附表五編號一、四、五所示之物均│
│    │沒收。                                                                      │
├──┼───┬────┬────┬────┬────┬──────────────┤
│ 八 │甲ｂ○│九十七年│電視購物│Ｋ○○  │二萬九千│郵局000000000000│
│    │      │八月十一│詐騙    │蔣旻哲  │九百八十│三四（甲戌○，附表二編號五）│
│    │      │日晚上八│        │Ｂ○○  │三元    │                            │
│    │      │時十六分│        │宇○○  │        │                            │
│    │      │許。    │        │陳威榤  │        │                            │
│    │      │        │        │Ｆ○○  │        │                            │
│    │      │        │        │「阿全」│        │                            │
│    │      │        │        │陳美良  │        │                            │
├──┼───┼────┼────┼────┼────┼──────────────┤
│    │      │九十七年│同上    │同上    │二萬九千│合庫000000000000│
│    │      │八月十一│        │        │九百八十│一                          │
│    │      │日晚上八│        │        │三元    │                            │
│    │      │時二十二│        │        │        │                            │
│    │      │分許。  │        │        │        │                            │
├──┼───┼────┼────┼────┼────┼──────────────┤
│    │      │九十七年│同上    │同上    │二萬九千│臺灣銀行0000000000│
│    │      │八月十一│        │        │九百八十│四二                        │
│    │      │日晚上八│        │        │三元    │                            │
│    │      │時二十七│        │        │        │                            │
│    │      │分許。  │        │        │        │                            │
├──┼───┼────┼────┼────┼────┼──────────────┤
│    │      │九十七年│同上    │同上    │九萬九千│華南銀行0000000000│
│    │      │八月十一│        │        │元      │四一一００九                │
│    │      │日晚上九│        │        │        │                            │
│    │      │時三十九│        │        │        │                            │
│    │      │分許。  │        │        │        │                            │
├──┼───┼────┼────┼────┼────┼──────────────┤
│    │      │九十七年│同上    │同上    │七十八萬│聯邦銀行0000000000│
│    │      │八月十二│        │        │七千一百│０七八四六八                │
│    │      │日上午十│        │        │零一元  │                            │
│    │      │時三十七│        │        │        │                            │
│    │      │分許。  │        │        │        │                            │
├──┼───┴────┴────┴────┴────┴──────────────┤
│證據│第一銀行自動櫃員機交易明細表三紙、中國信託銀行、華南銀行自動櫃員機交易細明表│
│    │各一紙（參彰化縣警察局田中分局田警分偵字第號卷宗三第三十八頁、第三十九頁）。│
├──┼──────────────────────────────────────┤
│主文│Ｋ○○共同犯詐欺取財罪，處有期徒刑陸月，扣案如附表五編號一、四、五所示之物均│
│    │沒收。                                                                      │
│    │蔣旻哲共同犯詐欺取財罪，處有期徒刑伍月，扣案如附表五編號一、四、五所示之物均│
│    │沒收。                                                                      │
│    │Ｂ○○共同犯詐欺取財罪，處有期徒刑陸月，扣案如附表五編號一、四、五所示之物均│
│    │沒收。                                                                      │
│    │宇○○共同犯詐欺取財罪，處有期徒刑伍月，扣案如附表五編號一、四、五所示之物均│
│    │沒收。                                                                      │
│    │Ｆ○○共同犯詐欺取財罪，處有期徒刑陸月，扣案如附表五編號一、四、五所示之物均│
│    │沒收。                                                                      │
├──┼───┬────┬────┬────┬────┬──────────────┤
│ 九 │甲Ｙ○│九十七年│網路購物│Ｋ○○  │二萬四千│樹林柑園郵局00000000│
│    │      │三月二十│詐騙    │甲○○  │一百一十│０七四六五二（ｓ○○，附表一│
│    │      │四日下午│        │Ｆ○○  │二元    │編號七）                    │
│    │      │五時二十│        │「阿全」│        │                            │
│    │      │七分許。│        │陳美良  │        │                            │
├──┼───┴────┴────┴────┴────┴──────────────┤
│證據│郵局自動櫃員機交易明細表一紙（參彰化縣警察局田中分局田警分偵字第號卷宗三第四│
│    │十三頁）。                                                                  │
├──┼──────────────────────────────────────┤
│主文│Ｋ○○共同犯詐欺取財罪，處有期徒刑陸月，扣案如附表五編號一、五所示之物均沒收│
│    │。                                                                          │
│    │甲○○共同犯詐欺取財罪，處有期徒刑伍月，扣案如附表五編號一、五所示之物均沒收│
│    │。                                                                          │
│    │Ｆ○○共同犯詐欺取財罪，處有期徒刑陸月，扣案如附表五編號一、五所示之物均沒收│
│    │。                                                                          │
├──┼───┬────┬────┬────┬────┬──────────────┤
│ 十 │戌○○│九十七年│網路購物│Ｋ○○  │二千元  │聯邦銀行帳號00000000│
│    │      │六月三日│詐騙    │甲○○  │        │00000000            │
│    │      │下午五時│        │天○○  │        │                            │
│    │      │十六分許│        │Ｂ○○  │        │                            │
│    │      │。      │        │陳威榤  │        │                            │
│    │      │        │        │Ｆ○○  │        │                            │
│    │      │        │        │「阿全」│        │                            │
│    │      │        │        │陳美良  │        │                            │
├──┼───┼────┼────┼────┼────┼──────────────┤
│    │      │九十七年│同上    │同上    │九萬元  │第一銀行帳號00000000│
│    │      │六月三日│        │        │        │八三０（甲亥○，附表一編號八│
│    │      │晚上十時│        │        │        │）                          │
│    │      │十三分許│        │        │        │                            │
│    │      │。      │        │        │        │                            │
├──┼───┴────┴────┴────┴────┴──────────────┤
│證據│聯邦銀行、第一銀行自動櫃員機交易明細表各一紙（參彰化縣警察局田中分局田警分偵│
│    │字第號卷宗三第四十六頁）。                                                  │
├──┼──────────────────────────────────────┤
│主文│Ｋ○○共同犯詐欺取財罪，處有期徒刑陸月，扣案如附表五編號一、二、五所示之物均│
│    │沒收。                                                                      │
│    │甲○○共同犯詐欺取財罪，處有期徒刑伍月，扣案如附表五編號一、二、五所示之物均│
│    │沒收。                                                                      │
│    │天○○共同犯詐欺取財罪，處有期徒刑伍月，扣案如附表五編號一、二、五所示之物均│
│    │沒收。                                                                      │
│    │Ｂ○○共同犯詐欺取財罪，處有期徒刑陸月，扣案如附表五編號一、二、五所示之物均│
│    │沒收。                                                                      │
│    │Ｆ○○共同犯詐欺取財罪，處有期徒刑陸月，扣案如附表五編號一、二、五所示之物均│
│    │沒收。                                                                      │
├──┼───┬────┬────┬────┬────┬──────────────┤
│十一│甲辰○│九十七年│援交詐騙│Ｋ○○  │五萬元  │彰化銀行帳號00000000│
│    │      │五月二十│        │甲○○  │        │九九四三００（甲Ｂ○，附表一│
│    │      │日下午三│        │Ｂ○○  │        │編號九）                    │
│    │      │時三十九│        │Ｆ○○  │        │                            │
│    │      │分許。  │        │「阿全」│        │                            │
│    │      │        │        │陳美良  │        │                            │
├──┼───┼────┼────┼────┼────┼──────────────┤
│    │      │九十七年│同上    │同上    │一萬元  │渣打銀行帳號00000000│
│    │      │五月二十│        │        │        │七七一四                    │
│    │      │日下午五│        │        │        │                            │
│    │      │時四十九│        │        │        │                            │
│    │      │分許。  │        │        │        │                            │
├──┼───┼────┼────┼────┼────┼──────────────┤
│    │      │九十七年│同上    │同上    │二萬元  │同上                        │
│    │      │五月二十│        │        │        │                            │
│    │      │一日下午│        │        │        │                            │
│    │      │三時四十│        │        │        │                            │
│    │      │八分許。│        │        │        │                            │
├──┼───┼────┼────┼────┼────┼──────────────┤
│    │      │九十七年│同上    │同上    │五萬元  │上海銀行帳號00000000│
│    │      │五月二十│        │        │        │二六四八五八（甲Ｗ○，附表一│
│    │      │一日下午│        │        │        │編號二二）                  │
│    │      │一時七分│        │        │        │                            │
│    │      │許。    │        │        │        │                            │
├──┼───┼────┼────┼────┼────┼──────────────┤
│    │      │九十七年│同上    │同上    │四萬元  │同上                        │
│    │      │五月二十│        │        │        │                            │
│    │      │二日下午│        │        │        │                            │
│    │      │一時二十│        │        │        │                            │
│    │      │九分許。│        │        │        │                            │
├──┼───┼────┼────┼────┼────┼──────────────┤
│    │      │九十七年│同上    │同上    │四萬元  │郵局帳號0000000000│
│    │      │五月二十│        │        │        │四一八五                    │
│    │      │三日下午│        │        │        │                            │
│    │      │三時一分│        │        │        │                            │
│    │      │許。    │        │        │        │                            │
├──┼───┴────┴────┴────┴────┴──────────────┤
│證據│渣打銀行自動櫃員機交易明細表二紙、彰化銀行存款憑條一紙、郵政國內匯款執據一紙│
│    │、上海商業儲蓄銀行存款憑條二紙（參彰化縣警察局田中分局田警分偵字第號卷宗三第│
│    │五十一頁至第五十三頁）。                                                    │
├──┼──────────────────────────────────────┤
│主文│Ｋ○○共同犯詐欺取財罪，處有期徒刑捌月，扣案如附表五編號一、五所示之物均沒收│
│    │。                                                                          │
│    │甲○○共同犯詐欺取財罪，處有期徒刑柒月，扣案如附表五編號一、五所示之物均沒收│
│    │。                                                                          │
│    │Ｂ○○共同犯詐欺取財罪，處有期徒刑捌月，扣案如附表五編號一、五所示之物均沒收│
│    │。                                                                          │
│    │Ｆ○○共同犯詐欺取財罪，處有期徒刑捌月，扣案如附表五編號一、五所示之物均沒收│
│    │。                                                                          │
├──┼───┬────┬────┬────┬────┬──────────────┤
│十二│甲Ｐ○│九十七年│網路購物│Ｋ○○  │二萬九千│臺北富邦銀行帳號三三０一六八│
│    │      │七月十九│詐騙    │Ｂ○○  │九百八十│六二二八六四（ｔ○○，附表一│
│    │      │日下午五│        │宇○○  │九元    │編號十）                    │
│    │      │時四十九│        │陳威榤  │        │                            │
│    │      │分許。  │        │Ｆ○○  │        │                            │
│    │      │        │        │「阿全」│        │                            │
│    │      │        │        │陳美良  │        │                            │
├──┼───┴────┴────┴────┴────┴──────────────┤
│證據│郵局自動櫃員機交易明細表一紙（參彰化縣警察局田中分局田警分偵字第號卷宗三第五│
│    │十八頁）。                                                                  │
├──┼──────────────────────────────────────┤
│主文│Ｋ○○共同犯詐欺取財罪，處有期徒刑陸月，扣案如附表五編號一、四、五所示之物均│
│    │沒收。                                                                      │
│    │Ｂ○○共同犯詐欺取財罪，處有期徒刑陸月，扣案如附表五編號一、四、五所示之物均│
│    │沒收。                                                                      │
│    │宇○○共同犯詐欺取財罪，處有期徒刑伍月，扣案如附表五編號一、四、五所示之物均│
│    │沒收。                                                                      │
│    │Ｆ○○共同犯詐欺取財罪，處有期徒刑陸月，扣案如附表五編號一、四、五所示之物均│
│    │沒收。                                                                      │
├──┼───┬────┬────┬────┬────┬──────────────┤
│十三│甲ｓ○│九十七年│網路購物│Ｋ○○  │一萬元  │永豐銀行帳號00000000│
│    │      │七月十四│詐騙    │Ｂ○○  │        │七六五三三八（謝銘聰）      │
│    │      │日晚上十│        │宇○○  │        │                            │
│    │      │時四十六│        │陳威榤  │        │                            │
│    │      │分許。  │        │Ｆ○○  │        │                            │
│    │      │        │        │「阿全」│        │                            │
│    │      │        │        │陳美良  │        │                            │
├──┼───┴────┴────┴────┴────┴──────────────┤
│證據│永豐銀行自動櫃員機交易明細表一紙（參彰化縣警察局田中分局田警分偵字第號卷宗三│
│    │第六十一頁）。                                                              │
├──┼──────────────────────────────────────┤
│主文│Ｋ○○共同犯詐欺取財罪，處有期徒刑陸月，扣案如附表五編號一、四、五所示之物均│
│    │沒收。                                                                      │
│    │Ｂ○○共同犯詐欺取財罪，處有期徒刑陸月，扣案如附表五編號一、四、五所示之物均│
│    │沒收。                                                                      │
│    │宇○○共同犯詐欺取財罪，處有期徒刑伍月，扣案如附表五編號一、四、五所示之物均│
│    │沒收。                                                                      │
│    │Ｆ○○共同犯詐欺取財罪，處有期徒刑陸月，扣案如附表五編號一、四、五所示之物均│
│    │沒收。                                                                      │
├──┼───┬────┬────┬────┬────┬──────────────┤
│十四│甲ｍ○│九十七年│購物詐騙│Ｋ○○  │一萬八千│同上                        │
│    │      │七月十四│        │Ｂ○○  │元      │                            │
│    │      │日晚上十│        │宇○○  │        │                            │
│    │      │時三十六│        │陳威榤  │        │                            │
│    │      │分許。  │        │Ｆ○○  │        │                            │
│    │      │        │        │「阿全」│        │                            │
│    │      │        │        │陳美良  │        │                            │
├──┼───┴────┴────┴────┴────┴──────────────┤
│證據│被害人甲ｍ○於警詢時之指訴（參彰化縣警察局田中分局田警分偵字第號卷宗三第六十│
│    │二頁、第六十三頁）。                                                        │
├──┼──────────────────────────────────────┤
│主文│Ｋ○○共同犯詐欺取財罪，處有期徒刑陸月，扣案如附表五編號一、四、五所示之物均│
│    │沒收。                                                                      │
│    │Ｂ○○共同犯詐欺取財罪，處有期徒刑陸月，扣案如附表五編號一、四、五所示之物均│
│    │沒收。                                                                      │
│    │宇○○共同犯詐欺取財罪，處有期徒刑伍月，扣案如附表五編號一、四、五所示之物均│
│    │沒收。                                                                      │
│    │Ｆ○○共同犯詐欺取財罪，處有期徒刑陸月，扣案如附表五編號一、四、五所示之物均│
│    │沒收。                                                                      │
├──┼───┬────┬────┬────┬────┬──────────────┤
│十五│甲ａ○│九十七年│網路購物│Ｋ○○  │二千零五│郵局帳號0000000000│
│    │      │七月十三│詐騙    │Ｂ○○  │元      │八四四五（謝銘聰）          │
│    │      │日晚上七│        │宇○○  │        │                            │
│    │      │時五十八│        │陳威榤  │        │                            │
│    │      │分許。  │        │Ｆ○○  │        │                            │
│    │      │        │        │「阿全」│        │                            │
│    │      │        │        │陳美良  │        │                            │
├──┼───┴────┴────┴────┴────┴──────────────┤
│證據│郵局自動櫃員機交易明細表一紙（參彰化縣警察局田中分局田警分偵字第號卷宗三第六│
│    │十七頁）。                                                                  │
├──┼──────────────────────────────────────┤
│主文│Ｋ○○共同犯詐欺取財罪，處有期徒刑陸月，扣案如附表五編號一、四、五所示之物均│
│    │沒收。                                                                      │
│    │Ｂ○○共同犯詐欺取財罪，處有期徒刑陸月，扣案如附表五編號一、四、五所示之物均│
│    │沒收。                                                                      │
│    │宇○○共同犯詐欺取財罪，處有期徒刑伍月，扣案如附表五編號一、四、五所示之物均│
│    │沒收。                                                                      │
│    │Ｆ○○共同犯詐欺取財罪，處有期徒刑陸月，扣案如附表五編號一、四、五所示之物均│
│    │沒收。                                                                      │
├──┼───┬────┬────┬────┬────┬──────────────┤
│十六│甲ｑ○│九十七年│網路購物│Ｋ○○  │一萬零二│同上                        │
│    │      │七月十三│詐騙    │Ｂ○○  │十二元  │                            │
│    │      │日晚上七│        │宇○○  │        │                            │
│    │      │時二十七│        │陳威榤  │        │                            │
│    │      │分許。  │        │Ｆ○○  │        │                            │
│    │      │        │        │「阿全」│        │                            │
│    │      │        │        │陳美良  │        │                            │
├──┼───┴────┴────┴────┴────┴──────────────┤
│證據│華南銀行自動櫃員機交易明細表一紙（參彰化縣警察局田中分局田警分偵字第號卷宗三│
│    │第七十一頁）。                                                              │
├──┼──────────────────────────────────────┤
│主文│Ｋ○○共同犯詐欺取財罪，處有期徒刑陸月，扣案如附表五編號一、四、五所示之物均│
│    │沒收。                                                                      │
│    │Ｂ○○共同犯詐欺取財罪，處有期徒刑陸月，扣案如附表五編號一、四、五所示之物均│
│    │沒收。                                                                      │
│    │宇○○共同犯詐欺取財罪，處有期徒刑伍月，扣案如附表五編號一、四、五所示之物均│
│    │沒收。                                                                      │
│    │Ｆ○○共同犯詐欺取財罪，處有期徒刑陸月，扣案如附表五編號一、四、五所示之物均│
│    │沒收。                                                                      │
├──┼───┬────┬────┬────┬────┬──────────────┤
│十七│甲ｈ○│九十七年│網路購物│Ｋ○○  │二萬二千│同上                        │
│    │      │七月十三│詐騙    │Ｂ○○  │一百二十│                            │
│    │      │日晚上六│        │宇○○  │三元    │                            │
│    │      │時三十分│        │陳威榤  │        │                            │
│    │      │許。    │        │Ｆ○○  │        │                            │
│    │      │        │        │「阿全」│        │                            │
│    │      │        │        │陳美良  │        │                            │
├──┼───┴────┴────┴────┴────┴──────────────┤
│證據│中華郵政公司自動櫃員機交易明細表一紙（參彰化縣警察局田中分局田警分偵字第號卷│
│    │宗三第七十五頁）。                                                          │
├──┼──────────────────────────────────────┤
│主文│Ｋ○○共同犯詐欺取財罪，處有期徒刑陸月，扣案如附表五編號一、四、五所示之物均│
│    │沒收。                                                                      │
│    │Ｂ○○共同犯詐欺取財罪，處有期徒刑陸月，扣案如附表五編號一、四、五所示之物均│
│    │沒收。                                                                      │
│    │宇○○共同犯詐欺取財罪，處有期徒刑伍月，扣案如附表五編號一、四、五所示之物均│
│    │沒收。                                                                      │
│    │Ｆ○○共同犯詐欺取財罪，處有期徒刑陸月，扣案如附表五編號一、四、五所示之物均│
│    │沒收。                                                                      │
├──┼───┬────┬────┬────┬────┬──────────────┤
│十八│甲Ｓ○│九十七年│網路購物│Ｋ○○  │五千一百│同上                        │
│    │      │七月十三│詐騙    │Ｂ○○  │二十三元│                            │
│    │      │日晚上六│        │宇○○  │        │                            │
│    │      │時四十八│        │陳威榤  │        │                            │
│    │      │分許。  │        │Ｆ○○  │        │                            │
│    │      │        │        │「阿全」│        │                            │
│    │      │        │        │陳美良  │        │                            │
├──┼───┴────┴────┴────┴────┴──────────────┤
│證據│郵局自動櫃員機交易明細表一紙（參彰化縣警察局田中分局田警分偵字第號卷宗三第七│
│    │十八頁）。                                                                  │
├──┼──────────────────────────────────────┤
│主文│Ｋ○○共同犯詐欺取財罪，處有期徒刑陸月，扣案如附表五編號一、四、五所示之物均│
│    │沒收。                                                                      │
│    │Ｂ○○共同犯詐欺取財罪，處有期徒刑陸月，扣案如附表五編號一、四、五所示之物均│
│    │沒收。                                                                      │
│    │宇○○共同犯詐欺取財罪，處有期徒刑伍月，扣案如附表五編號一、四、五所示之物均│
│    │沒收。                                                                      │
│    │Ｆ○○共同犯詐欺取財罪，處有期徒刑陸月，扣案如附表五編號一、四、五所示之物均│
│    │沒收。                                                                      │
├──┼───┬────┬────┬────┬────┬──────────────┤
│十九│甲Ｏ○│九十七年│網路購物│Ｋ○○  │二萬九千│同上                        │
│    │      │七月十三│詐騙    │Ｂ○○  │九百八十│                            │
│    │      │日晚上六│        │宇○○  │八元    │                            │
│    │      │時四十九│        │陳威榤  │        │                            │
│    │      │分許。  │        │Ｆ○○  │        │                            │
│    │      │        │        │「阿全」│        │                            │
│    │      │        │        │陳美良  │        │                            │
├──┼───┴────┴────┴────┴────┴──────────────┤
│證據│泰山鄉農會自動櫃員機交易明細表一紙（參彰化縣警察局田中分局田警分偵字第號卷宗│
│    │三第八十二頁）。                                                            │
├──┼──────────────────────────────────────┤
│主文│Ｋ○○共同犯詐欺取財罪，處有期徒刑陸月，扣案如附表五編號一、四、五所示之物均│
│    │沒收。                                                                      │
│    │Ｂ○○共同犯詐欺取財罪，處有期徒刑陸月，扣案如附表五編號一、四、五所示之物均│
│    │沒收。                                                                      │
│    │宇○○共同犯詐欺取財罪，處有期徒刑伍月，扣案如附表五編號一、四、五所示之物均│
│    │沒收。                                                                      │
│    │Ｆ○○共同犯詐欺取財罪，處有期徒刑陸月，扣案如附表五編號一、四、五所示之物均│
│    │沒收。                                                                      │
├──┼───┬────┬────┬────┬────┬──────────────┤
│二十│甲丑○│九十七年│網路購物│Ｋ○○  │二萬九千│國泰世華帳號00000000│
│    │      │六月二十│詐騙    │Ｂ○○  │九百八十│五０三八（甲辛○，附表一編號│
│    │      │二日晚上│        │陳威榤  │八元    │十一）                      │
│    │      │九時二十│        │Ｆ○○  │        │                            │
│    │      │七分許。│        │「阿全」│        │                            │
│    │      │        │        │陳美良  │        │                            │
├──┼───┴────┴────┴────┴────┴──────────────┤
│證據│郵局自動櫃員機交易明細表一紙（參彰化縣警察局田中分局田警分偵字第號卷宗三第八│
│    │十五頁）。                                                                  │
├──┼──────────────────────────────────────┤
│主文│Ｋ○○共同犯詐欺取財罪，處有期徒刑陸月，扣案如附表五編號一、五所示之物均沒收│
│    │。                                                                          │
│    │Ｂ○○共同犯詐欺取財罪，處有期徒刑陸月，扣案如附表五編號一、五所示之物均沒收│
│    │。                                                                          │
│    │Ｆ○○共同犯詐欺取財罪，處有期徒刑陸月，扣案如附表五編號一、五所示之物均沒收│
│    │。                                                                          │
├──┼───┬────┬────┬────┬────┬──────────────┤
│二一│甲卯○│九十七年│電視購物│Ｋ○○  │二萬九千│同上                        │
│    │      │六月二十│詐騙    │Ｂ○○  │九百八十│                            │
│    │      │一日晚上│        │陳威榤  │二元    │                            │
│    │      │九時十五│        │Ｆ○○  │        │                            │
│    │      │分許。  │        │「阿全」│        │                            │
│    │      │        │        │陳美良  │        │                            │
├──┼───┴────┴────┴────┴────┴──────────────┤
│證據│郵局自動櫃員機交易明細表一紙（參彰化縣警察局田中分局田警分偵字第號卷宗三第八│
│    │十八頁）。                                                                  │
├──┼──────────────────────────────────────┤
│主文│Ｋ○○共同犯詐欺取財罪，處有期徒刑陸月，扣案如附表五編號一、五所示之物均沒收│
│    │。                                                                          │
│    │Ｂ○○共同犯詐欺取財罪，處有期徒刑陸月，扣案如附表五編號一、五所示之物均沒收│
│    │。                                                                          │
│    │Ｆ○○共同犯詐欺取財罪，處有期徒刑陸月，扣案如附表五編號一、五所示之物均沒收│
│    │。                                                                          │
├──┼───┬────┬────┬────┬────┬──────────────┤
│二二│甲寅○│九十七年│電視購物│Ｋ○○  │二萬三千│屏東勝利路郵局帳號００七一二│
│    │      │四月十八│詐騙    │甲○○  │九百八十│000000000（ｉ○○，│
│    │      │日晚上八│        │Ｆ○○  │七元    │附表一編號十二）            │
│    │      │時三十六│        │「阿全」│        │                            │
│    │      │分許。  │        │陳美良  │        │                            │
├──┼───┼────┼────┼────┼────┼──────────────┤
│    │      │九十七年│同上    │同上    │二萬九千│同上                        │
│    │      │四月十八│        │        │九百八十│                            │
│    │      │日晚上八│        │        │七元    │                            │
│    │      │時四十分│        │        │        │                            │
│    │      │許。    │        │        │        │                            │
├──┼───┴────┴────┴────┴────┴──────────────┤
│證據│郵局自動櫃員機交易明細表二紙（參彰化縣警察局田中分局田警分偵字第號卷宗三第九│
│    │十一頁）。                                                                  │
├──┼──────────────────────────────────────┤
│主文│Ｋ○○共同犯詐欺取財罪，處有期徒刑陸月，扣案如附表五編號一、五所示之物均沒收│
│    │。                                                                          │
│    │甲○○共同犯詐欺取財罪，處有期徒刑伍月，扣案如附表五編號一、五所示之物均沒收│
│    │。                                                                          │
│    │Ｆ○○共同犯詐欺取財罪，處有期徒刑陸月，扣案如附表五編號一、五所示之物均沒收│
│    │。                                                                          │
├──┼───┬────┬────┬────┬────┬──────────────┤
│二三│ｕ○○│九十七年│交友詐騙│Ｋ○○  │三千元  │兆豐銀行帳號00000000│
│    │      │四月二十│        │甲○○  │        │八四０（ｊ○○，附表一編號十│
│    │      │日凌晨四│        │Ｆ○○  │        │三）                        │
│    │      │時二十六│        │「阿全」│        │                            │
│    │      │分許。  │        │陳美良  │        │                            │
├──┼───┼────┼────┼────┼────┼──────────────┤
│    │      │九十七年│同上    │同上    │七十九元│同上                        │
│    │      │四月二十│        │        │        │                            │
│    │      │日凌晨五│        │        │        │                            │
│    │      │時十八分│        │        │        │                            │
│    │      │許。    │        │        │        │                            │
├──┼───┴────┴────┴────┴────┴──────────────┤
│證據│兆豐國際商業銀行、臺灣銀行自動櫃員機交易明細表各一紙（參彰化縣警察局田中分局│
│    │田警分偵字第號卷宗三第九十四頁）。                                          │
├──┼──────────────────────────────────────┤
│主文│Ｋ○○共同犯詐欺取財罪，處有期徒刑陸月，扣案如附表五編號一、五所示之物均沒收│
│    │。                                                                          │
│    │甲○○共同犯詐欺取財罪，處有期徒刑伍月，扣案如附表五編號一、五所示之物均沒收│
│    │。                                                                          │
│    │Ｆ○○共同犯詐欺取財罪，處有期徒刑陸月，扣案如附表五編號一、五所示之物均沒收│
│    │。                                                                          │
├──┼───┬────┬────┬────┬────┬──────────────┤
│二四│Ｚ○○│九十七年│援交詐騙│Ｋ○○  │三千元  │臺北富邦銀行帳號二０三一六八│
│    │      │五月二十│        │甲○○  │        │０四八三四一（ｎ○○，附表一│
│    │      │八日晚上│        │Ｂ○○  │        │編號十四）                  │
│    │      │十一時十│        │陳威榤  │        │                            │
│    │      │五分許。│        │Ｆ○○  │        │                            │
│    │      │        │        │「阿全」│        │                            │
│    │      │        │        │陳美良  │        │                            │
├──┼───┴────┴────┴────┴────┴──────────────┤
│證據│台北富邦銀行自動櫃員機交易明細一紙（參彰化縣警察局田中分局田警分偵字第號卷宗│
│    │三第九十七頁）。                                                            │
├──┼──────────────────────────────────────┤
│主文│Ｋ○○共同犯詐欺取財罪，處有期徒刑陸月，扣案如附表五編號一、五所示之物均沒收│
│    │。                                                                          │
│    │甲○○共同犯詐欺取財罪，處有期徒刑伍月，扣案如附表五編號一、五所示之物均沒收│
│    │。                                                                          │
│    │Ｂ○○共同犯詐欺取財罪，處有期徒刑陸月，扣案如附表五編號一、五所示之物均沒收│
│    │。                                                                          │
│    │Ｆ○○共同犯詐欺取財罪，處有期徒刑陸月，扣案如附表五編號一、五所示之物均沒收│
│    │。                                                                          │
├──┼───┬────┬────┬────┬────┬──────────────┤
│二五│ｇ○○│九十七年│援交詐騙│Ｋ○○  │四千九百│臺北南港郵局帳號０００二六七│
│    │      │五月二十│        │甲○○  │九十四元│00000000（ｖ○○，附│
│    │      │七日晚上│        │Ｂ○○  │        │表一編號十六）              │
│    │      │十時二十│        │Ｆ○○  │        │                            │
│    │      │二分許。│        │「阿全」│        │                            │
│    │      │        │        │陳美良  │        │                            │
├──┼───┼────┼────┼────┼────┼──────────────┤
│    │      │九十七年│同上    │Ｋ○○  │一萬九千│同上                        │
│    │      │五月二十│        │甲○○  │元      │                            │
│    │      │八日某時│        │Ｂ○○  │        │                            │
│    │      │。      │        │陳威榤  │        │                            │
│    │      │        │        │Ｆ○○  │        │                            │
│    │      │        │        │「阿全」│        │                            │
│    │      │        │        │陳美良  │        │                            │
├──┼───┴────┴────┴────┴────┴──────────────┤
│證據│臺中商銀存摺帳號000000000000影本及往來明細、台新國際商業銀行自動│
│    │櫃員機交易明細表一紙（參彰化縣警察局田中分局田警分偵字第號卷宗三第一百零一頁│
│    │、第一百零二頁）。                                                          │
├──┼──────────────────────────────────────┤
│主文│Ｋ○○共同犯詐欺取財罪，處有期徒刑陸月，扣案如附表五編號一、五所示之物均沒收│
│    │。                                                                          │
│    │甲○○共同犯詐欺取財罪，處有期徒刑伍月，扣案如附表五編號一、五所示之物均沒收│
│    │。                                                                          │
│    │Ｂ○○共同犯詐欺取財罪，處有期徒刑陸月，扣案如附表五編號一、五所示之物均沒收│
│    │。                                                                          │
│    │Ｆ○○共同犯詐欺取財罪，處有期徒刑陸月，扣案如附表五編號一、五所示之物均沒收│
│    │。                                                                          │
├──┼───┬────┬────┬────┬────┬──────────────┤
│二六│ｂ○○│九十七年│援交詐騙│Ｋ○○  │三萬元  │彰化銀行帳號00000000│
│    │      │四月十五│        │甲○○  │        │七八四三００（甲ｔ○，附表一│
│    │      │日晚上十│        │Ｆ○○  │        │編號十七）                  │
│    │      │時二十二│        │「阿全」│        │                            │
│    │      │分許。  │        │陳美良  │        │                            │
├──┼───┼────┼────┼────┼────┼──────────────┤
│    │      │九十七年│同上    │Ｋ○○  │一萬元  │渣打銀行帳號00000000│
│    │      │五月十五│        │甲○○  │        │一二六                      │
│    │      │日晚上十│        │Ｂ○○  │        │                            │
│    │      │時五十六│        │Ｆ○○  │        │                            │
│    │      │分許。  │        │「阿全」│        │                            │
│    │      │        │        │陳美良  │        │                            │
├──┼───┴────┴────┴────┴────┴──────────────┤
│證據│渣打銀行、中國信託銀行自動櫃員機交易明細表各一紙（參彰化縣警察局田中分局田警│
│    │分偵字第號卷宗三第一百零五頁）。                                            │
├──┼──────────────────────────────────────┤
│主文│Ｋ○○共同犯詐欺取財罪，處有期徒刑陸月，扣案如附表五編號一、五所示之物均沒收│
│    │。                                                                          │
│    │甲○○共同犯詐欺取財罪，處有期徒刑伍月，扣案如附表五編號一、五所示之物均沒收│
│    │。                                                                          │
│    │Ｂ○○共同犯詐欺取財罪，處有期徒刑伍月，扣案如附表五編號一、五所示之物均沒收│
│    │。                                                                          │
│    │Ｆ○○共同犯詐欺取財罪，處有期徒刑陸月，扣案如附表五編號一、五所示之物均沒收│
│    │。                                                                          │
├──┼───┬────┬────┬────┬────┬──────────────┤
│二七│ｍ○○│九十七年│援交詐騙│Ｋ○○  │九萬八千│臺新銀行帳號00000000│
│    │      │五月九日│        │甲○○  │元      │０五五四一五                │
│    │      │晚上十一│        │Ｂ○○  │        │                            │
│    │      │時三分許│        │Ｆ○○  │        │                            │
│    │      │。      │        │「阿全」│        │                            │
│    │      │        │        │陳美良  │        │                            │
├──┼───┼────┼────┼────┼────┼──────────────┤
│    │      │九十七年│同上    │同上    │四萬九千│臺新銀行帳號00000000│
│    │      │五月十日│        │        │元      │０二五四九八（Ｘ○○，附表一│
│    │      │凌晨零時│        │        │        │編號十八）                  │
│    │      │四十五分│        │        │        │                            │
│    │      │許。    │        │        │        │                            │
├──┼───┼────┼────┼────┼────┼──────────────┤
│    │      │九十七年│同上    │同上    │四萬九千│同上                        │
│    │      │五月十日│        │        │元      │                            │
│    │      │凌晨零時│        │        │        │                            │
│    │      │五十一分│        │        │        │                            │
│    │      │許。    │        │        │        │                            │
├──┼───┴────┴────┴────┴────┴──────────────┤
│證據│台新銀行自動櫃員機交易明細表三紙（參彰化縣警察局田中分局田警分偵字第號卷宗三│
│    │第一百零八頁至第一百十頁）。                                                │
├──┼──────────────────────────────────────┤
│主文│Ｋ○○共同犯詐欺取財罪，處有期徒刑捌月，扣案如附表五編號一、五所示之物均沒收│
│    │。                                                                          │
│    │甲○○共同犯詐欺取財罪，處有期徒刑柒月，扣案如附表五編號一、五所示之物均沒收│
│    │。                                                                          │
│    │Ｂ○○共同犯詐欺取財罪，處有期徒刑捌月，扣案如附表五編號一、五所示之物均沒收│
│    │。                                                                          │
│    │Ｆ○○共同犯詐欺取財罪，處有期徒刑捌月，扣案如附表五編號一、五所示之物均沒收│
│    │。                                                                          │
├──┼───┬────┬────┬────┬────┬──────────────┤
│二八│甲黃○│九十七年│援交詐騙│Ｋ○○  │二萬九千│新光銀行帳號00000000│
│    │      │五月一日│        │甲○○  │九百八十│六五一０八（Ｒ○○，附表一編│
│    │      │某時許。│        │Ｂ○○  │三元    │號二十）                    │
│    │      │        │        │Ｆ○○  │        │                            │
│    │      │        │        │「阿全」│        │                            │
│    │      │        │        │陳美良  │        │                            │
├──┼───┼────┼────┼────┼────┼──────────────┤
│    │      │九十七年│同上    │同上    │七萬九千│臺新銀行帳號00000000│
│    │      │五月一日│        │        │元      │０七三四四五                │
│    │      │某時許。│        │        │        │                            │
├──┼───┴────┴────┴────┴────┴──────────────┤
│證據│被害人甲黃○於警詢之指訴（參彰化縣警察局田中分局田警分偵字第號卷宗三第一百十│
│    │一頁至第一百十三頁）。                                                      │
├──┼──────────────────────────────────────┤
│主文│Ｋ○○共同犯詐欺取財罪，處有期徒刑捌月，扣案如附表五編號一、五所示之物均沒收│
│    │。                                                                          │
│    │甲○○共同犯詐欺取財罪，處有期徒刑柒月，扣案如附表五編號一、五所示之物均沒收│
│    │。                                                                          │
│    │Ｂ○○共同犯詐欺取財罪，處有期徒刑捌月，扣案如附表五編號一、五所示之物均沒收│
│    │。                                                                          │
│    │Ｆ○○共同犯詐欺取財罪，處有期徒刑捌月，扣案如附表五編號一、五所示之物均沒收│
│    │。                                                                          │
├──┼───┬────┬────┬────┬────┬──────────────┤
│二九│甲丙○│九十七年│援交詐騙│Ｋ○○  │一萬二千│永豐銀行帳號00000000│
│    │      │四月十七│        │甲○○  │元      │七九九八八六（甲丁○，附表一│
│    │      │日下午四│        │Ｆ○○  │        │編號二三）                  │
│    │      │時四十九│        │「阿全」│        │                            │
│    │      │分許。  │        │陳美良  │        │                            │
├──┼───┼────┼────┼────┼────┼──────────────┤
│    │      │九十七年│同上    │同上    │二萬元  │同上                        │
│    │      │四月十七│        │        │        │                            │
│    │      │日晚上七│        │        │        │                            │
│    │      │時四十八│        │        │        │                            │
│    │      │分許。  │        │        │        │                            │
├──┼───┴────┴────┴────┴────┴──────────────┤
│證據│永豐銀行自動櫃員機交易明細表二紙（參彰化縣警察局田中分局田警分偵字第號卷宗三│
│    │第一百二十三頁）。                                                          │
├──┼──────────────────────────────────────┤
│主文│Ｋ○○共同犯詐欺取財罪，處有期徒刑陸月，扣案如附表五編號一、五所示之物均沒收│
│    │。                                                                          │
│    │甲○○共同犯詐欺取財罪，處有期徒刑伍月，扣案如附表五編號一、五所示之物均沒收│
│    │。                                                                          │
│    │Ｆ○○共同犯詐欺取財罪，處有期徒刑陸月，扣案如附表五編號一、五所示之物均沒收│
│    │。                                                                          │
├──┼───┬────┬────┬────┬────┬──────────────┤
│三十│甲巳○│九十七年│家人詐騙│Ｋ○○  │六萬六千│彰化銀行帳號00000000│
│    │      │五月六日│        │甲○○  │元      │七五九０００（甲宇○，附表一│
│    │      │中午十二│        │Ｂ○○  │        │編號二五）                  │
│    │      │時五十六│        │Ｆ○○  │        │                            │
│    │      │分許。  │        │「阿全」│        │                            │
│    │      │        │        │陳美良  │        │                            │
├──┼───┼────┼────┼────┼────┼──────────────┤
│    │      │九十七年│同上    │同上    │一萬二千│臺新銀行帳號00000000│
│    │      │五月六日│        │        │元      │０四三八四一                │
│    │      │下午三時│        │        │        │                            │
│    │      │二十三分│        │        │        │                            │
│    │      │許。    │        │        │        │                            │
├──┼───┼────┼────┼────┼────┼──────────────┤
│    │      │九十七年│同上    │同上    │九萬元  │渣打銀行帳號00000000│
│    │      │五月六日│        │        │        │０六八                      │
│    │      │下午四時│        │        │        │                            │
│    │      │二分許。│        │        │        │                            │
├──┼───┴────┴────┴────┴────┴──────────────┤
│證據│彰化銀行付款憑條一紙、渣打銀行、台新銀行自動櫃員機交易明細表各一紙（參彰化縣│
│    │警察局田中分局田警分偵字第號卷宗三第一百二十六頁）。                        │
├──┼──────────────────────────────────────┤
│主文│Ｋ○○共同犯詐欺取財罪，處有期徒刑捌月，扣案如附表五編號一、五所示之物均沒收│
│    │。                                                                          │
│    │甲○○共同犯詐欺取財罪，處有期徒刑柒月，扣案如附表五編號一、五所示之物均沒收│
│    │。                                                                          │
│    │Ｂ○○共同犯詐欺取財罪，處有期徒刑捌月，扣案如附表五編號一、五所示之物均沒收│
│    │。                                                                          │
│    │Ｆ○○共同犯詐欺取財罪，處有期徒刑捌月，扣案如附表五編號一、五所示之物均沒收│
│    │。                                                                          │
├──┼───┬────┬────┬────┬────┬──────────────┤
│三一│甲ｐ○│九十七年│交友詐騙│Ｋ○○  │一萬八千│合作金庫帳號00000000│
│    │      │五月一日│        │甲○○  │元      │三三九０二（ｒ○○，附表一編│
│    │      │凌晨二時│        │Ｂ○○  │        │號二六）                    │
│    │      │三十七分│        │Ｆ○○  │        │                            │
│    │      │許。    │        │「阿全」│        │                            │
│    │      │        │        │陳美良  │        │                            │
├──┼───┴────┴────┴────┴────┴──────────────┤
│證據│第一銀行自動櫃員機交易明細表一紙（參彰化縣警察局田中分局田警分偵字第號卷宗三│
│    │第一百三十頁）。                                                            │
├──┼──────────────────────────────────────┤
│主文│Ｋ○○共同犯詐欺取財罪，處有期徒刑陸月，扣案如附表五編號一、五所示之物均沒收│
│    │。                                                                          │
│    │甲○○共同犯詐欺取財罪，處有期徒刑伍月，扣案如附表五編號一、五所示之物均沒收│
│    │。                                                                          │
│    │Ｂ○○共同犯詐欺取財罪，處有期徒刑陸月，扣案如附表五編號一、五所示之物均沒收│
│    │。                                                                          │
│    │Ｆ○○共同犯詐欺取財罪，處有期徒刑陸月，扣案如附表五編號一、五所示之物均沒收│
│    │。                                                                          │
├──┼───┬────┬────┬────┬────┬──────────────┤
│三二│甲宙○│九十七年│電視購物│Ｋ○○  │四千二百│華泰銀行帳號00000000│
│    │      │九月二十│詐騙    │蔣旻哲  │六十六元│０四一二九（Ｕ○○，附表一編│
│    │      │五日下午│        │Ｂ○○  │        │號二八）                    │
│    │      │五時四十│        │Ｆ○○  │        │                            │
│    │      │九分許。│        │「阿全」│        │                            │
│    │      │        │        │陳美良  │        │                            │
├──┼───┴────┴────┴────┴────┴──────────────┤
│證據│合作金庫銀行自動櫃員機交易明細一紙（參彰化縣警察局田中分局田警分偵字第號卷宗│
│    │三第一百三十四頁）。                                                        │
├──┼──────────────────────────────────────┤
│主文│Ｋ○○共同犯詐欺取財罪，處有期徒刑陸月，扣案如附表五編號一、五所示之物均沒收│
│    │。                                                                          │
│    │蔣旻哲共同犯詐欺取財罪，處有期徒刑伍月，扣案如附表五編號一、五所示之物均沒收│
│    │。                                                                          │
│    │Ｂ○○共同犯詐欺取財罪，處有期徒刑陸月，扣案如附表五編號一、五所示之物均沒收│
│    │。                                                                          │
│    │Ｆ○○共同犯詐欺取財罪，處有期徒刑陸月，扣案如附表五編號一、五所示之物均沒收│
│    │。                                                                          │
├──┼───┬────┬────┬────┬────┬──────────────┤
│三三│甲庚○│九十七年│欠費詐騙│Ｋ○○  │八十萬元│板橋郵局帳號00000000│
│    │      │十月十三│        │Ｆ○○  │        │二六九三０六（甲Ｔ○，附表一│
│    │      │日中午十│        │「阿全」│        │編號二一）                  │
│    │      │二時二十│        │陳美良  │        │                            │
│    │      │二分許。│        │        │        │                            │
├──┼───┴────┴────┴────┴────┴──────────────┤
│證據│郵政國內匯款執據一紙（參彰化縣警察局田中分局田警分偵字第號卷宗三第一百三十八│
│    │頁）。                                                                      │
├──┼──────────────────────────────────────┤
│主文│Ｋ○○共同犯詐欺取財罪，處有期徒刑捌月，扣案如附表五編號一、五所示之物均沒收│
│    │。                                                                          │
│    │Ｆ○○共同犯詐欺取財罪，處有期徒刑捌月，扣案如附表五編號一、五所示之物均沒收│
│    │。                                                                          │
├──┼───┬────┬────┬────┬────┬──────────────┤
│三四│甲Ｇ○│九十七年│扣款詐騙│午○○  │三萬元  │中國信託帳號00000000│
│    │      │七月三十│        │未○○  │        │六八三八（關光輝）          │
│    │      │日晚上十│        │廖盈泓  │        │                            │
│    │      │時五十三│        │Ｂ○○  │        │                            │
│    │      │分許。  │        │宇○○  │        │                            │
│    │      │        │        │陳威榤  │        │                            │
│    │      │        │        │Ｆ○○  │        │                            │
│    │      │        │        │陳美良  │        │                            │
├──┼───┼────┼────┼────┼────┼──────────────┤
│    │      │九十七年│同上    │同上    │三萬元  │同上                        │
│    │      │七月三十│        │        │        │                            │
│    │      │日晚上十│        │        │        │                            │
│    │      │時五十五│        │        │        │                            │
│    │      │分許。  │        │        │        │                            │
├──┼───┼────┼────┼────┼────┼──────────────┤
│    │      │九十七年│同上    │同上    │三萬元  │同上                        │
│    │      │七月三十│        │        │        │                            │
│    │      │日晚上十│        │        │        │                            │
│    │      │時五十八│        │        │        │                            │
│    │      │分許。  │        │        │        │                            │
├──┼───┼────┼────┼────┼────┼──────────────┤
│    │      │九十七年│同上    │同上    │九千九百│同上                        │
│    │      │七月三十│        │        │元      │                            │
│    │      │日晚上十│        │        │        │                            │
│    │      │一時一分│        │        │        │                            │
│    │      │許。    │        │        │        │                            │
├──┼───┼────┼────┼────┼────┼──────────────┤
│    │      │九十七年│同上    │同上    │一百元  │同上                        │
│    │      │七月三十│        │        │        │                            │
│    │      │日晚上十│        │        │        │                            │
│    │      │一時二分│        │        │        │                            │
│    │      │許。    │        │        │        │                            │
├──┼───┴────┴────┴────┴────┴──────────────┤
│證據│中國信託銀行自動櫃員機交易明細表五紙（彰化縣警察局田中分局田警分偵字第號卷宗│
│    │三第一百四十一頁）。                                                        │
├──┼──────────────────────────────────────┤
│主文│Ｂ○○共同犯詐欺取財罪，處有期徒刑捌月，扣案如附表五編號三、四、五所示之物均│
│    │沒收。                                                                      │
│    │宇○○共同犯詐欺取財罪，處有期徒刑柒月，扣案如附表五編號三、四、五所示之物均│
│    │沒收。                                                                      │
│    │Ｆ○○共同犯詐欺取財罪，處有期徒刑捌月，扣案如附表五編號三、四、五所示之物均│
│    │沒收。                                                                      │
├──┼───┬────┬────┬────┬────┬──────────────┤
│三五│Ｓ○○│九十七年│電視購物│午○○  │二萬九千│荷蘭銀行帳號00000000│
│    │      │四月十三│詐騙    │未○○  │九百八十│一六六九一                  │
│    │      │日晚上九│        │Ｆ○○  │九元    │                            │
│    │      │時二十八│        │陳美良  │        │                            │
│    │      │分許。  │        │        │        │                            │
├──┼───┼────┼────┼────┼────┼──────────────┤
│    │      │九十七年│同上    │同上    │二萬二千│華南銀行帳號00000000│
│    │      │四月十三│        │        │元      │六七三七（陳朝民）          │
│    │      │日晚上十│        │        │        │                            │
│    │      │時四十五│        │        │        │                            │
│    │      │分許。  │        │        │        │                            │
├──┼───┼────┼────┼────┼────┼──────────────┤
│    │      │九十七年│同上    │同上    │一千元  │同上                        │
│    │      │四月十三│        │        │        │                            │
│    │      │日晚上十│        │        │        │                            │
│    │      │時五十二│        │        │        │                            │
│    │      │分許。  │        │        │        │                            │
├──┼───┴────┴────┴────┴────┴──────────────┤
│證據│華南銀行自動櫃員機交易明細表二紙、中華郵政公司自動櫃員機交易明細表一紙（參彰│
│    │化縣警察局田中分局田警分偵字第號卷宗三第一百四十四頁）。                    │
├──┼──────────────────────────────────────┤
│主文│Ｆ○○共同犯詐欺取財罪，處有期徒刑陸月，扣案如附表五編號三、五所示之物均沒收│
│    │。                                                                          │
├──┼───┬────┬────┬────┬────┬──────────────┤
│三六│Ｗ○○│九十七年│交友詐騙│Ｋ○○  │一萬二千│新光銀行帳號00000000│
│    │      │五月一日│        │甲○○  │三百三十│六五一０八（Ｒ○○，附表一編│
│    │      │晚上七時│        │Ｂ○○  │九元    │號二十）                    │
│    │      │二十八分│        │Ｆ○○  │        │                            │
│    │      │許。    │        │「阿全」│        │                            │
│    │      │        │        │陳美良  │        │                            │
├──┼───┼────┼────┼────┼────┼──────────────┤
│    │      │九十七年│同上    │同上    │九千元  │同上                        │
│    │      │五月一日│        │        │        │                            │
│    │      │晚上七時│        │        │        │                            │
│    │      │四十六分│        │        │        │                            │
│    │      │許。    │        │        │        │                            │
├──┼───┼────┼────┼────┼────┼──────────────┤
│    │      │九十七年│同上    │同上    │二萬九千│復華銀行帳號00000000│
│    │      │五月二日│        │        │九百八十│00000000            │
│    │      │凌晨零時│        │        │三元    │                            │
│    │      │五十八分│        │        │        │                            │
│    │      │許。    │        │        │        │                            │
├──┼───┼────┼────┼────┼────┼──────────────┤
│    │      │九十七年│同上    │同上    │二萬三千│郵局帳號0000000000│
│    │      │五月二日│        │        │八百元  │三０一七                    │
│    │      │晚上七時│        │        │        │                            │
│    │      │四分許。│        │        │        │                            │
├──┼───┴────┴────┴────┴────┴──────────────┤
│證據│國泰世華銀行自動櫃員機交易明細表二紙、華南銀行、中國信託銀行自動櫃員機交易明│
│    │細表各一紙（參彰化縣警察局田中分局田警分偵字第號卷宗三第一百四十九頁）。    │
├──┼──────────────────────────────────────┤
│主文│Ｋ○○共同犯詐欺取財罪，處有期徒刑陸月，扣案如附表五編號一、五所示之物均沒收│
│    │。                                                                          │
│    │甲○○共同犯詐欺取財罪，處有期徒刑伍月，扣案如附表五編號一、五所示之物均沒收│
│    │。                                                                          │
│    │Ｂ○○共同犯詐欺取財罪，處有期徒刑陸月，扣案如附表五編號一、五所示之物均沒收│
│    │。                                                                          │
│    │Ｆ○○共同犯詐欺取財罪，處有期徒刑陸月，扣案如附表五編號一、五所示之物均沒收│
│    │。                                                                          │
├──┼───┬────┬────┬────┬────┬──────────────┤
│三七│甲申○│九十七年│朋友詐騙│午○○  │三萬元  │華南銀行帳號00000000│
│    │      │六月二十│        │未○○  │        │九０一九（陳賢福）          │
│    │      │五日上午│        │Ｂ○○  │        │                            │
│    │      │十時十分│        │陳威榤  │        │                            │
│    │      │許。    │        │Ｆ○○  │        │                            │
│    │      │        │        │陳美良  │        │                            │
├──┼───┴────┴────┴────┴────┴──────────────┤
│證據│存款交易明細查詢結果單一紙（參彰化縣警察局田中分局田警分偵字第號卷宗三第一百│
│    │五十三頁）。                                                                │
├──┼──────────────────────────────────────┤
│主文│Ｂ○○共同犯詐欺取財罪，處有期徒刑陸月，扣案如附表五編號三、五所示之物均沒收│
│    │。                                                                          │
│    │Ｆ○○共同犯詐欺取財罪，處有期徒刑陸月，扣案如附表五編號三、五所示之物均沒收│
│    │。                                                                          │
├──┼───┬────┬────┬────┬────┬──────────────┤
│三八│甲ｋ○│九十七年│朋友詐騙│午○○  │五萬元  │同上                        │
│    │      │六月二十│        │未○○  │        │                            │
│    │      │五日某時│        │Ｂ○○  │        │                            │
│    │      │許。    │        │陳威榤  │        │                            │
│    │      │        │        │Ｆ○○  │        │                            │
│    │      │        │        │陳美良  │        │                            │
├──┼───┼────┼────┼────┼────┼──────────────┤
│    │      │九十七年│同上    │同上    │二萬元  │同上                        │
│    │      │六月二十│        │        │        │                            │
│    │      │六日中午│        │        │        │                            │
│    │      │十二時四│        │        │        │                            │
│    │      │十六分許│        │        │        │                            │
│    │      │。      │        │        │        │                            │
├──┼───┴────┴────┴────┴────┴──────────────┤
│證據│中國信託銀行自動櫃員機交易明細表、合作金庫銀行匯款申請書回條聯各一紙（參彰化│
│    │縣警察局田中分局田警分偵字第號卷宗三第一百五十七頁）。                      │
├──┼──────────────────────────────────────┤
│主文│Ｂ○○共同犯詐欺取財罪，處有期徒刑陸月，扣案如附表五編號三、五所示之物均沒收│
│    │。                                                                          │
│    │Ｆ○○共同犯詐欺取財罪，處有期徒刑陸月，扣案如附表五編號三、五所示之物均沒收│
│    │。                                                                          │
├──┼───┬────┬────┬────┬────┬──────────────┤
│三九│甲Ｎ○│九十七年│援交詐騙│午○○  │一萬三千│樹林鎮前街郵局帳號０三一一八│
│    │      │九月三十│        │未○○  │九百六十│000000000（張永照）│
│    │      │日某時許│        │Ｂ○○  │六元    │                            │
│    │      │。      │        │Ｆ○○  │        │                            │
│    │      │        │        │陳美良  │        │                            │
├──┼───┼────┼────┼────┼────┼──────────────┤
│    │      │九十七年│同上    │同上    │一萬五千│同上                        │
│    │      │九月三十│        │        │九百九十│                            │
│    │      │日某時許│        │        │六元    │                            │
│    │      │。      │        │        │        │                            │
├──┼───┼────┼────┼────┼────┼──────────────┤
│    │      │九十七年│同上    │Ｆ○○  │三萬元  │同上                        │
│    │      │十月一日│        │陳美良  │        │                            │
│    │      │某時許。│        │        │        │                            │
├──┼───┴────┴────┴────┴────┴──────────────┤
│證據│被害人甲Ｎ○郵局存摺往來明細一紙（參彰化縣警察局田中分局田警分偵字第號卷宗三│
│    │第一百六十二頁）。                                                          │
├──┼──────────────────────────────────────┤
│主文│Ｂ○○共同犯詐欺取財罪，處有期徒刑伍月，扣案如附表五編號三、五所示之物均沒收│
│    │。                                                                          │
│    │Ｆ○○共同犯詐欺取財罪，處有期徒刑陸月，扣案如附表五編號三、五所示之物均沒收│
│    │。                                                                          │
├──┼───┬────┬────┬────┬────┬──────────────┤
│四十│甲Ｄ○│九十七年│監管詐騙│午○○  │四十萬元│合作金庫帳號00000000│
│    │      │六月二十│        │未○○  │        │三六九八六（鐘文傑）        │
│    │      │三日某時│        │Ｂ○○  │        │                            │
│    │      │許。    │        │陳威榤  │        │                            │
│    │      │        │        │Ｆ○○  │        │                            │
│    │      │        │        │陳美良  │        │                            │
├──┼───┴────┴────┴────┴────┴──────────────┤
│證據│華泰銀行跨行匯款回單一紙（參彰化縣警察局田中分局田警分偵字第號卷宗三第一百六│
│    │十六頁）。                                                                  │
├──┼──────────────────────────────────────┤
│主文│Ｂ○○共同犯詐欺取財罪，處有期徒刑捌月，扣案如附表五編號三、五所示之物均沒收│
│    │。                                                                          │
│    │Ｆ○○共同犯詐欺取財罪，處有期徒刑捌月，扣案如附表五編號三、五所示之物均沒收│
│    │。                                                                          │
├──┼───┬────┬────┬────┬────┬──────────────┤
│四一│甲戊○│九十七年│援交詐騙│午○○  │二萬九千│郵局帳號0000000000│
│    │      │五月十五│        │未○○  │零三十三│六四０                      │
│    │      │日晚上十│        │Ｂ○○  │元      │                            │
│    │      │一時三分│        │Ｆ○○  │        │                            │
│    │      │許。    │        │陳美良  │        │                            │
├──┼───┼────┼────┼────┼────┼──────────────┤
│    │      │九十七年│同上    │同上    │二萬一千│同上                        │
│    │      │五月十六│        │        │九百八十│                            │
│    │      │日凌晨零│        │        │三元    │                            │
│    │      │時八分許│        │        │        │                            │
│    │      │。      │        │        │        │                            │
├──┼───┼────┼────┼────┼────┼──────────────┤
│    │      │九十七年│同上    │同上    │二萬五千│中國信託銀行帳號０五二一五四│
│    │      │五月十六│        │        │元      │0000000（洪健峰）    │
│    │      │日凌晨三│        │        │        │                            │
│    │      │時七分許│        │        │        │                            │
│    │      │。      │        │        │        │                            │
├──┼───┼────┼────┼────┼────┼──────────────┤
│    │      │九十七年│同上    │同上    │二萬七千│同上                        │
│    │      │五月十六│        │        │元      │                            │
│    │      │日凌晨三│        │        │        │                            │
│    │      │時九分許│        │        │        │                            │
│    │      │。      │        │        │        │                            │
├──┼───┴────┴────┴────┴────┴──────────────┤
│證據│中國信託銀行自動櫃員機交易明細表三紙、國泰世華銀行自動櫃員機交易明細表一紙（│
│    │參彰化縣警察局田中分局田警分偵字第號卷宗三第一百七十一頁至第一百七十四頁）。│
├──┼──────────────────────────────────────┤
│主文│Ｂ○○共同犯詐欺取財罪，處有期徒刑捌月，扣案如附表五編號三、五所示之物均沒收│
│    │。                                                                          │
│    │Ｆ○○共同犯詐欺取財罪，處有期徒刑捌月，扣案如附表五編號三、五所示之物均沒收│
│    │。                                                                          │
├──┼───┬────┬────┬────┬────┬──────────────┤
│四二│ｃ○○│九十七年│網路購物│午○○  │二萬九千│華泰銀行帳號00000000│
│    │      │五月十六│詐騙    │未○○  │九百八十│八三七二０（洪健峰）        │
│    │      │日晚上八│        │Ｂ○○  │九元    │                            │
│    │      │時二十九│        │Ｆ○○  │        │                            │
│    │      │分許。  │        │陳美良  │        │                            │
├──┼───┼────┼────┼────┼────┼──────────────┤
│    │      │九十七年│同上    │同上    │九萬九千│第一銀行帳號00000000│
│    │      │五月十六│        │        │元      │三五二                      │
│    │      │日晚上九│        │        │        │                            │
│    │      │時二十五│        │        │        │                            │
│    │      │分許。  │        │        │        │                            │
├──┼───┼────┼────┼────┼────┼──────────────┤
│    │      │九十七年│同上    │同上    │一千元  │同上                        │
│    │      │五月十六│        │        │        │                            │
│    │      │日晚上九│        │        │        │                            │
│    │      │時二十八│        │        │        │                            │
│    │      │分許。  │        │        │        │                            │
├──┼───┴────┴────┴────┴────┴──────────────┤
│證據│合作金庫銀行自動櫃員機交易明細表一紙、第一銀行自動櫃員機交易明細表二紙（參彰│
│    │化縣警察局田中分局田警分偵字第號卷宗三第一百七十七頁）。                    │
├──┼──────────────────────────────────────┤
│主文│Ｂ○○共同犯詐欺取財罪，處有期徒刑捌月，扣案如附表五編號三、五所示之物均沒收│
│    │。                                                                          │
│    │Ｆ○○共同犯詐欺取財罪，處有期徒刑捌月，扣案如附表五編號三、五所示之物均沒收│
│    │。                                                                          │
├──┼───┬────┬────┬────┬────┬──────────────┤
│四三│甲Ｖ○│九十七年│援交詐騙│午○○  │二千七百│渣打銀行帳號00000000│
│    │      │五月七日│        │未○○  │元      │七七一二（洪健峰）          │
│    │      │晚上七時│        │Ｂ○○  │        │                            │
│    │      │五十五分│        │Ｆ○○  │        │                            │
│    │      │許。    │        │陳美良  │        │                            │
├──┼───┼────┼────┼────┼────┼──────────────┤
│    │      │九十七年│同上    │同上    │三百元  │同上                        │
│    │      │五月七日│        │        │        │                            │
│    │      │晚上七時│        │        │        │                            │
│    │      │五十六分│        │        │        │                            │
│    │      │許。    │        │        │        │                            │
├──┼───┼────┼────┼────┼────┼──────────────┤
│    │      │九十七年│同上    │同上    │七千九百│華南銀行帳號00000000│
│    │      │五月七日│        │        │八十三元│七九五九                    │
│    │      │晚上九時│        │        │        │                            │
│    │      │四分許。│        │        │        │                            │
├──┼───┼────┼────┼────┼────┼──────────────┤
│    │      │九十七年│同上    │同上    │三萬元  │中國信託銀行帳號三八一五四０│
│    │      │五月七日│        │        │        │二四一一四五                │
│    │      │晚上十時│        │        │        │                            │
│    │      │十七分許│        │        │        │                            │
│    │      │。      │        │        │        │                            │
├──┼───┼────┼────┼────┼────┼──────────────┤
│    │      │九十七年│同上    │同上    │三萬元  │同上                        │
│    │      │五月七日│        │        │        │                            │
│    │      │晚上十時│        │        │        │                            │
│    │      │十九分許│        │        │        │                            │
│    │      │。      │        │        │        │                            │
├──┼───┼────┼────┼────┼────┼──────────────┤
│    │      │九十七年│同上    │同上    │三萬元  │同上                        │
│    │      │五月七日│        │        │        │                            │
│    │      │晚上十時│        │        │        │                            │
│    │      │二十分許│        │        │        │                            │
│    │      │。      │        │        │        │                            │
├──┼───┼────┼────┼────┼────┼──────────────┤
│    │      │九十七年│同上    │同上    │一萬元  │同上                        │
│    │      │五月七日│        │        │        │                            │
│    │      │晚上十時│        │        │        │                            │
│    │      │二十一分│        │        │        │                            │
│    │      │許。    │        │        │        │                            │
├──┼───┼────┼────┼────┼────┼──────────────┤
│    │      │九十七年│同上    │同上    │二萬九千│郵局000000000000│
│    │      │五月七日│        │        │九百八十│五三                        │
│    │      │晚上十時│        │        │九元    │                            │
│    │      │二十七分│        │        │        │                            │
│    │      │許。    │        │        │        │                            │
├──┼───┴────┴────┴────┴────┴──────────────┤
│證據│渣打銀行自動櫃員機交易明細表二紙、臺灣新光商業銀行自動櫃員機交易明細表一紙、│
│    │中國信託銀行自動櫃員機交易明細表五紙（參彰化縣警察局田中分局田警分偵字第號卷│
│    │宗三第一百八十四頁、第一百八十五頁）。                                      │
├──┼──────────────────────────────────────┤
│主文│Ｂ○○共同犯詐欺取財罪，處有期徒刑捌月，扣案如附表五編號三、五所示之物均沒收│
│    │。                                                                          │
│    │Ｆ○○共同犯詐欺取財罪，處有期徒刑捌月，扣案如附表五編號三、五所示之物均沒收│
│    │。                                                                          │
├──┼───┬────┬────┬────┬────┬──────────────┤
│四四│甲Ｈ○│九十七年│電視購物│午○○  │九萬九千│渣打銀行帳號00000000│
│    │（追加│七月二十│詐騙    │未○○  │元      │二八四九（范明山）          │
│    │起訴狀│一日晚上│        │廖盈泓  │        │                            │
│    │誤載為│十一時十│        │Ｂ○○  │        │                            │
│    │黃秀萍│六分許。│        │宇○○  │        │                            │
│    │）    │        │        │陳威榤  │        │                            │
│    │      │        │        │Ｆ○○  │        │                            │
│    │      │        │        │陳美良  │        │                            │
├──┼───┼────┼────┼────┼────┼──────────────┤
│    │      │九十七年│同上    │同上    │一千元  │同上                        │
│    │      │七月二十│        │        │        │                            │
│    │      │一日晚上│        │        │        │                            │
│    │      │十一時十│        │        │        │                            │
│    │      │八分許。│        │        │        │                            │
├──┼───┴────┴────┴────┴────┴──────────────┤
│證據│渣打銀行自動櫃員機交易明細二紙（參彰化縣警察局田中分局田警分偵字第號卷宗三第│
│    │一百八十八頁）。                                                            │
├──┼──────────────────────────────────────┤
│主文│Ｂ○○共同犯詐欺取財罪，處有期徒刑捌月，扣案如附表五編號三、四、五所示之物均│
│    │沒收。                                                                      │
│    │宇○○共同犯詐欺取財罪，處有期徒刑柒月，扣案如附表五編號三、四、五所示之物均│
│    │沒收。                                                                      │
│    │Ｆ○○共同犯詐欺取財罪，處有期徒刑捌月，扣案如附表五編號三、四、五所示之物均│
│    │沒收。                                                                      │
├──┼───┬────┬────┬────┬────┬──────────────┤
│四五│甲Ｌ○│九十七年│援交詐騙│午○○  │二萬九千│國泰世華銀行帳號０００００二│
│    │      │七月十一│        │未○○  │九百八十│0000000000        │
│    │      │日凌晨零│        │廖盈泓  │三元    │                            │
│    │      │時三十三│        │Ｂ○○  │        │                            │
│    │      │分許。  │        │宇○○  │        │                            │
│    │      │        │        │陳威榤  │        │                            │
│    │      │        │        │Ｆ○○  │        │                            │
│    │      │        │        │陳美良  │        │                            │
├──┼───┼────┼────┼────┼────┼──────────────┤
│    │      │九十七年│同上    │同上    │二萬元  │中國信託銀行帳號一七四五三六│
│    │      │七月十一│        │        │        │三三五００七（朱志磊）      │
│    │      │日凌晨零│        │        │        │                            │
│    │      │一時二十│        │        │        │                            │
│    │      │五分許。│        │        │        │                            │
├──┼───┼────┼────┼────┼────┼──────────────┤
│    │      │九十七年│同上    │同上    │六萬元  │渣打銀行帳號00000000│
│    │      │七月十一│        │        │        │二五八０                    │
│    │      │日晚上六│        │        │        │                            │
│    │      │時四十一│        │        │        │                            │
│    │      │分許。  │        │        │        │                            │
├──┼───┼────┼────┼────┼────┼──────────────┤
│    │      │九十七年│同上    │同上    │一萬二千│同上                        │
│    │      │七月十一│        │        │元      │                            │
│    │      │日晚上七│        │        │        │                            │
│    │      │時一分許│        │        │        │                            │
│    │      │。      │        │        │        │                            │
├──┼───┼────┼────┼────┼────┼──────────────┤
│    │      │九十七年│同上    │同上    │九萬八千│第一銀行帳號00000000│
│    │      │七月二十│        │        │元      │四五七                      │
│    │      │四日凌晨│        │        │        │                            │
│    │      │凌晨一時│        │        │        │                            │
│    │      │四十九分│        │        │        │                            │
│    │      │許。    │        │        │        │                            │
├──┼───┼────┼────┼────┼────┼──────────────┤
│    │      │九十七年│同上    │同上    │六千元  │同上                        │
│    │      │七月二十│        │        │        │                            │
│    │      │四日凌晨│        │        │        │                            │
│    │      │一時五十│        │        │        │                            │
│    │      │二分許。│        │        │        │                            │
├──┼───┼────┼────┼────┼────┼──────────────┤
│    │      │九十七年│同上    │同上    │一千元  │同上                        │
│    │      │七月二十│        │        │        │                            │
│    │      │四日凌晨│        │        │        │                            │
│    │      │一時五十│        │        │        │                            │
│    │      │四分許。│        │        │        │                            │
├──┼───┴────┴────┴────┴────┴──────────────┤
│證據│渣打銀行自動櫃員機交易明細表二紙、華南商業銀行、中國信託銀行自動櫃員機交易明│
│    │細表各一紙、第一銀行自動櫃員機交易明細表三紙（參彰化縣警察局田中分局田警分偵│
│    │字第號卷宗三第一百九十三頁、第一百九十四頁）。                              │
├──┼──────────────────────────────────────┤
│主文│Ｂ○○共同犯詐欺取財罪，處有期徒刑捌月，扣案如附表五編號三、四、五所示之物均│
│    │沒收。                                                                      │
│    │宇○○共同犯詐欺取財罪，處有期徒刑柒月，扣案如附表五編號三、四、五所示之物均│
│    │沒收。                                                                      │
│    │Ｆ○○共同犯詐欺取財罪，處有期徒刑捌月，扣案如附表五編號三、四、五所示之物均│
│    │沒收。                                                                      │
├──┼───┬────┬────┬────┬────┬──────────────┤
│四六│甲未○│九十七年│援交詐騙│午○○  │三千元  │中國信託銀行帳號一七四五三六│
│    │      │七月十一│        │未○○  │        │三三五００七（朱志磊）      │
│    │      │日晚上八│        │廖盈泓  │        │                            │
│    │      │時五十八│        │Ｂ○○  │        │                            │
│    │      │分許。  │        │宇○○  │        │                            │
│    │      │        │        │陳威榤  │        │                            │
│    │      │        │        │Ｆ○○  │        │                            │
│    │      │        │        │陳美良  │        │                            │
├──┼───┼────┼────┼────┼────┼──────────────┤
│    │      │九十七年│同上    │同上    │二萬三千│渣打銀行帳號00000000│
│    │      │七月十一│        │        │元      │二五八０                    │
│    │      │日晚上十│        │        │        │                            │
│    │      │時十一分│        │        │        │                            │
│    │      │許。    │        │        │        │                            │
├──┼───┼────┼────┼────┼────┼──────────────┤
│    │      │九十七年│同上    │同上    │一百元  │渣打銀行帳號00000000│
│    │      │七月十二│        │        │        │三四八一                    │
│    │      │日凌晨一│        │        │        │                            │
│    │      │時十分許│        │        │        │                            │
│    │      │。      │        │        │        │                            │
├──┼───┴────┴────┴────┴────┴──────────────┤
│證據│被害人甲未○於警詢時之指訴（參彰化縣警察局田中分局田警分偵                  │
│    │字第號卷宗三第一百九十五頁、第一百九十六頁）。                              │
├──┼──────────────────────────────────────┤
│主文│Ｂ○○共同犯詐欺取財罪，處有期徒刑陸月，扣案如附表五編號三、四、五所示之物均│
│    │沒收。                                                                      │
│    │宇○○共同犯詐欺取財罪，處有期徒刑伍月，扣案如附表五編號三、四、五所示之物均│
│    │沒收。                                                                      │
│    │Ｆ○○共同犯詐欺取財罪，處有期徒刑陸月，扣案如附表五編號三、四、五所示之物均│
│    │沒收。                                                                      │
├──┼───┬────┬────┬────┬────┬──────────────┤
│四七│甲Ｍ○│九十七年│偽裝檢察│Ｋ○○  │十三萬元│八里郵局帳號00000000│
│    │      │六月二十│官詐騙  │Ｂ○○  │        │二八三五九八（甲Ｋ○，附表一│
│    │      │七日某時│        │宇○○  │        │編號四二）                  │
│    │      │許。    │        │陳威榤  │        │                            │
│    │      │        │        │Ｆ○○  │        │                            │
│    │      │        │        │「阿全」│        │                            │
│    │      │        │        │陳美良  │        │                            │
│    │      │        │        │        │        │                            │
├──┼───┼────┼────┼────┼────┼──────────────┤
│    │      │九十七年│同上    │同上    │七萬元  │同上                        │
│    │      │六月二十│        │        │        │                            │
│    │      │七日某時│        │        │        │                            │
│    │      │許。    │        │        │        │                            │
├──┼───┴────┴────┴────┴────┴──────────────┤
│證據│被害人甲Ｍ○於警詢時之指訴（參彰化縣警察局田中分局田警分偵字第００九七００一│
│    │六七八六號卷宗第六十二頁至第六十四頁）。                                    │
├──┼──────────────────────────────────────┤
│主文│Ｋ○○共同犯詐欺取財罪，處有期徒刑捌月，扣案如附表五編號一、四、五所示之物均│
│    │沒收。                                                                      │
│    │Ｂ○○共同犯詐欺取財罪，處有期徒刑捌月，扣案如附表五編號一、四、五所示之物均│
│    │沒收。                                                                      │
│    │宇○○共同犯詐欺取財罪，處有期徒刑柒月，扣案如附表五編號一、四、五所示之物均│
│    │沒收。                                                                      │
│    │Ｆ○○共同犯詐欺取財罪，處有期徒刑捌月，扣案如附表五編號一、四、五所示之物均│
│    │沒收。                                                                      │
├──┼───┬────┬────┬────┬────┬──────────────┤
│四八│甲ｇ○│九十七年│偽裝警方│Ｋ○○  │十萬元  │同上                        │
│    │      │六月二十│詐騙    │Ｂ○○  │        │                            │
│    │      │七日某時│        │宇○○  │        │                            │
│    │      │許。    │        │陳威榤  │        │                            │
│    │      │        │        │Ｆ○○  │        │                            │
│    │      │        │        │「阿全」│        │                            │
│    │      │        │        │陳美良  │        │                            │
├──┼───┴────┴────┴────┴────┴──────────────┤
│證據│郵局國內匯款執據一紙（參彰化縣警察局田中分局田警分偵字第0000000000│
│    │號卷宗第六十七頁）。                                                        │
├──┼──────────────────────────────────────┤
│主文│Ｋ○○共同犯詐欺取財罪，處有期徒刑捌月，扣案如附表五編號一、四、五所示之物均│
│    │沒收。                                                                      │
│    │Ｂ○○共同犯詐欺取財罪，處有期徒刑捌月，扣案如附表五編號一、四、五所示之物均│
│    │沒收。                                                                      │
│    │宇○○共同犯詐欺取財罪，處有期徒刑柒月，扣案如附表五編號一、四、五所示之物均│
│    │沒收。                                                                      │
│    │Ｆ○○共同犯詐欺取財罪，處有期徒刑捌月，扣案如附表五編號一、四、五所示之物均│
│    │沒收。                                                                      │
├──┼───┬────┬────┬────┬────┬──────────────┤
│四九│甲乙○│九十七年│網路購物│Ｋ○○  │二萬九千│臺北富邦銀行帳號七二一一六八│
│    │      │七月八日│詐騙    │Ｂ○○  │九百七十│三一八九二七（甲Ｑ○，附表一│
│    │      │某時許。│        │宇○○  │九元    │編號四三）                  │
│    │      │        │        │陳威榤  │        │                            │
│    │      │        │        │Ｆ○○  │        │                            │
│    │      │        │        │「阿全」│        │                            │
│    │      │        │        │陳美良  │        │                            │
├──┼───┼────┼────┼────┼────┼──────────────┤
│    │      │九十七年│同上    │同上    │一萬二千│同上                        │
│    │      │七月八日│        │        │元      │                            │
│    │      │某時許。│        │        │        │                            │
├──┼───┼────┼────┼────┼────┼──────────────┤
│    │      │九十七年│同上    │同上    │二萬元  │同上                        │
│    │      │七月八日│        │        │        │                            │
│    │      │某時許。│        │        │        │                            │
├──┼───┼────┼────┼────┼────┼──────────────┤
│    │      │九十七年│同上    │同上    │二萬九千│郵局帳號0000000000│
│    │      │七月八日│        │        │九百八十│０五０三                    │
│    │      │某時許。│        │        │三元    │                            │
├──┼───┼────┼────┼────┼────┼──────────────┤
│    │      │九十七年│同上    │同上    │一萬九千│中國信託銀行帳號一一八五四０│
│    │      │七月八日│        │        │元      │三二一八七二                │
│    │      │某時許。│        │        │        │                            │
├──┼───┼────┼────┼────┼────┼──────────────┤
│    │      │九十七年│同上    │同上    │一千元  │同上                        │
│    │      │七月八日│        │        │        │                            │
│    │      │某時許。│        │        │        │                            │
├──┼───┴────┴────┴────┴────┴──────────────┤
│證據│存摺帳號000000000000號往來明細一紙、郵局、中國信託銀行自動櫃員機│
│    │交易明細表各四紙、客戶交易明細表二紙（參彰化縣警察局田中分局田警分偵字第００│
│    │000000000號卷宗第七十頁至第七十三頁）。                            │
├──┼──────────────────────────────────────┤
│主文│Ｋ○○共同犯詐欺取財罪，處有期徒刑捌月，扣案如附表五編號一、四、五所示之物均│
│    │沒收。                                                                      │
│    │Ｂ○○共同犯詐欺取財罪，處有期徒刑捌月，扣案如附表五編號一、四、五所示之物均│
│    │沒收。                                                                      │
│    │宇○○共同犯詐欺取財罪，處有期徒刑柒月，扣案如附表五編號一、四、五所示之物均│
│    │沒收。                                                                      │
│    │Ｆ○○共同犯詐欺取財罪，處有期徒刑捌月，扣案如附表五編號一、四、五所示之物均│
│    │沒收。                                                                      │
├──┼───┬────┬────┬────┬────┬──────────────┤
│五十│甲甲○│九十七年│網路購物│午○○  │一萬九千│日盛銀行帳號00000000│
│    │      │四月二十│詐騙    │未○○  │一百一十│三四００００（甲ｏ○，附表二│
│    │      │九日某時│        │Ｂ○○  │九元    │編號三）                    │
│    │      │許。    │        │Ｆ○○  │        │                            │
│    │      │        │        │陳美良  │        │                            │
├──┼───┴────┴────┴────┴────┴──────────────┤
│證據│中華郵政公司自動櫃員機交易明細表一紙（參彰化縣警察局田中分局田警分偵字第０九│
│    │00000000號卷宗第七十六頁）。                                        │
├──┼──────────────────────────────────────┤
│主文│Ｂ○○共同犯詐欺取財罪，處有期徒刑陸月，扣案如附表五編號三、五所示之物均沒收│
│    │。                                                                          │
│    │Ｆ○○共同犯詐欺取財罪，處有期徒刑陸月，扣案如附表五編號三、五所示之物均沒收│
│    │。                                                                          │
├──┼───┬────┬────┬────┬────┬──────────────┤
│五一│甲ｃ○│九十七年│冒充郵局│午○○  │二萬四千│安泰銀行帳號00000000│
│    │      │四月二十│人員詐騙│未○○  │一百二十│四六四一００（甲ｏ○，附表二│
│    │      │九日某時│        │Ｂ○○  │三元    │編號三）                    │
│    │      │許。    │        │Ｆ○○  │        │                            │
│    │      │        │        │陳美良  │        │                            │
├──┼───┴────┴────┴────┴────┴──────────────┤
│證據│郵局自動櫃員機交易明細表一紙（參彰化縣警察局田中分局田警分偵字第００九七００│
│    │一六七八六號卷宗第八十一頁）。                                              │
├──┼──────────────────────────────────────┤
│主文│Ｂ○○共同犯詐欺取財罪，處有期徒刑陸月，扣案如附表五編號三、五所示之物均沒收│
│    │。                                                                          │
│    │Ｆ○○共同犯詐欺取財罪，處有期徒刑陸月，扣案如附表五編號三、五所示之物均沒收│
│    │。                                                                          │
├──┼───┬────┬────┬────┬────┬──────────────┤
│五二│甲ｎ○│九十七年│網路購物│午○○  │二萬五千│日盛銀行帳號00000000│
│    │      │四月二十│詐騙    │未○○  │六百七十│０００（甲ｏ○，附表二編號三│
│    │      │九日某時│        │Ｂ○○  │八元    │）                          │
│    │      │許。    │        │Ｆ○○  │        │                            │
│    │      │        │        │陳美良  │        │                            │
├──┼───┴────┴────┴────┴────┴──────────────┤
│證據│上海商銀存摺帳戶0000000000000號往來明細一份、郵局自動櫃員機交易│
│    │明細表一紙（參彰化縣警察局田中分局田警分偵字第０0000000000號卷宗第│
│    │八十五頁至第八十七頁）。                                                    │
├──┼──────────────────────────────────────┤
│主文│Ｂ○○共同犯詐欺取財罪，處有期徒刑陸月，扣案如附表五編號三、五所示之物均沒收│
│    │。                                                                          │
│    │Ｆ○○共同犯詐欺取財罪，處有期徒刑陸月，扣案如附表五編號三、五所示之物均沒收│
│    │。                                                                          │
├──┼───┬────┬────┬────┬────┬──────────────┤
│五三│甲ｌ○│九十七年│網路購物│午○○  │二萬九千│同上                        │
│    │      │四月二十│詐騙    │未○○  │九百八十│                            │
│    │      │九日某時│        │Ｂ○○  │三元    │                            │
│    │      │許。    │        │Ｆ○○  │        │                            │
│    │      │        │        │陳美良  │        │                            │
├──┼───┴────┴────┴────┴────┴──────────────┤
│證據│郵局自動櫃員機交易明細表一紙（參彰化縣警察局田中分局田警分偵字第００九七００│
│    │一六七八六號卷宗第九十頁）。                                                │
├──┼──────────────────────────────────────┤
│主文│Ｂ○○共同犯詐欺取財罪，處有期徒刑陸月，扣案如附表五編號三、五所示之物均沒收│
│    │。                                                                          │
│    │Ｆ○○共同犯詐欺取財罪，處有期徒刑陸月，扣案如附表五編號三、五所示之物均沒收│
│    │。                                                                          │
├──┼───┬────┬────┬────┬────┬──────────────┤
│五四│Ｙ○○│九十七年│網路購物│Ｋ○○  │二萬九千│安泰銀行帳號00000000│
│    │      │三月十四│詐騙    │Ｆ○○  │九百九十│０九六五００（ｌ○○，附表一│
│    │      │日某時許│        │「阿全、│八元    │編號四四）                  │
│    │      │。      │        │陳美良  │        │                            │
├──┼───┴────┴────┴────┴────┴──────────────┤
│證據│郵局自動櫃員機交易明細一紙（參彰化縣警察局田中分局田警分偵字第００九七００一│
│    │六七八六號卷宗第九十三頁）。                                                │
├──┼──────────────────────────────────────┤
│主文│Ｋ○○共同犯詐欺取財罪，處有期徒刑陸月，扣案如附表五編號一、五所示之物均沒收│
│    │。                                                                          │
│    │Ｆ○○共同犯詐欺取財罪，處有期徒刑陸月，扣案如附表五編號一、五所示之物均沒收│
│    │。                                                                          │
├──┼───┬────┬────┬────┬────┬──────────────┤
│五五│甲Ｅ○│九十七年│網路購物│Ｋ○○  │一萬三千│不詳銀行帳號00000000│
│    │      │三月十四│詐騙    │Ｆ○○  │一百二十│六二０三                    │
│    │      │日某時許│        │「阿全」│三元    │                            │
│    │      │。      │        │陳美良  │        │                            │
├──┼───┼────┼────┼────┼────┼──────────────┤
│    │      │九十七年│同上    │同上    │一萬五千│安泰銀行帳號00000000│
│    │      │三月十四│        │        │五百九十│０九六五００（ｌ○○，附表一│
│    │      │日某時許│        │        │八元    │編號四四）                  │
│    │      │。      │        │        │        │                            │
├──┼───┴────┴────┴────┴────┴──────────────┤
│證據│被害人甲Ｅ○於警詢時之指訴（參彰化縣警察局田中分局田警分偵字第００九七００一│
│    │六七八六號卷宗第九十四頁至第九十六頁）。                                    │
├──┼──────────────────────────────────────┤
│主文│Ｋ○○共同犯詐欺取財罪，處有期徒刑陸月，扣案如附表五編號一、五所示之物均沒收│
│    │。                                                                          │
│    │Ｆ○○共同犯詐欺取財罪，處有期徒刑陸月，扣案如附表五編號一、五所示之物均沒收│
│    │。                                                                          │
├──┼───┬────┬────┬────┬────┬──────────────┤
│五六│甲ｅ○│九十七年│電視購物│Ｋ○○  │二萬九千│同上                        │
│    │      │三月十四│詐騙    │Ｆ○○  │九百八十│                            │
│    │      │日某時許│        │「阿全」│八元    │                            │
│    │      │。      │        │陳美良  │        │                            │
├──┼───┼────┼────┼────┼────┼──────────────┤
│    │      │九十七年│同上    │同上    │二萬六千│渣打銀行帳號00000000│
│    │      │三月十四│        │        │零二十七│二六七三                    │
│    │      │日某時許│        │        │元      │                            │
│    │      │。      │        │        │        │                            │
├──┼───┼────┼────┼────┼────┼──────────────┤
│    │      │九十七年│同上    │同上    │二萬四千│臺新銀行帳號00000000│
│    │      │三月十四│        │        │元      │00000000            │
│    │      │日某時許│        │        │        │                            │
│    │      │。      │        │        │        │                            │
├──┼───┴────┴────┴────┴────┴──────────────┤
│證據│郵局自動櫃員機交易明細表一紙、台新銀行自動櫃員機交易明細表二紙（參彰化縣警察│
│    │局田中分局田警分偵字第０0000000000號卷宗第九十九頁）。            │
├──┼──────────────────────────────────────┤
│主文│Ｋ○○共同犯詐欺取財罪，處有期徒刑陸月，扣案如附表五編號一、五所示之物均沒收│
│    │。                                                                          │
│    │Ｆ○○共同犯詐欺取財罪，處有期徒刑陸月，扣案如附表五編號一、五所示之物均沒收│
│    │。                                                                          │
├──┼───┬────┬────┬────┬────┬──────────────┤
│五七│甲Ｉ○│九十七年│援交詐騙│Ｋ○○  │一萬九千│元大商業銀行帳號０九三二二二│
│    │      │五月二日│        │甲○○  │九百八十│0000000（ｋ○○，附表│
│    │      │某時許。│        │Ｂ○○  │三元    │一編號四五）                │
│    │      │        │        │Ｆ○○  │        │                            │
│    │      │        │        │「阿全」│        │                            │
│    │      │        │        │陳美良  │        │                            │
├──┼───┼────┼────┼────┼────┼──────────────┤
│    │      │九十七年│同上    │同上    │十萬元  │第一銀行0000000000│
│    │      │五月三日│        │        │        │三                          │
│    │      │某時許。│        │        │        │                            │
├──┼───┴────┴────┴────┴────┴──────────────┤
│證據│台新銀行、第一銀行自動櫃員機交易明細表各一紙（參彰化縣警察局田中分局田警分偵│
│    │字第０0000000000號卷宗第一百零三頁）。                            │
├──┼──────────────────────────────────────┤
│主文│Ｋ○○共同犯詐欺取財罪，處有期徒刑捌月，扣案如附表五編號一、五所示之物均沒收│
│    │。                                                                          │
│    │甲○○共同犯詐欺取財罪，處有期徒刑柒月，扣案如附表五編號一、五所示之物均沒收│
│    │。                                                                          │
│    │Ｂ○○共同犯詐欺取財罪，處有期徒刑捌月，扣案如附表五編號一、五所示之物均沒收│
│    │。                                                                          │
│    │Ｆ○○共同犯詐欺取財罪，處有期徒刑捌月，扣案如附表五編號一、五所示之物均沒收│
│    │。                                                                          │
├──┼───┬────┬────┬────┬────┬──────────────┤
│五八│Ｗ○○│九十七年│援交詐騙│Ｋ○○  │一萬二千│新光銀行帳號00000000│
│    │      │五月一日│        │甲○○  │三百三十│六五一０八                  │
│    │      │某時許。│        │Ｂ○○  │九元    │                            │
│    │      │        │        │Ｆ○○  │        │                            │
│    │      │        │        │「阿全」│        │                            │
│    │      │        │        │陳美良  │        │                            │
├──┼───┼────┼────┼────┼────┼──────────────┤
│    │      │九十七年│同上    │同上    │九千零十│同上                        │
│    │      │五月一日│        │        │七元    │                            │
│    │      │某時許。│        │        │        │                            │
├──┼───┼────┼────┼────┼────┼──────────────┤
│    │      │九十七年│同上    │同上    │二萬九千│元大商業銀行帳號０九三二二二│
│    │      │五月二日│        │        │九百八十│0000000（ｋ○○，附表│
│    │      │某時許。│        │        │三元    │一編號四五）                │
│    │      │        │        │        │        │                            │
│    │      │        │        │        │        │                            │
├──┼───┼────┼────┼────┼────┼──────────────┤
│    │      │九十七年│同上    │同上    │二萬三千│郵局帳號0000000000│
│    │      │五月二日│        │        │八百元  │三０一七                    │
│    │      │某時許。│        │        │        │                            │
├──┼───┴────┴────┴────┴────┴──────────────┤
│證據│國泰世華銀行自動櫃員機交易明細表二紙、華南銀行、中國信託銀行自動櫃員機交易明│
│    │細表各一紙（參彰化縣警察局田中分局田警分偵字第０0000000000號卷宗第│
│    │一百零八頁）。                                                              │
├──┼──────────────────────────────────────┤
│主文│Ｋ○○共同犯詐欺取財罪，處有期徒刑陸月，扣案如附表五編號一、五所示之物均沒收│
│    │。                                                                          │
│    │甲○○共同犯詐欺取財罪，處有期徒刑伍月，扣案如附表五編號一、五所示之物均沒收│
│    │。                                                                          │
│    │Ｂ○○共同犯詐欺取財罪，處有期徒刑陸月，扣案如附表五編號一、五所示之物均沒收│
│    │。                                                                          │
│    │Ｆ○○共同犯詐欺取財罪，處有期徒刑陸月，扣案如附表五編號一、五所示之物均沒收│
│    │。                                                                          │
├──┼───┬────┬────┬────┬────┬──────────────┤
│五九│Ｖ○○│九十七年│交友詐騙│Ｂ○○  │二萬九千│臺灣企銀帳號00000000│
│    │      │五月二十│        │陳威榤  │九百八十│八五一（傅培勳）            │
│    │      │九日某時│        │Ｆ○○  │三元    │                            │
│    │      │許。    │        │陳美良  │        │                            │
├──┼───┴────┴────┴────┴────┴──────────────┤
│證據│通訊監察譯文一紙（參台灣彰化地方法院檢察署九十八年度偵字第二五二號卷第二０二│
│    │頁）、台灣中小企銀行內壢分行九十七年十月二十三日九七壢字第三二四二號函送之傅│
│    │培勳開立之臺灣中小企業銀行帳號00000000000基本資料及存摺往來明細一│
│    │份（參彰化縣警察局田中分局田警分偵字第００九八０００００００號卷宗第三十四頁│
│    │至第三十六頁）。                                                            │
├──┼──────────────────────────────────────┤
│主文│Ｂ○○共同犯詐欺取財罪，處有期徒刑陸月，扣案如附表五編號五所示之物均沒收。  │
│    │Ｆ○○共同犯詐欺取財罪，處有期徒刑陸月，扣案如附表五編號五所示之物均沒收。  │
├──┼───┬────┬────┬────┬────┬──────────────┤
│六十│甲Ｒ○│九十七年│交友詐騙│Ｂ○○  │四千八百│同上                        │
│    │      │五月三十│        │陳威榤  │十元    │                            │
│    │      │日某時許│        │Ｆ○○  │        │                            │
│    │      │。      │        │陳美良  │        │                            │
├──┼───┴────┴────┴────┴────┴──────────────┤
│證據│第一商業銀行大灣分行九十八年二月二十七日（九八）一大灣字第０００三三號函送之│
│    │被害人甲Ｒ○開立之第一銀行帳號00000000000號基本資料、及台灣中小企│
│    │銀行內壢分行九十七年十月二十三日九七壢字第三二四二號函送之傅培勳開立之臺灣中│
│    │小企業銀行帳號00000000000基本資料及存摺往來明細各一份（參彰化縣警│
│    │察局田中分局田警分偵字第００九八０００００００號卷宗第四頁至第六頁、第三十四│
│    │頁至第三十六頁）。                                                          │
├──┼──────────────────────────────────────┤
│主文│Ｂ○○共同犯詐欺取財罪，處有期徒刑陸月，扣案如附表五編號五所示之物均沒收。  │
│    │Ｆ○○共同犯詐欺取財罪，處有期徒刑陸月，扣案如附表五編號五所示之物均沒收。  │
├──┼───┬────┬────┬────┬────┬──────────────┤
│六一│甲Ｆ○│九十七年│交友詐騙│Ｂ○○  │九千九百│同上                        │
│    │      │五月二十│        │陳威榤  │八十三元│                            │
│    │      │九日某時│        │Ｆ○○  │        │                            │
│    │      │許。    │        │陳美良  │        │                            │
├──┼───┼────┼────┼────┼────┼──────────────┤
│    │      │九十七年│同上    │同上    │二千九百│同上                        │
│    │      │五月三十│        │        │八十七元│                            │
│    │      │日某時許│        │        │        │                            │
│    │      │。      │        │        │        │                            │
├──┼───┴────┴────┴────┴────┴──────────────┤
│證據│臺灣銀行永康分行九十八年二月二十七日永康營字第０九八五０００二一九一號函送之│
│    │被害人甲Ｆ○開立之臺灣銀行帳戶000000000000號基本資料、及台灣中小│
│    │企銀行內壢分行九十七年十月二十三日九七壢字第三二四二號函送之傅培勳開立之臺灣│
│    │中小企業銀行帳號00000000000基本資料及存摺往來明細各一份（參彰化縣│
│    │警察局田中分局田警分偵字第００九八０００００００號卷宗第九頁、第十頁、第三十│
│    │四頁至第三十六頁）。                                                        │
├──┼──────────────────────────────────────┤
│主文│Ｂ○○共同犯詐欺取財罪，處有期徒刑陸月，扣案如附表五編號五所示之物均沒收。  │
│    │Ｆ○○共同犯詐欺取財罪，處有期徒刑陸月，扣案如附表五編號五所示之物均沒收。  │
├──┼───┬────┬────┬────┬────┬──────────────┤
│六二│ａ○○│九十七年│交友詐騙│Ｂ○○  │四千九百│同上                        │
│    │      │五月三十│        │陳威榤  │八十八元│                            │
│    │      │一日某時│        │Ｆ○○  │        │                            │
│    │      │許。    │        │陳美良  │        │                            │
├──┼───┴────┴────┴────┴────┴──────────────┤
│證據│第一商業銀行佳里分行九十八年三月三日一佳里字第０００二七號函送之被害人ａ○○│
│    │開立之第一銀行帳戶00000000000號基本資料、及台灣中小企銀行內壢分行│
│    │九十七年十月二十三日九七壢字第三二四二號函送之傅培勳開立之臺灣中小企業銀行帳│
│    │號00000000000基本資料及存摺往來明細各一份（參彰化縣警察局田中分局│
│    │田警分偵字第００九八０００００００號卷宗第十四頁、第十五頁、第三十四頁至第三│
│    │十六頁）。                                                                  │
├──┼──────────────────────────────────────┤
│主文│Ｂ○○共同犯詐欺取財罪，處有期徒刑陸月，扣案如附表五編號五所示之物均沒收。  │
│    │Ｆ○○共同犯詐欺取財罪，處有期徒刑陸月，扣案如附表五編號五所示之物均沒收。  │
├──┼───┬────┬────┬────┬────┬──────────────┤
│六三│甲壬○│九十七年│交友詐騙│Ｂ○○  │一萬四千│同上                        │
│    │      │五月三十│        │陳威榤  │九百八十│                            │
│    │      │一日某時│        │Ｆ○○  │三元    │                            │
│    │      │許。    │        │陳美良  │        │                            │
├──┼───┴────┴────┴────┴────┴──────────────┤
│證據│中國信託商業銀行股份有限公司九十八年二月二十七日中信銀字第０九八二二二七一二│
│    │０二七九五號送函之被害人甲壬○開立之中國信託銀行帳戶000000000000│
│    │號基本資料、及台灣中小企銀行內壢分行九十七年十月二十三日九七壢字第三二四二號│
│    │函送之傅培勳開立之臺灣中小企業銀行帳號00000000000基本資料及存摺往│
│    │來明細各一份（參彰化縣警察局田中分局田警分偵字第００九八０００００００號卷宗│
│    │第十八頁、第十九頁、第三十四頁至第三十六頁）。                              │
├──┼──────────────────────────────────────┤
│主文│Ｂ○○共同犯詐欺取財罪，處有期徒刑陸月，扣案如附表五編號五所示之物均沒收。  │
│    │Ｆ○○共同犯詐欺取財罪，處有期徒刑陸月，扣案如附表五編號五所示之物均沒收。  │
├──┼───┬────┬────┬────┬────┬──────────────┤
│六四│宙○○│九十七年│交友詐騙│Ｂ○○  │九千九百│同上                        │
│    │      │五月三十│        │陳威榤  │七十九元│                            │
│    │      │一日某時│        │Ｆ○○  │        │                            │
│    │      │許。    │        │陳美良  │        │                            │
├──┼───┴────┴────┴────┴────┴──────────────┤
│證據│臺灣中小企業銀行西屯分行九十八年三月七日西屯字第００八八號函送之被害人宙○○│
│    │開立之台灣中小企業銀行帳戶00000000000號基本資料、及台灣中小企銀行│
│    │內壢分行九十七年十月二十三日九七壢字第三二四二號函送之傅培勳開立之臺灣中小企│
│    │業銀行帳號00000000000基本資料及存摺往來明細各一份（參彰化縣警察局│
│    │田中分局田警分偵字第００九八０００００００號卷宗第二十二頁、第二十三頁、第三│
│    │十四頁至第三十六頁）。                                                      │
├──┼──────────────────────────────────────┤
│主文│Ｂ○○共同犯詐欺取財罪，處有期徒刑陸月，扣案如附表五編號五所示之物均沒收。  │
│    │Ｆ○○共同犯詐欺取財罪，處有期徒刑陸月，扣案如附表五編號五所示之物均沒收。  │
└──┴──────────────────────────────────────┘
附表五：
┌──┬─────────────────────────┐
│編號│           扣      押      物      品             │
├──┼─────────────────────────┤
│一  │帳戶清單十六張、現金簿一本、行動電話十三具、無電話│
│    │號碼之ＳＩＭ卡五枚、ＳＩＭ卡九枚（電話號碼分別為：│
│    │0000000000號、0000000000號、０│
│    │000000000號、0000000000號、０九│
│    │00000000號、0000000000號、０九一│
│    │0000000號、0000000000號、０九五五│
│    │五四二七二七號）。                                │
├──┼─────────────────────────┤
│二  │筆記本一本（黑色）。                              │
├──┼─────────────────────────┤
│三  │行動電話二具（ＩＭＥＩ：0000000000000│
│    │八八號、000000000000000號）。      │
├──┼─────────────────────────┤
│四  │行動電話一具（ＩＭＥＩ：0000000000000│
│    │七號）。                                          │
├──┼─────────────────────────┤
│五  │臺灣土地銀行金門分行存摺（帳號：000000000│
│    │二０七號）一本、臺灣土地銀行匯款單一疊、匯款名冊一│
│    │張、ＮＯＫＩＡ牌行動電話一具（ＩＭＥＩ：三五八一一│
│    │0000000000號，含門號0000000000│
│    │號之ＳＩＭ卡一枚）。                              │
└──┴─────────────────────────┘
附錄本案論罪科刑法條全文：
中華民國刑法第339條
（普通詐欺罪）
意圖為自己或第三人不法之所有，以詐術使人將本人或第三人之
物交付者，處5年以下有期徒刑、拘役或科或併科1千元以下罰金
。
以前項方法得財產上不法之利益或使第三人得之者，亦同。
前二項之未遂犯罰之。


司法院資訊處製作；財團法人民間司法改革基金會備份。
